---
title: "Datos de miercoles, desafío: Semana 2019-04-24: gapminder en español"
author: "julio"
date: "10-03-2019"
output: html_document
---

# Datos de miercoles, desafio: Semana 2019-04-24:gapminder en español

Hacelo simple  ! ( Keep it simple )

## Objectivos: 

**general:**

* trabajar en datos diferentes, 
* practicar, 
* mejorar en mi flujo de trabajo,
* mejorar mis habilidades: Importar, limpiar, entender ( transformar, visualizar, modelar ) , comunicar

** Esta semana **


- Hacer algo de series temporales


## Detalles:


## importar

```{r echo=FALSE,message=FALSE,warning=FALSE}
library(dplyr)
library(tidyr)

library(skimr)
library(readr) 
library(ggplot2)
library(forcats)
library(stringr)
library(purrr)
library(gganimate) #animacion

library(scales)
library(ggrepel) # textos anotacioens
library(ggpmisc) # install.packages("ggpmisc")
library(ggalluvial)# install.packages("ggalluvial")
library(ggforce)
```

# explorar
```{r echo=FALSE,message=FALSE,warning=FALSE}
gapminder <- readr::read_csv("https://raw.githubusercontent.com/cienciadedatos/datos-de-miercoles/master/datos/2019/2019-04-24/gapminder_es.csv")
```

# la animacion clasica de gap minder
Y = esperanza de vida
x= ingreso por persona por anio
tamaño = poblacion
color = region del mundo
tiempo / background = año

```{r echo=FALSE,message=FALSE,warning=FALSE}
start_pause <- 0
end_pause <- 0
# para escalas: https://www.datanovia.com/en/blog/ggplot-log-scale-transformation/

grafico_resultante <- gapminder %>% 
    ggplot(aes(x=pib_per_capita,
               y=esperanza_de_vida,
               size=poblacion,
               color=continente,
               label=pais))+
    geom_point(alpha=0.5)+
    # geom_text(aes(x=50000, # descartado no se ve bien.
    #               y=60,
    #               label=floor(anio)),
    #          alpha=0.5,
    #          color="grey",
    #          fontface=4,
    #          fontsize=100)+
    # scale_x_log10() +
    scale_x_log10(breaks = trans_breaks("log10",
                                        function(x) 10^x),
              labels = trans_format("log10", 
                                    math_format(10^.x)))+
    # geom_label_repel(aes(y = pib_per_capita, 
    #                      x = pib_per_capita, 
    #                      label = pais), 
    #                  hjust = 1, nudge_x = 20) +
    stat_dens2d_filter_g(geom = "label_repel", keep.fraction = 0.1)+
    theme_light()+
    theme(legend.position = 'none') +
    transition_time(anio) +
    ease_aes('linear')+
    labs(title = paste0("Gapminder Cláisco: ", '{floor(frame_time)}'),
         subtitle = "",
         caption="#DatosdeMieRcoles 2019-04-24",
         x="PIB per cápita (en USD, ajustados según inflación)",
         y="Esperanza de vida al nacer ( en años )") #+
    # facet_grid(.~continente)
# https://www.brodrigues.co/blog/2018-12-27-fun_gganimate/
animacion <- animate(grafico_resultante,nframes =  200,fps =  10,width = 800, height = 600)
anim_save(animation = animacion,filename = "gapminder_julio.gif")

    
```

# time series
```{r echo=FALSE,message=FALSE,warning=FALSE}
gapminder %>% 
    ggplot(aes(x=anio,
               y=esperanza_de_vida,
               color=continente,
               label=pais))+
    geom_point(alpha=0.5)+
    geom_line(alpha=0.5)


var_vida_grafico <- gapminder %>% 
    ggplot(aes(x=continente,
               y=esperanza_de_vida,
               fill=continente,
               label=pais))+
    geom_boxplot(alpha=0.5)+
    # stat_dens2d_filter_g(geom = "label_repel", keep.fraction = 0.1)+
    theme_light()+
    theme(legend.position = 'none') +
    transition_time(anio) +
    ease_aes('linear')+
    labs(title = paste0("Variabilidad en Esperanza de vida: ", '{floor(frame_time)}'),
         subtitle = "",
         caption="#DatosdeMieRcoles 2019-04-24",
         x="",
         y="Esperanza de vida al nacer ( en años )") #+
    # facet_grid(.~continente)
# https://www.brodrigues.co/blog/2018-12-27-fun_gganimate/
animacion <- animate(var_vida_grafico,nframes =  100,fps =  10,width = 800, height = 600)
anim_save(animation = animacion,filename = "vida_var_julio.gif")


```

# comunicar

la idea era hacer algo de time series, pero buen ... uno se entretiene con los chiches visuales :p 
termine dedicandole un monton a armar la parte del gapminder clasico

se refresco el tema de gganimate, 
se refresco el tema de como mostrar labels dinamicas.

ver lo de https://twitter.com/harrocyranka/status/1114179399736274949
