---
title: "Datos de miercoles, desafío: Semana 2019-08-07 Reporte Mundial de Felicidad !"
author: "julio"
date: "01-07-2019"
output: html_document
---

# Datos de miercoles, desafio: Semana 2019-08-07 Reporte Mundial de Felicidad!

Hacelo simple  ! ( Keep it simple )

## Objectivos: 

**general:**

* trabajar en datos diferentes, 
* practicar, 
* mejorar en mi flujo de trabajo,
* mejorar mis habilidades: Importar, limpiar, entender ( transformar, visualizar, modelar ) , comunicar

** Esta semana **

probar nuevo ggforce

## Detalles:

pca con ggforce y recipes

## importar

```{r echo=FALSE,message=FALSE,warning=FALSE}
library(magrittr)
library(tidyverse)
library(ggrepel)
library(skimr)

library(here)
library(dplyr)
library(tidyr)
library(readxl)
library(janitor)
library(stringr)
library(lubridate)

library(recipes) # install.packages('recipes')
library(ggforce) # install.packages('ggforce')
library(FactoMineR)


# library(tm)#; install.packages('tm')
# library(topicmodels)#; install.packages('topicmodels')
# library(rebus)#; install.packages('rebus')
# library(tidytext)
# library(ggplot2)
# library(forcats)

```

# explorar

```{r echo=FALSE,message=FALSE,warning=FALSE}
felicidad <- readr::read_csv("https://raw.githubusercontent.com/cienciadedatos/datos-de-miercoles/master/datos/2019/2019-08-07/felicidad.csv")
```

```{r echo=FALSE,message=FALSE,warning=FALSE}

glimpse(felicidad)

```



```{r echo=FALSE,message=FALSE,warning=FALSE}

skimr::skim(felicidad)


```

```{r echo=FALSE,message=FALSE,warning=FALSE}

head(felicidad)


```

agarrar todos los textos,luego probar por temporada y total

## 1: pca ggforce

```{r echo=FALSE,message=FALSE,warning=FALSE}

anio_analisis <- "2010"

limpieaza_datos_para_pca <- felicidad %>% 
    mutate(pais_anio=paste0(pais,"|",anio)) %>% 
    filter(pais!="Nigeria") %>% # nigeria tiene repetidos asi que la saco 
    select(-pais,-anio,-starts_with("gini_")) # omito columnas que no aportan. y que tienen NA's

# nigeria tiene repetidos asi que la saco
# datos_para_pca %>% count(pais_anio) %>% filter(n>1)


datos_para_pca <- limpieaza_datos_para_pca %>%   
      filter(complete.cases(limpieaza_datos_para_pca)) %>%  # filtro NA's , en 2 pasos porque necesito sacar columnas
      filter(str_detect(pais_anio,anio_analisis)) %>%  # para 1 año
      column_to_rownames(var = "pais_anio")
        

                            
# skimr::skim(datos_para_pca)

# resultado_pca <- 
#   recipe(~ .,data=datos_para_pca) %>% 
#   step_center(all_predictors()) %>% 
#   step_scale(all_predictors()) %>%
#   step_pca(all_predictors(), num_comp = 5) %>% 
#   prep() %>% 
#   juice()


resltado_pca <- PCA(datos_para_pca)


colores_13 <- c(RColorBrewer::brewer.pal(12,"Paired"),"#fffb3f")

composicion_componentes <- resltado_pca$var$contrib %>% 
    as.data.frame() %>% 
    rownames_to_column("variable") %>% 
    gather(key = componente,value=valor,-variable) %>% 
    mutate(componente=str_replace(componente,"Dim.","")) %>% 
    mutate(componente=str_pad(componente,width = 2,pad = 0)) %>% 
    mutate(componente=paste0("PC ",componente)) %>% 
    ggplot(aes(x=componente,y = valor,fill=variable))+
    geom_col()+
    scale_fill_manual(values = colores_13)+
    theme_light()+
    # scale_y_continuous(labels =  scales::percent_format(scale = 1))+
    labs(title=paste0("Composición de los componentes principales para año ",anio_analisis),
         subtitle="se realizaron pre filtros.",
         caption="#DatosdeMieRcoles",x="",y="")


ggsave(plot=composicion_componentes,filename = "composicion_componentes.png")

varianza_data <-  resltado_pca$eig %>% 
    as.data.frame() %>% 
    rownames_to_column("variable") %>% 
    gather(key = estadistico,value=valor,-variable) %>% 
    mutate(variable=str_replace(variable,"comp ","")) %>% 
    mutate(variable=str_pad(variable,width = 2,pad = 0)) %>% 
    # mutate(variable=paste0("PC ",variable)) %>% 
    filter(estadistico!="eigenvalue") %>% 
    mutate(estadistico=if_else(estadistico=="percentage of variance",
                               "porcentaje de varianza",
                               "porcentaje acumulado de varianza"))


varianza_secuencia <- seq(from=1,#desde
                          to=varianza_data %>% distinct(variable) %>% pull(variable) %>% length(),# hasta
                          1)# de a cuanto salta

varianza_componentes <-varianza_data %>% 
    ggplot(aes(x=as.integer(variable),
               y = valor,color=estadistico))+
    geom_line()+
    geom_point()+
    scale_x_continuous(breaks = varianza_secuencia ,labels = paste0("PC ",varianza_secuencia))+
    theme_light()+
    theme(axis.text.x = element_text(angle=90))+
    # scale_y_continuous(labels =  scales::percent_format(scale = 1))+
    labs(title=paste0("Varianza componentes principales para año " ,anio_analisis),
         subtitle="se realizaron pre filtros.",
         caption="#DatosdeMieRcoles",x="",y="")

ggsave(plot=varianza_componentes,filename = "varianza_componentes.png")

plot_ggforce <- resltado_pca$ind$coord %>% 
     as.data.frame() %>% 
    rownames_to_column("pais_anio") %>% 

    gather(componente,valor,-pais_anio) %>% 
    
    mutate(componente=str_replace(componente,"Dim.","")) %>% 
    mutate(componente=str_pad(componente,width = 2,pad = 0)) %>% 
    mutate(componente=paste0("PC ",componente)) %>% 
    spread(key = componente,value = valor) %>% 
    select(-pais_anio) %>% 
    ggplot(aes(x = .panel_x, y = .panel_y)) + 
  geom_point(alpha = 0.2, shape = 16, size = 0.5) + 
  geom_autodensity() +
  geom_density2d() +
    theme_light()+
  facet_matrix(vars(everything()), layer.diag = 2, layer.upper = 3, 
               grid.y.diag = FALSE)+
    labs(title=paste0("Análisis de componentes Principales para año " ,anio_analisis),
         subtitle="se realizaron pre filtros.",
         caption="#DatosdeMieRcoles")
ggsave(plot=plot_ggforce,filename = "plot_ggforce.png")

plotly::ggplotly(plot_ggforce)
```

# tweet: 

2019-08-07 #DatosdeMieRcoles #rstats_ES Felicidad ! quise probar ggforce y recipes. segui PCA. 1ras 3 componentes se tiene mas aporte. PC1 esta balanceado, PC2 resalta confianza y escalera pais anio. PC3 afecto positivo.

## comunicar: 

- gg force:
https://www.data-imaginist.com/2019/a-flurry-of-facets/

- colores: 
http://repec.sowi.unibe.ch/stata/palettes/colors.html

- PCA
http://www.sthda.com/english/articles/31-principal-component-methods-in-r-practical-guide/112-pca-principal-component-analysis-essentials/