

---
title: "Datos de miercoles, desafío: Semana 2019-05-01 Comercio Hispanoamérica-Mundo"
author: "julio"
date: "10-03-2019"
output: html_document
---

# Datos de miercoles, desafio: Semana 2019-05-01 Comercio Hispanoamérica-Mundo

Hacelo simple  ! ( Keep it simple )

## Objectivos: 

**general:**

* trabajar en datos diferentes, 
* practicar, 
* mejorar en mi flujo de trabajo,
* mejorar mis habilidades: Importar, limpiar, entender ( transformar, visualizar, modelar ) , comunicar

** Esta semana **


- Comercio Hispanoamérica-Mundo

- Grafos + mapa 

## Detalles:


## importar

```{r echo=FALSE,message=FALSE,warning=FALSE}
library(dplyr)
library(tidyr)

library(skimr)
library(readr) 
library(ggplot2)
library(forcats)

library(stringr)
library(purrr)

library(ggalluvial)# install.packages("ggalluvial")
library(ggforce)

library(igraph)
library(visNetwork)

library(rworldxtra) # para datos iso3, segun gabo
library(sf)
library(gganimate)


# devtools::install_github('rensa/ggflags')
library(ggflags) # https://github.com/rensa/ggflags

```

# explorar
```{r echo=FALSE,message=FALSE,warning=FALSE}
comercio_hispanoamerica_mundo <- readr::read_csv("https://raw.githubusercontent.com/cienciadedatos/datos-de-miercoles/master/datos/2019/2019-05-01/comercio_hispanoamerica_mundo_agregado.csv")

glimpse(comercio_hispanoamerica_mundo)
```
```{r echo=FALSE,message=FALSE,warning=FALSE}
skimr::skim(comercio_hispanoamerica_mundo)
```

# Paises participantes

```{r echo=FALSE,message=FALSE,warning=FALSE}
# uso: maps::iso3166 +ggplot2::map_data('world')
world_data_iso <- maps::iso3166
world_data <- ggplot2::map_data('world')
paises_total <- comercio_hispanoamerica_mundo %>% 
    count(nombre_pais_destino,codigo_iso_destino) %>% 
    rename(pais=nombre_pais_destino,iso_3=codigo_iso_destino) %>% 
    union_all(comercio_hispanoamerica_mundo %>% 
    count(nombre_pais_origen,codigo_iso_origen) %>% 
        rename(pais=nombre_pais_origen,iso_3=codigo_iso_origen)) %>% 
    distinct(pais,iso_3) %>% 
    mutate(iso_3=stringr::str_to_upper(iso_3)) %>% 
    left_join(world_data_iso,by=c("iso_3"="a3")) %>% 
    left_join(world_data,by=c("sovereignty"="region"))

paises_con_problemas <- paises_total %>% 
    filter(is.na(long))


# data("World") 
# 
# world_data_w_iso <- world_data %>% 
#     left_join(maps::iso3166,by=c("region"="mapname")) %>% 
#     count(region,a3)

paises_con_problemas

world_data %>% filter(region=="Barbuda")
world_data %>% filter(region=="Antigua")

world_data %>% filter(region=="Saint Kitts")
world_data %>% filter(region=="Nevis")

world_data %>% filter(region=="Saint Vincent")
world_data %>% filter(region=="Grenadines")

world_data %>% filter(region=="Trinidad")
world_data %>% filter(region=="Tobago")

world_data %>% 
    distinct(region) %>% 
    arrange(region) %>% 
    filter(str_detect(region,"T"))

 
```

# grafo comercio

```{r echo=FALSE,message=FALSE,warning=FALSE}
df_grafo_total <- comercio_hispanoamerica_mundo %>% 
    select(codigo_iso_origen,codigo_iso_destino,anio,valor_exportado_dolares,valor_importado_dolares)


```


```{r}
# Otros lios
# 
# #CHN	China China(?!:Hong Kong|:Macao) / #HKG	Hong Kong	China:Hong Kong
# maps::iso3166 %>% filter(str_detect(mapname,"China")) 
# # SJM Svalbard and Jan Mayen / NOR	Norway
# maps::iso3166 %>% filter(str_detect(mapname,"Norway"))
# # FIN == Finland / Aland Islands == ALA
# maps::iso3166 %>% filter(str_detect(mapname,"Finland"))
# maps::iso3166 %>% filter(str_detect(mapname,"UK")) #GBR	United Kingdom of Great Britain and Northern Ireland	UK(?!r)
# 
# # bardo porque son varias de diferentes soberanos asi que no las tomo.
# # https://en.wikipedia.org/wiki/Virgin_Islands
# maps::iso3166 %>% filter(str_detect(ISOname,"Virgin islands"))
# 
# Siachen Glacier	
# 
# glimpse(world_data)
# ggthemes::theme_map()
```



## VERSION GABO 

Aca agarro el codigo de gabo y trato de replicarlo
agrego comentarios / cambio cosas para mejorar mi comprension del tema.

https://twitter.com/gavg712/status/1124351099849330689



```{r}

# install.packages("rworldxtra")
data("countriesHigh", package = "rworldxtra")

# listado paises para SF ( los mapas )
paises <- countriesHigh %>% 
  spTransform("+proj=robin +lon_0=0 +x_0=0 +y_0=0 +ellps=WGS84 +datum=WGS84 +units=m +no_defs") %>% # normalizacion de loa proyeccion  y cosas del mapa
  st_as_sf() %>%
  filter(REGION != "Antarctica") # excluir antartida


# calcular los centroides de los paises
paises_centroid <- paises %>%
  select(NAME, NAME_FORMA, ISO_A3,ISO_A2, REGION, LON, LAT) %>%
  st_centroid() %>% # da los centroides de los paises
  mutate(LON = st_coordinates(.)[,1],
         LAT = st_coordinates(.)[,2]) %>% # extrae las coordenadas
  mutate_if(.predicate = is.factor, list(~as.character)) # si factor, hacerlo caracter

# calcular balance comercio por pais
balance_comercio <- comercio_hispanoamerica_mundo %>% 
  filter(codigo_iso_origen != codigo_iso_destino) %>% # filtra para que no sea si mismo
  group_by(anio, codigo_iso_origen, codigo_iso_destino) %>% # agrupa por anio , origen > destino
  summarise(exportado = sum(valor_exportado_dolares),  # exportado total USD
            importado = sum(valor_importado_dolares)) %>% # importado total USD
  ungroup() %>% # desagrupa
  mutate(balance = (exportado - importado)/1e6, # balance en Millones USD
         rel = scales::rescale(exportado, to = c(0.1,5)), # ? 
         codigo_iso_destino = str_to_upper(codigo_iso_destino), # para poder cruzar facil
         codigo_iso_origen = str_to_upper(codigo_iso_origen)) # para poder cruzar facil

# cruzo balance con los centroides para poder armar el grafo y posicionarlo en mapa

cruzar_origen <- paises_centroid %>% 
    select(ISO_A3, REGION, LON, LAT,ISO_A2) %>% 
    rename(orig_lon = LON, orig_lat = LAT,
           orig_region=REGION,orig_postal=ISO_A2)
cruzar_destino <- paises_centroid %>% 
    select(ISO_A3, REGION, LON, LAT,ISO_A2) %>% 
    rename(dest_lon = LON, dest_lat = LAT,dest_region=REGION,
           dest_postal=ISO_A2) %>% 
    mutate(dest_region_es = case_when(dest_region=="Africa"~"África",
                                      dest_region=="Asia"~"Asia",
                                      dest_region=="Australia"~"Oceanía",
                                      dest_region=="Europe"~"Europa",
                                      dest_region=="North America"~"América del Norte",
                                      dest_region=="South America and the Caribbean"~"América del Sur y Central"))

# cruzar_destino %>% count(dest_region_es) %>% pull(dest_region_es)

comercio_centroid <- balance_comercio %>% 
  left_join(cruzar_origen, 
            by = c("codigo_iso_origen" = "ISO_A3")) %>%
  select(-geometry) %>%
  left_join(cruzar_destino, 
            by = c("codigo_iso_destino" = "ISO_A3")) %>%
  filter(!is.na(dest_lat))

comercio_centroid_argentina_exporta <- comercio_centroid %>% 
    filter(codigo_iso_origen=="ARG") %>%
    mutate(grp = paste0(anio, " a ", dest_region_es)) %>%
    st_as_sf()

comercio_centroid_argentina_importa <- comercio_centroid %>% 
    filter(codigo_iso_destino=="ARG") %>%
    mutate(grp = paste0(anio, " desde ", orig_region)) %>%
    st_as_sf()
    
# 
# comercio_centroid %>% 
#     count(REGION)


```

# hago el mapa de gabo 1



```{r}
# hago mapa
anim_lat_arg_exp <- ggplot() +
  geom_sf(data = paises, fill = "white", color = "black", size = .15) +
  geom_line(data = comercio_centroid_argentina_exporta, 
            aes(orig_lon, orig_lat, color = codigo_iso_origen),
             size = 0.5) +
  geom_curve(data = comercio_centroid_argentina_exporta, 
             aes(x = orig_lon, y = orig_lat, 
                 xend = dest_lon, yend = dest_lat,
                 color = codigo_iso_origen, group = grp, 
                 size = rel), alpha=0.25, show.legend = TRUE) +
  coord_sf(crs = st_crs(paises)) +
  guides(color = guide_legend(nrow = 2), size = FALSE) +

  # geom_text(data=comercio_centroid_argentina_exporta,
  #           aes(label = as.character(anio)),
  #           x = 4.1,
  #           y = 4,
  #           color = '#ededed',
  #           size = 20) +
  geom_point(data=comercio_centroid_argentina_exporta,
            aes(x=dest_lon,
                y=dest_lat),
            size = rel(10), 
            col = 'black') +
  geom_flag(data=comercio_centroid_argentina_exporta,
            aes(country = stringr::str_to_lower(dest_postal) ,
                x=dest_lon,
                y=dest_lat), 
            size = rel(08)) +
    
  theme(axis.text = element_blank(),
        axis.title = element_blank(),
        legend.title = element_blank(),
        legend.position = "bottom",
        # legend.background = element_rect(fill = "white"),
        # legend.text = element_text(color = "white"),
        legend.key = element_rect(fill = NA, color = NA)#,
        #panel.background = element_rect(fill = "black")
        ) +
  labs(title = 'Relaciones comerciales de Argentina en el mundo',
       subtitle = 'Exportaciones en el Año: {current_frame}',
       caption = "#DatosdeMiercoles") +
 transition_manual(grp) +
 enter_fade()+
 exit_fade()

anim_lat_anim_arg_exp <- gganimate::animate(anim_lat_arg_exp,
                                    fps = 4, 
                                    nframes = 40,
         width = 800, height = 550)

gganimate::anim_save(filename = "relaciones_comerciales_exportaciones_arg.gif", 
          animation = anim_lat_anim_arg_exp)

```

## Comunicar

algunos problemas con las banderas.habia puesto postal. en vez de ISO 2

con los anti join e inner join pude darme cuata donde le estaba pifiando.

```{r}
# prueba de las banderas
comercio_centroid_argentina_exporta %>% 
    filter(anio==2013) %>% 
    ggplot()+
  geom_point(data=comercio_centroid_argentina_exporta,
            aes(x=dest_lon,
                y=dest_lat),
            size = rel(10), 
            col = 'black') +
  geom_flag(data=comercio_centroid_argentina_exporta,
            aes(country = stringr::str_to_lower(dest_postal) ,
                x=dest_lon,
                y=dest_lat), 
            size = rel(08))

comercio_centroid_argentina_exporta %>% 
    mutate(pais=stringr::str_to_lower(dest_postal)) %>% 
    select(pais) %>% 
    inner_join(data.frame(pais = names(gfl)))


comercio_centroid_argentina_exporta %>% 
    mutate(pais=stringr::str_to_lower(dest_postal)) %>% 
    select(pais) %>% 
   anti_join(data.frame(pais = names(gfl)))


```

se armo interesante thread aca: 

https://twitter.com/Diego_Koz/status/1124217883532378112


