---
title: "Datos de miercoles, desafío: Semana 2019-10-02 : TWEETS #LatinR2019 & @latinr_conf !"
author: "julio"
date: "04-10-2019"
output: html_document
---

# Datos de miercoles, desafio: Semana 2019-10-02 : TWEETS #LatinR2019 & @latinr_conf 

Hacelo simple  ! ( Keep it simple )

## Objectivos: 

**general:**

* trabajar en datos diferentes, 
* practicar, 
* mejorar en mi flujo de trabajo,
* mejorar mis habilidades: Importar, limpiar, entender ( transformar, visualizar, modelar ) , comunicar

** Esta semana **



## Detalles:

Semana 2019-10-02 : TWEETS #LatinR2019 & @latinr_conf 

se pueden hacer mil cosas, creo que la mas base es ver que grupos de personas estan relacionados. 

que personas con que hashtags ?

que mensajes tienen textos similares ?

## importar

```{r echo=FALSE,message=FALSE,warning=FALSE}
# library(datos)# ; install.packages("datos")
library(tidytext)
library(tidyverse)
library(pacman);#install.packages('pacman')
library(rebus)
library(igraph)
library(tidygraph)
library(ggraph)
library(gganimate)
library(lubridate)
# # levantando dependencias :P, sacando los nombres.
# paqus_pre <- paquetes_requeridos %>%
#   janitor::clean_names()
# 
# 
# paqus <- paqus_pre %>%
#   distinct(paquete) %>% pull()
# 
# pacman::p_load(paqus) # levantando las dependencias

```


```{r}
tweets_latinr_conf <- readr::read_csv("https://raw.githubusercontent.com/cienciadedatos/datos-de-miercoles/master/datos/2019/2019-10-02/tweets_latinr_conf.csv")
tweets_latinr <- readr::read_csv("https://raw.githubusercontent.com/cienciadedatos/datos-de-miercoles/master/datos/2019/2019-10-02/tweets_latinR.csv")
```





# explorar

extraer menciones

```{r echo=FALSE,message=FALSE,warning=FALSE}
from_to <- tweets_latinr %>% 
    mutate(menciones=purrr::map(.x=tweet,
                                pattern='@\\w+',
                                .f=str_extract_all)) %>% 
    mutate(fecha_hora=lubridate::as_datetime(paste0(fecha,hora))) %>% 
    mutate(fecha_hora_6=lubridate::floor_date(fecha_hora,unit = "6 hours")) %>% 
    mutate(fecha_hora_6_txt=factor(format(fecha_hora_6,"%Y%m%d-%H%M"))) %>% 
    select(nombre_usuario,menciones,fecha_hora,fecha_hora_6,tweet) %>% 
    mutate(nombre_usuario=str_to_lower(paste0('@',nombre_usuario))) %>% 
    unnest(menciones) %>% 
    unnest(menciones) %>% 
mutate(menciones=str_to_lower(menciones))
```


```{r echo=FALSE,message=FALSE,warning=FALSE}
from_to_igraph <- from_to %>% 
    igraph::graph_from_data_frame(directed = TRUE ) 

# V(from_to_igraph)$size <- degree(from_to_igraph,mode = 'in')
V(from_to_igraph)$size <- degree(from_to_igraph,mode = 'out')
V(from_to_igraph)[str_detect(V(from_to_igraph)$name,'rladies')]$color <- '#a98ed5' 
V(from_to_igraph)[str_detect(V(from_to_igraph)$name,'rladies')]$x <- 100
V(from_to_igraph)[str_detect(V(from_to_igraph)$name,'rladies')]$color <- '#a98ed5' 

E(from_to_igraph)$fecha_hora_6 <- lubridate::as_datetime(E(from_to_igraph)$fecha_hora_6)

```
```{r echo=FALSE,message=FALSE,warning=FALSE}
from_to_igraph%>% 
    visNetwork::visIgraph() 

```

```{r echo=FALSE,message=FALSE,warning=FALSE}
ggraph_datos <- ggraph(from_to_igraph,layout = 'kk') + 
    # geom_node_voronoi(aes(fill = group), max.radius = 0.15, colour = 'white') +
  geom_edge_link(colour = 'grey') + 
  geom_node_point( aes(size = size,colour=color)) +
  # geom_node_text(aes(label=name),
                 # nudge_y = 0.05,
                 # repel = TRUE)+
      theme_graph()+
  labs(title="Menciones de usuarios\nque contengan el tag #LatinR2019",
       color='color Rladies',size="# datos",
       caption="#DatosDeMieRcoles")

ggraph_datos
```
```{r echo=FALSE,message=FALSE,warning=FALSE}
ggraph_datos <- ggraph(from_to_igraph, layout = 'linear') + 
    geom_edge_arc()+
      theme_graph()+
  labs(title="Menciones de usuarios que contengan el tag #LatinR2019",
       color='color Rladies',size="# datos",
       caption="#DatosDeMieRcoles")

ggraph_datos
```
```{r echo=FALSE,message=FALSE,warning=FALSE}



ggraph_datos <- ggraph(from_to_igraph,  'partition') + 
    geom_node_tile( size = 0.25)+
      # theme_graph()+
  labs(title="Menciones de usuarios que contengan el tag #LatinR2019",
       color='color Rladies',size="# datos",
       caption="#DatosDeMieRcoles")

ggraph_datos
```

## animado

```{r echo=FALSE,message=FALSE,warning=FALSE}
# tidy_graph_latinr
tidy_graph_latinr <- from_to_igraph %>% 
  tidygraph::as_tbl_graph() %>% 
  tidygraph::activate(edges) %>% 
  mutate(fecha_hora_6=lubridate::as_datetime(fecha_hora_6)) %>% 
  mutate(fecha_hora=lubridate::as_datetime(fecha_hora)) %>% 
  tidygraph::activate(nodes) %>% 
  mutate(color=if_else(is.na(color),'grey',color))

color_nodos <- tidy_graph_latinr %>% 
  activate(nodes) %>% 
  distinct(color) %>% 
  pull(color) %>% rev()

ggraph_datos <- ggraph(tidy_graph_latinr,layout = 'kk') + 
    # geom_node_voronoi(aes(fill = group), max.radius = 0.15, colour = 'white') +
  geom_edge_link(colour = 'grey') + 
  geom_node_point( aes(size = size,colour=color),alpha = 0.7) +
  # geom_node_text(aes(label=name),
                 # nudge_y = 0.05,
                 # repel = TRUE)+
  scale_color_manual(values = color_nodos)+
      theme_graph()+
  labs(title="Menciones de usuarios\nque contengan el tag #LatinR2019",
       # subtitle="bin temporal: 6hs; {format(as_datetime(closest_state),'%Y%m%d-%H%M')}",# {closest_state}
       subtitle="bin temporal: 6hs; {closest_state}",# {closest_state}
       # subtitle="bin temporal: 6hs; {frame_time}",#
       color='color Rladies',size="# datos",
       caption="#DatosDeMieRcoles")+
  # transition_time(fecha_hora_6)+
  transition_states(
    fecha_hora_6,
    transition_length = 2,
    state_length = 3
  ) +
  enter_fade() +
  exit_shrink() +
  ease_aes('sine-in-out')
  
  # gganimate::transition_states(fecha_hora_6_txt) #+
  # gganimate::ease_aes('linear')
  # gganimate::enter_fade() +
  # gganimate::exit_fade()

ggraph_datos
```

## animacion de nodos tambien ?

queda para la proxima , demasiado tiempo en esto.

```{r echo=FALSE,message=FALSE,warning=FALSE}
# tidy_graph_latinr
tidy_graph_latinr <- from_to_igraph %>% 
  tidygraph::as_tbl_graph() %>% 
  tidygraph::activate(edges) %>% 
  mutate(fecha_hora_6=lubridate::as_datetime(fecha_hora_6)) %>% 
  mutate(fecha_hora=lubridate::as_datetime(fecha_hora)) %>% 
  tidygraph::activate(nodes) %>% 
  mutate(color=if_else(is.na(color),'grey',color))

color_nodos <- tidy_graph_latinr %>% 
  activate(nodes) %>% 
  distinct(color) %>% 
  pull(color) %>% rev()

ggraph_datos <- ggraph(tidy_graph_latinr,layout = 'kk') + 
    # geom_node_voronoi(aes(fill = group), max.radius = 0.15, colour = 'white') +
  geom_edge_link(colour = 'grey') + 
  geom_node_point( aes(size = size,colour=color),alpha = 0.7) +
  # geom_node_text(aes(label=name),
                 # nudge_y = 0.05,
                 # repel = TRUE)+
  scale_color_manual(values = color_nodos)+
      theme_graph()+
  labs(title="Menciones de usuarios\nque contengan el tag #LatinR2019",
       # subtitle="bin temporal: 6hs; {format(as_datetime(closest_state),'%Y%m%d-%H%M')}",# {closest_state}
       subtitle="bin temporal: 6hs; {closest_state}",# {closest_state}
       # subtitle="bin temporal: 6hs; {frame_time}",#
       color='color Rladies',size="# datos",
       caption="#DatosDeMieRcoles")+
  # transition_time(fecha_hora_6)+
  transition_states(
    fecha_hora_6,
    transition_length = 2,
    state_length = 3
  ) +
  enter_fade() +
  exit_shrink() +
  ease_aes('sine-in-out')
  
  # gganimate::transition_states(fecha_hora_6_txt) #+
  # gganimate::ease_aes('linear')
  # gganimate::enter_fade() +
  # gganimate::exit_fade()

ggraph_datos
```

```{r echo=FALSE,message=FALSE,warning=FALSE}
# armo el grafo
grafo <- graph_from_data_frame(sin_data_2)

# seteo tipo de nodos. si es paquete le pongo tipo 1.
V(grafo)$type <- V(grafo)$name %in% sin_data_2$tipo_paquete

# realizo la proyeccion del grafo sobre tipo 1.
proj <- bipartite.projection(graph = grafo)

# renombro
proj_datos <-  proj$proj1

# cuantos datos tiene cada vertice
V(proj_datos)$size <- as_tibble( V(proj_datos)$name) %>% 
  left_join(sin_data_2,by=c("value"="conjunto")) %>% 
  pull(data_cantidad) 

# a que paquete paertenece cada vertice
V(proj_datos)$group <-  as_tibble( V(proj_datos)$name) %>% 
  left_join(sin_data_2,by=c("value"="conjunto")) %>% 
  pull(paquete) 

# se puede hacer mas facil pero ahora demore mucho , 
# creo que haciendolo con tidygraph puede se rmucho mas ameno

```

```{r echo=FALSE,message=FALSE,warning=FALSE}
# para hacer el plot
ggraph_datos <- ggraph(proj_datos) + 
    # geom_node_voronoi(aes(fill = group), max.radius = 0.15, colour = 'white') +
  geom_edge_link(colour = 'grey') + 
  geom_node_point( aes(size = size,colour=group)) +
  geom_node_text(aes(label=name),
                 # nudge_y = 0.05,
                 repel = TRUE)+
      theme_graph()+
  labs(title="Conjuntos de datos en el paquete 'datos'",
       color="paquete contenedor",size="# datos",
       caption="#DatosDeMieRcoles")
  

ggsave(filename = "ggraph_datos.png",plot = ggraph_datos,width = 10,height = 5)

```

# tweet: 


2019-10-02 #DatosdeMieRcoles #rstats_ES #rstatsES Tweets: #LatinR2019!
arme un grafo animado de como fueron conectandose en el tiempo las cuentas.
arme bins cada 6 hs tomando el piso (ej: de 6 a 12. va para las 6.)
destaque las cuentas que son de Rladies en color violeta. 
y mayor cantidad de interacciones en tamaño. ( solo total ) 
Espero guste . :D
gracias @TuQmano por los datos :D !
codigo: https://github.com/jas1/datos-de-miercoles/tree/master/jas1_semanas/2019/2019-10-02

## comunicar: 

jugue con tidygraph, gggraph y gganimate 

me re desvirtue en tiempo porque no tenia objetivo claro y no recordaba varias cosas :p 

### recursos: 


https://www.data-imaginist.com/2017/introducing-tidygraph/
https://www.data-imaginist.com/2019/1-giraffe-2-giraffe-go/
https://stackoverflow.com/questions/47175541/plot-labels-for-specific-geom-node-text
