---
title: "prueba_conexion.r"
author: "julio"
date: "15 de mayo de 2019"
output: html_document
---

```{r setup, include=FALSE}
knitr::opts_chunk$set(echo = TRUE)
```

```{r libs}
# install.packages("Rspotify")
# install.packages("tidyverse")
library(Rspotify)
library(tidyverse)
```

## VioletR script

```{r violetr, echo=FALSE}

app_id <- 'aplicacion_datos_de_miercoles' # el nombre que pusiste en la aplicacion
client_id<- 'asd123' # el client id que figura en la web de spotify
client_secret <- 'asd123' # el client secret que figura en la web de spotify

keys <- spotifyOAuth(app_id, client_id, client_secret)

paises_es <- c("Argentina", "Bolivia", "Chile", "Colombia", "Costa Rica",
               "Cuba","la Republica Dominicana", "Dominican Republic",
               "Ecuador", "El Salvador", "Equatorial Guinea", "España",
               "Guatemala", "Honduras", "México", "Nicaragua", "Panamá",
               "Paraguay", "Perú", "Puerto Rico", "Uruguay", "Venezuela")

user_playlists_1 <- getPlaylists("qn9el801z6l32l2whymqqs18p", token = keys)
user_playlists_2 <- getPlaylists("qn9el801z6l32l2whymqqs18p", 50, token = keys)
tops_50 <- rbind(user_playlists_1, user_playlists_2)

# encontré aparte el de venezuela que no estaba incluido
tops_50 <- rbind(tops_50, c("624oAiyjMdmpdJWIylharU", "El Top 50 de Venezuela", "suo2sbl91eeth3elwrfuq7qwn", 50))

paises <- purrr::map_chr(tops_50$name, ~ str_remove(.x, "El Top 50 de "))
bool_es <- purrr::map_lgl(paises, ~ .x %in% paises_es)
tops_50_es <- tops_50[bool_es, ]

user <- getUser("_jaspa", token = keys)
viralcharts_user  <-  "qn9el801z6l32l2whymqqs18p"

canciones_tops50_es <- purrr::map(tops_50_es$id[-length(tops_50_es$id)],
                                  ~ getPlaylistSongs(user_id = viralcharts_user,
                                                     .x,
                                                     token = keys))
canciones_tops50_es[[18]] <- getPlaylistSongs(user_id = "suo2sbl91eeth3elwrfuq7qwn",
                                              "624oAiyjMdmpdJWIylharU",
                                              token = keys)

canciones_tops50_es
dataset_canciones <-  tibble()

for (i in 1:length(canciones_tops50_es)) {
  dataset_canciones <- rbind(dataset_canciones, cbind(canciones_tops50_es[[i]],
                                                     top = as.character(tops_50_es$name)[i],
                                                     numero = 1:nrow(canciones_tops50_es[[i]])))
}
features_canciones  <-  tibble()
for (j in 1:nrow(dataset_canciones)) {
  features_canciones <- rbind(features_canciones,
                             getFeatures(dataset_canciones$id[j], keys))
}

dataset_spotify  <-  cbind(dataset_canciones, features_canciones)

fechas  <-  purrr::map(unique(dataset_spotify$album_id), ~getAlbumInfo(.x, keys)[1, 6])
album_fechas  <-   tibble(album_id = unique(dataset_spotify$album_id),
                       fecha = as.character(unlist(fechas)))
dataset_spotify <- dataset_spotify[, -2] %>%
  left_join(album_fechas, by = "album_id")

dataset_spotify  <-  dataset_spotify %>%
  select(-id, -artist_id, - album_id, -uri, -analysis_url)

nombres_columnas = c("cancion", "popularidad", "artista", "artista_completo",
                     "album", "top_pais", "puesto", "bailabilidad", "energia",
                     "nota_musical", "volumen", "modo", "hablado", "acustico",
                     "instrumental","en_vivo", "positividad", "tempo",
                     "duracion", "tiempo_compas", "fecha")
colnames(dataset_spotify) <- nombres_columnas
```
```{r}
skimr::skim(dataset_spotify)

```

# Julio script

## Conexion spotify

```{r jas1_conexion, echo=FALSE}
claves_spotify <- readr::read_delim("config.txt",delim="\t")

app_id <- claves_spotify$app # el nombre que pusiste en la aplicacion
client_id<- claves_spotify$client # el client id que figura en la web de spotify
client_secret <- claves_spotify$key # el client secret que figura en la web de spotify

keys <- spotifyOAuth(app_id, client_id, client_secret)
```

## obtencion de listas de top 50

```{r jas1_listas, echo=FALSE}


# devuelve de a maximo 50.
user_playlists_1 <- getPlaylists("qn9el801z6l32l2whymqqs18p", token = keys)

# sigo del 51 en adelante ( ignora los primeros 50 )
user_playlists_2 <- getPlaylists("qn9el801z6l32l2whymqqs18p", offset = 50, token = keys)

# encontré aparte el de venezuela que no estaba incluido
user_playlists_3 <- data.frame(id="624oAiyjMdmpdJWIylharU",name="El Top 50 de Venezuela",ownerid="suo2sbl91eeth3elwrfuq7qwn",tracks=50,stringsAsFactors = FALSE)

# junto todo
usr_playlist_total <- user_playlists_1 %>% 
    union_all(user_playlists_2) %>% 
    union_all(user_playlists_3) %>% 
    rename(lista_id=id,
           nombre=name,
           quien_lista_id=ownerid,
           cantidad_canciones=tracks)
```

## filtrado top 50 a paises habla hispana

```{r jas1_filtrado_es, echo=FALSE}



paises_es <- c("Argentina", "Bolivia", "Chile", "Colombia", "Costa Rica",
               "Cuba","la Republica Dominicana", "Dominican Republic",
               "Ecuador", "El Salvador", "Equatorial Guinea", "España",
               "Guatemala", "Honduras", "México", "Nicaragua", "Panamá",
               "Paraguay", "Perú", "Puerto Rico", "Uruguay", "Venezuela")

top_50_total <- usr_playlist_total %>% 
    mutate(pais_nombre=str_remove(nombre, "El Top 50 de ")) 

top_50_total_es <- top_50_total %>% 
    filter(pais_nombre %in% paises_es)


```

## Expando top 50 a paises habla hispana

```{r jas1_canciones_es, echo=FALSE}

# para pre procesar la lista de canciones
top_50_total_es_canciones_nested <- top_50_total_es %>% 
    # agrega una columna dataframe
    mutate(canciones_lista =  purrr::pmap(.l=list(user_id=quien_lista_id,
                                                  playlist_id=lista_id),
                                          .f=getPlaylistSongs,
                                          token=keys)) 
# modifico los dataframe y luego los expando
top_50_total_es_canciones <- top_50_total_es_canciones_nested %>% 
    mutate(canciones_lista_con_puesto= purrr::map(canciones_lista,.f=function(top_50_param){
        top_50_resultado <- top_50_param %>% # al parametro que me llega
            mutate(cancion_numero=row_number()) %>% # agrego numero de top
            mutate(cancion_top=paste0(artist_full,' - ',tracks)) %>%  # agrego el nombre de la cancion con el artista full.
            rename(cancion_nombre=tracks,
                   cancion_id=id,
                   cancion_popularidad=popularity,
                   cancion_artista=artist,
                   cancion_artista_completo=artist_full,
                   cancion_artista_id=artist_id,
                   cancion_album=album,
                   cancion_album_id=album_id)#cambio nombres columnas#
        top_50_resultado # el resultado que se va a devolver
    })) %>% 
    unnest(canciones_lista_con_puesto) # expando el dataframe.
```


## features de las canciones

```{r jas1_canciones_features_es, echo=FALSE}

top_50_total_es_canciones_features <- top_50_total_es_canciones %>% 
        mutate(cancion_features =  purrr::map(.x=cancion_id,
                                              .f=getFeatures,
                                              token=keys)) 


# mega fiaca de renombrar:
# data.frame(noms=colnames(top_50_total_es_canciones_features_unnested),id_row=1:length(colnames(top_50_total_es_canciones_features_unnested)),stringsAsFactors = FALSE) %>%
#     slice(16:31) %>%
# 
#     mutate(nombre_nuevo = paste0("feature_",noms)) %>%
#     mutate(nombre_nuevo_2 = paste0(nombre_nuevo,"=",noms)) %>%
#     pull(nombre_nuevo_2) %>%
#     paste(collapse=",\n") %>% cat()

top_50_total_es_canciones_features_unnested <- top_50_total_es_canciones_features %>% 
    unnest(cancion_features) %>% 
    rename(feature_id=id,
            feature_bailabilidad=danceability,
            feature_energia=energy,
            feature_clave=key,
            feature_fuerza=loudness,
            feature_modo=mode,
            feature_hablabilidad=speechiness,
            feature_acusticidad=acousticness,
            feature_instrumenabilidad=instrumentalness,
            feature_vivacidad=liveness,
            feature_valencia=valence,
            feature_tempo=tempo,
            feature_duracion_ms=duration_ms,
            feature_firma_temporal=time_signature,
            feature_uri=uri,
            feature_analisis_url=analysis_url)

```

## obtener informacionde los album

```{r jas1_albums_es, echo=FALSE}

# para ahorrar queries: buscamos 1 sola vez la info de los albums
albums_info <- top_50_total_es_canciones_features_unnested %>% 
    select(cancion_album_id) %>% # los album id
    distinct() %>% # unicos
    mutate(album_info=purrr::map(.x=cancion_album_id,
                                 .f=getAlbumInfo,
                                 token=keys))

albums_info_expandido <- albums_info %>% 
        mutate(fechas=purrr::map(.x=album_info,
                                 .f=function(album_inf_param){
                                     album_inf_resu <- album_inf_param %>% 
                                         select(release_date) %>% # columna 6
                                         head(1) %>% # el 1ro
                                         pull() %>% # extraer
                                         as.character() # como char
                                     album_inf_resu # resu
                                 })) %>% 
    unnest(fechas)


albums_info_expandido_para_cruce <- albums_info_expandido %>% select(cancion_album_id,fechas)

#Cruzamos canciones con albums
top_50_total_es_canciones_featuress_albums <- top_50_total_es_canciones_features_unnested %>% 
    left_join(albums_info_expandido_para_cruce, by = "cancion_album_id")
```


## seleccion final de columnas

```{r jas1_albums_es, echo=FALSE}
top_50_total_es_para_desafio  <-  top_50_total_es_canciones_featuress_albums %>%
  select(-lista_id,-quien_lista_id,-cancion_id, -cancion_artista_id,-cancion_album_id,
         -feature_id, -feature_uri, -feature_analisis_url)

# aca dice como toman el atributo "valence"
# https://community.spotify.com/t5/Content-Questions/Valence-as-a-measure-of-happiness/td-p/4385221
top_50_total_es_para_desafio  <- top_50_total_es_para_desafio %>% 
    rename(feature_acustico = feature_acusticidad,
           feature_hablado=feature_hablabilidad,
           feature_instrumental=feature_instrumenabilidad,
           feature_en_vivo=feature_vivacidad,
           feature_positividad=feature_valencia,
           feature_tiempo_compas=feature_firma_temporal,
           album_fecha=fechas)

top_50_total_es_para_desafio_final <- top_50_total_es_para_desafio %>% 
    select(cancion_nombre,cancion_popularidad,cancion_artista,cancion_artista_completo,
           cancion_album,cancion_numero,pais_nombre,
           feature_bailabilidad,feature_energia,feature_clave,
           feature_fuerza,feature_modo,feature_hablado,feature_acustico,
           feature_instrumental,feature_en_vivo,feature_positividad,feature_tempo,
           feature_duracion_ms,feature_tiempo_compas,album_fecha)



```

## para comparar con el original

```{r}
skimr::skim(top_50_total_es_para_desafio_final)

```

## para guardar el resultado:: WARN !

```{r}
# no se puede subir a github por tema de condiciones de spotify.
# por eso se usa la api y el megatutorial de la api
readr::write_delim(top_50_total_es_para_desafio_final,
                   delim = "\t",
                   path = "20190515_spotify_out.txt")

```

## para ver como es levantado desde el archivo:: WARN !

```{r}
# no se puede subir a github por tema de condiciones de spotify.
# por eso se usa la api y el megatutorial de la api
top_50_desde_file <- readr::read_delim(file = "20190515_spotify_out.txt",
                  delim = "\t")
skimr::skim(top_50_desde_file)
```

# Desafio semanal: 

Esta semana inverti bastante en arreglar y levantar los datos como yo queria, con eso me quede satisfecho

sin embargo me gustaria hacer algo copado , un radarplot/webplot podria estar bueno
es un buen momento , tambien para aplicar lo que haceese tipo que hace formitas y las pone con algun colorr. y todo facetado,hay que probar.



## cuantos paises ?

```{r}
top_50_desde_file %>%  
    count(pais_nombre)
```




## PCA FactoMineR / factoextra


```{r}
library("FactoMineR")
library("factoextra")
# http://www.sthda.com/english/articles/31-principal-component-methods-in-r-practical-guide/112-pca-principal-component-analysis-essentials/

features_medias_por_pais <- top_50_desde_file %>%  
    select(pais_nombre,starts_with("feature_")) %>% 
    group_by(pais_nombre) %>% 
    summarise_all(mean) %>% 
    column_to_rownames("pais_nombre") %>% 
    select(feature_bailabilidad,feature_energia,
           feature_fuerza,feature_hablado,feature_acustico)
    
pais_media_pca <- PCA(features_medias_por_pais, graph = FALSE)
fviz_eig(pais_media_pca, addlabels = TRUE, ylim = c(0, 100))
fviz_pca_var(pais_media_pca, col.var = "red")
fviz_pca_var(pais_media_pca, col.var = "cos2",
             gradient.cols = c("#00AFBB", "#E7B800", "#FC4E07"), 
             repel = TRUE # Avoid text overlapping
             )


library("corrplot")
pais_media_pca_var <- get_pca_var(pais_media_pca)
corrplot(pais_media_pca_var$cos2, is.corr=FALSE)




```

# PCA casero

```{r}

features_medias_por_pais_2 <- top_50_desde_file %>%  
    select(pais_nombre,starts_with("feature_")) %>% 
    group_by(pais_nombre) %>% 
    summarise_all(mean) %>% 
    column_to_rownames("pais_nombre") #%>% 
    # select(feature_bailabilidad,feature_energia,
    #        feature_fuerza,feature_hablado,feature_acustico)

pais_media_pca_casero <- prcomp(features_medias_por_pais_2,scale=TRUE)

pr.var <- pais_media_pca_casero$sdev^2
pve <- pr.var / sum(pr.var)

colnames_2 <- colnames(pais_media_pca_casero$rotation) %>% 
    if_else(str_length(.)==3,str_replace(.,"PC","PC0"),.)

pr_explained <- tibble(pc=colnames_2,
                   pve,
                   cumulative_prop=cumsum(pve))

par_title <- "Gráfico de sedimentación de Componentes Principales"
par_subtitle <- "rojo: proporción acumulada"
par_y <- "Proporción de Variancia Explicada"

plot_out <- pr_explained %>% 
ggplot(aes(y=pve,x=pc,group=""))+
geom_line()+
geom_point()+
geom_text(label = paste(round(pve,3)*100,' %'), vjust = -0.4, hjust = 0.5)+
geom_line(aes(y=cumulative_prop),color="red")+
geom_point(aes(y=cumulative_prop),color="red")+
geom_text(aes(y=cumulative_prop),color="red",label = paste(round(pr_explained$cumulative_prop,3)*100,' %'), vjust = -0.4, hjust = 0.5)+
scale_y_continuous(limits = c(0,1),labels = scales::percent) +
theme_light()+
labs(title=par_title,
     subtitle=par_subtitle,
     x="", y=par_y)

plot_out

data_tmp <-  pais_media_pca_casero$rotation %>% as.data.frame() %>% 
    tibble::rownames_to_column(var="variable") %>% 
    gather(PC,valor,-variable) %>% 
    mutate(PC=if_else(str_length(PC)==3,str_replace(PC,"PC","PC0"),PC))
    

pl <- data_tmp %>% 
    ggplot(aes(x=PC,y=valor,fill=variable))+
    geom_col() +
    geom_hline(yintercept=0, linetype="dashed", color = "black") +
    theme_light() +
    labs(title="Contribución de las variables a las Componentes Principales")

pl
```
Intente correr un PCA , pero se me va a mas de 2 variables. 
las features que destacan

## radarplot ?
```{r}
# porque fuerza da en negativo ¬.¬
features_medias_por_pais_sin_fuerza <- top_50_desde_file %>%  
    select(pais_nombre,starts_with("feature_")) %>% 
    group_by(pais_nombre) %>% 
    summarise_all(mean) %>% 
    # column_to_rownames("pais_nombre") %>% 
    select(pais_nombre,feature_bailabilidad,feature_energia,
           feature_hablado,feature_acustico)


# fail de radar chart

features_medias_por_pais_sin_fuerza %>% 
    gather("medida","valor",starts_with("feature_")) %>% 
    ggplot(aes(y=valor,x=medida,color=pais_nombre,group=pais_nombre,fill=NULL)) +
    geom_point()
    geom_path()
    geom_polygon()
    geom_line()+
    coord_polar()


# con libreria
# install.packages("ggradar")
# devtools::install_github("ricardo-bion/ggradar")
library(ggradar)

# ggradar(features_medias_por_pais_sin_fuerza,) +
#     facet_grid(pais_nombre)

```

# otro fail, asi que voy por un simple corplot
```{r}
library("corrplot")
features_medias_por_pais_sin_fuerza_ni_nombres <- top_50_desde_file %>%  
    select(pais_nombre,starts_with("feature_")) %>% 
    group_by(pais_nombre) %>% 
    summarise_all(mean) %>% 
    column_to_rownames("pais_nombre") #%>%
    # select(feature_bailabilidad,feature_energia,
    #        feature_hablado,feature_acustico)

features_por_pais_sin_fuerza_ni_nombres <- top_50_desde_file %>%  
    select(pais_nombre,starts_with("feature_"),cancion_numero) %>% 
    mutate(pais_nro=paste0(pais_nombre,"_",cancion_numero)) %>% 
    group_by(pais_nro) %>% 
    # summarise_all(mean) %>% 
    column_to_rownames("pais_nro") %>% 
    select( -pais_nombre,-cancion_numero)

colnames(features_medias_por_pais_sin_fuerza_ni_nombres) <- colnames(features_medias_por_pais_sin_fuerza_ni_nombres) %>% 
    str_replace("feature_","")

colnames(features_por_pais_sin_fuerza_ni_nombres) <- colnames(features_por_pais_sin_fuerza_ni_nombres) %>% 
    str_replace("feature_","")

corr_matrix_paises_medias <- cor(features_medias_por_pais_sin_fuerza_ni_nombres)
corr_matrix_paises <- cor(features_por_pais_sin_fuerza_ni_nombres)

corrplot(corr_matrix_paises_medias,
         title = "Matriz de correlacion de features x medias de pais.")

corrplot(corr_matrix_paises,
         # title = "Matriz de correlacion de features x medias de pais.",
         diag = TRUE,
         type = "lower")


```




# off topic, super util para git: 

https://stackoverflow.com/questions/2100907/how-to-remove-delete-a-large-file-from-commit-history-in-git-repository


# como para cerrar; 

# aprendi:

- api spotify.
- como hacer para arreglar lios con archivos grandes
- que me quede sin tiempo para hacer magia con el desafio
- me quede con las ganas del radar/spider plot faceteado.
- desempolve algo de PCA; pero eran muchas PC, y habia mucho que explicar, en poco tiempo asi que no gracias.

