---
title: "Datos de miercoles, desafío: Semana 2019-04-17 Juego de tronos"
author: "julio"
date: "10-03-2019"
output: html_document
---

# Datos de miercoles, desafio: Semana 2019-04-17 Juego de tronos

Hacelo simple  ! ( Keep it simple )

## Objectivos: 

**general:**

* trabajar en datos diferentes, 
* practicar, 
* mejorar en mi flujo de trabajo,
* mejorar mis habilidades: Importar, limpiar, entender ( transformar, visualizar, modelar ) , comunicar

** Esta semana **


- Hacer algo con grafos para GOT.

- Hacer algo con sankey

## Detalles:


## importar

```{r echo=FALSE,message=FALSE,warning=FALSE}
library(dplyr)
library(tidyr)

library(skimr)
library(readr) 
library(ggplot2)
library(forcats)

library(stringr)
library(purrr)

library(ggalluvial)# install.packages("ggalluvial")
library(ggforce)
```

```{r echo=FALSE,message=FALSE,warning=FALSE}

tiempo_pantalla <- readr::read_csv("https://raw.githubusercontent.com/cienciadedatos/datos-de-miercoles/master/datos/2019/2019-04-17/tiempo_pantalla.csv")
cambio_lealtades <- readr::read_csv("https://raw.githubusercontent.com/cienciadedatos/datos-de-miercoles/master/datos/2019/2019-04-17/cambio_lealtades.csv")
personajes_libros <- readr::read_csv("https://raw.githubusercontent.com/cienciadedatos/datos-de-miercoles/master/datos/2019/2019-04-17/personajes_libro.csv")
```


## limpiar
```{r echo=FALSE,message=FALSE,warning=FALSE}
personajes_libros_procesado <- personajes_libros %>% 
    gather(key="libro",value="participo",juego_de_tronos,choque_de_reyes,tormenta_de_espadas,festin_de_cuervos,danza_de_dragones)
# 
# personajes_libros_procesado %>% 
#     filter(participo==1) %>% 
#     count(nombre,sort=TRUE)



cambio_lealtades_procesado <- cambio_lealtades %>% 
    gather(key="temporada",value="estado",
           lealtad_inicial,fin_t1,fin_t2,fin_t3,fin_t4,fin_t5,fin_t6,fin_t7)

libros_pj <- personajes_libros_procesado %>% select(libro,nombre)
tv_pj<- cambio_lealtades_procesado %>% 
    filter(estado!="Muerta/o") %>% 
    select(temporada,nombre)

# cambio_lealtades_procesado %>% count(estado)
# cambio_lealtades_procesado %>% count(estado)

# libros_pj%>%filter(str_detect(nombre,"Stark"))
# cambio_lealtades_procesado %>% filter(nombre=="Lyanna Stark")
# cambio_lealtades %>% filter(nombre=="Lyanna Stark")
# sankey >>
  # libro >> pj >> pantalla  
joined_pj <- libros_pj %>% 
    left_join(tv_pj) 

top_pj <- joined_pj %>% count(nombre,sort = TRUE) %>% filter(n>30)



plot_out_compara<-ggplot(joined_pj,
       aes(x = temporada, 
           stratum = nombre, alluvium = libro,
           fill = nombre)) +
   scale_fill_brewer(type = "qual", palette = "Paired") +
  ggalluvial::geom_flow() +
  ggalluvial::geom_stratum() +
  theme_minimal()+
  theme(axis.text.x = element_text(angle = 90),
               legend.position = "none") +
  labs(title="Movimientos en lealtades",
       subtitle = "Se consideran las 10 mayores facciones",
       y="Frecuencia",
       x="Temporada",
       fill="Lealtad")

```

## entender

```{r echo=FALSE,message=FALSE,warning=FALSE}

libros_pj <- personajes_libros_procesado %>% 
    select(libro,nombre)
tv_pj<- cambio_lealtades_procesado %>% 
    filter(estado!="Muerta/o") %>% 
    select(temporada,nombre)

joined_pj <- libros_pj %>% left_join(tv_pj)
libro_temporada <- joined_pj %>%  
    count(libro,temporada,name = "personajes") 


grafo_datos <- igraph::graph_from_data_frame(libro_temporada)
igraph::E(grafo_datos)$weight * 0.01
igraph::E(grafo_datos)$width  <- igraph::E(grafo_datos)$weight* 0.1
igraph::V(grafo_datos)$type <- igraph::V(grafo_datos)$name %in% c("lealtad_inicial",paste0("fin_t",1:7))

igraph::is.bipartite(grafo_datos)

visNetwork::visIgraph(grafo_datos) %>% 
     visNetwork::visIgraphLayout(layout = "layout_as_bipartite")

    # visNetwork::visIgraphLayout(grafo_datos,layout = "layout_as_bipartite")
    

heat_map1 <- 
libro_temporada %>% 
    mutate(temporada=fct_relevel(temporada,"lealtad_inicial")) %>% 
    mutate(libro=fct_relevel(libro,
                                 "juego_de_tronos",
                                 "choque_de_reyes",
                                 "tormenta_de_espadas",
                                 "festin_de_cuervos",
                                 "danza_de_dragones")) %>% 
    ggplot(aes(x=temporada,y=libro,fill=personajes))+
    geom_tile()+
    scale_fill_viridis_c() +
    theme_minimal()+
    theme(axis.text.x = element_text(angle = 45,vjust = -0.0001))+
    labs(title = "Relacion de personajes Libro / Serie",
         subtitle = "",
         caption="#datosdemiercoles 2019-04-17",
         x="",y="")

ggsave(plot=heat_map1,file="20190417_heatmap.png")


```
```{r echo=FALSE,message=FALSE,warning=FALSE}


# libros_temporada_para_alluvial%>% 
#     ggplot(aes(x, id = id, 
#                       split = y, 
#                       value = n)) + 
#   geom_parallel_sets(aes(fill = lealtad), alpha = 0.5, axis.width = 0.1) +
#   geom_parallel_sets_axes(axis.width = 0.1) +
#   geom_parallel_sets_labels(colour = 'white') +
#   # theme_fivethirtyeight() +
#   theme(axis.text.y = element_blank()) +
#   labs(title = "Genero y Status de personajes de GoT", 
#        subtitle = "#DatosDeMiércoles (por @TuQmano)", 
#        caption = "Datos de @R4DS_es")
# 
# 
# 
# ggplot(conjuntos, aes(x, id = id, 
#                       split = y, 
#                       value = value)) + 
#   geom_parallel_sets(aes(fill = Lealtad), alpha = 0.5, axis.width = 0.1) +
#   geom_parallel_sets_axes(axis.width = 0.1) +
#   geom_parallel_sets_labels(colour = 'white') +
#   # theme_fivethirtyeight() +
#   theme(axis.text.y = element_blank()) +
#   labs(title = "Genero y Status de personajes de GoT", 
#        subtitle = "#DatosDeMiércoles (por @TuQmano)", 
#        caption = "Datos de @R4DS_es")
# conjuntos <- personajes_libros %>% 
#   select(2:4) %>%  #Nos quedamos con las primeras 4 columnas (nombre, lealtad, genero y noble (dummy))
#   group_by(lealtad, genero, noble) %>%  
#   mutate(value = n()) %>% 
#   ungroup() %>% 
#   mutate(noble = ifelse(noble == 1, "Noble", "Plebeyo"), 
#          genero = ifelse(genero == "masculino", "H", "M")) %>% 
#   rename('Genero' = 'genero', 
#          'Status' = 'noble', 
#          'Lealtad' = 'lealtad') %>% 
#   gather_set_data(2:3) %>% 
#   print()
# 
# plot_out<-ggplot(libros_temporada_para_alluvial,
#        aes(x = x, stratum = y, alluvium = n,
#            fill = lealtad)) +
#    scale_fill_brewer(type = "qual", palette = "Paired") +
#   ggalluvial::geom_flow() +
#   ggalluvial::geom_stratum() +
#   theme_minimal()+
#   theme(axis.text.x = element_text(angle = 90),
#         legend.position = "right",# probe los otros, pero hay nombres muy largos , ni reduciendlo letra
#         legend.text = element_text(size=8)) + 
#         
#   labs(title="Movimientos en lealtades",
#        subtitle = "Se consideran las 10 mayores facciones",
#        y="Frecuencia",
#        x="",
#        fill="")


```

# replicando alluvial de luizuniga_r

https://twitter.com/luizuniga_r/status/1118605936757702657

```{r echo=FALSE,message=FALSE,warning=FALSE}
lealtad_flujo <- cambio_lealtades %>% 
  select(-episodios,-origen) %>% 
  tidyr::gather(temporada,lealtad,-nombre) %>% 
    distinct() %>% 
  filter(!stringr::str_detect(nombre,"uncredited")) %>% 
  filter(lealtad!="Muerta/o")

mayores_lealtad <- lealtad_flujo %>% 
  # group_by(lealtad) %>%
  # filter(temporada=="fin_t7" | temporada=="fin_t6" | temporada=="fin_t5" | temporada=="fin_t4") %>% 
  # summarise(count=n()) %>% 
  # arrange(desc(count)) %>% 
  filter(temporada %in% c("fin_t7","fin_t6","fin_t5","fin_t4") ) %>% 
  count(lealtad,sort=TRUE) %>% 
  slice(1:10) %>% 
  pull(lealtad)
# 
# lealtad_flujo <-  lealtad_flujo %>% 
#   filter(lealtad %in% mayores_lealtad)


lealtad_flujo_julio <- lealtad_flujo %>% 
    filter(lealtad %in% mayores_lealtad) %>% 
    mutate(temporada=case_when(temporada=="lealtad_inicial" ~ "ini.temp.1",
                               temporada=="fin_t1"~ "fin temp.1",
                               temporada=="fin_t2"~ "fin temp.2",
                               temporada=="fin_t3"~ "fin temp.3",
                               temporada=="fin_t4"~ "fin temp.4",
                               temporada=="fin_t5"~ "fin temp.5",
                               temporada=="fin_t6"~ "fin temp.6",
                               temporada=="fin_t7"~ "fin temp.7"
        
    )) %>% 
    mutate(lealtad=as.factor(lealtad)) %>% 
    mutate(temporada=as.factor(temporada)) %>% 
    mutate(temporada=fct_relevel(temporada,"ini.temp.1"))
    # fct_relevel(f, "a")

# lealtad_flujo$lealtad <- factor(lealtad_flujo$lealtad,levels=unique(lealtad_flujo$lealtad),ordered = TRUE)
# lealtad_flujo$temporada <- factor(lealtad_flujo$temporada,levels=unique(lealtad_flujo$temporada),ordered = TRUE)
# windowsFonts(Roboto = windowsFont("Roboto Medium"))

# relevel(x = c("lealtad_inicial",paste0("fin_t",1:7)))
# levels(lealtad_flujo_julio$temporada)
# 
# "fin_t1"          "fin_t2"          "fin_t3"          "fin_t4"          "fin_t5"         
# "fin_t6"          "fin_t7"          "lealtad_inicial"

plot_out<-ggplot(lealtad_flujo_julio,
       aes(x = temporada, stratum = lealtad, alluvium = nombre,
           fill = lealtad)) +
   scale_fill_brewer(type = "qual", palette = "Paired") +
  ggalluvial::geom_flow() +
  ggalluvial::geom_stratum() +
  theme_minimal()+
  theme(axis.text.x = element_text(angle = 90),
        legend.position = "right",# probe los otros, pero hay nombres muy largos , ni reduciendlo letra
        legend.text = element_text(size=8)) + 
        
  labs(title="Movimientos en lealtades",
       subtitle = "Se consideran las 10 mayores facciones",
       caption="#datosdemiercoles 2019-04-17",
       y="Frecuencia",
       x="",
       fill="")
  ggsave(plot=plot_out,file="20190417_alluvial.png")


```

## comunicar

me desvirtue demasiado en este, 
no sabia bien que iba a poner, hice muchas cosas diferentes

al final metermine decidiendo por publicar el de circlepack como para ver algo diferente. 
no le agrego animacion por que tengo que guardar algo para el tidy tuesday.

### recursos: 

- 


