---
title: "Datos de miercoles, desafío: Semana 2019-06-05 airbnb"
author: "julio"
date: "26-05-2019"
output: html_document
---

# Datos de miercoles, desafio: Semana 2019-06-05 airbnb

Hacelo simple  ! ( Keep it simple )

## Objectivos: 

**general:**

* trabajar en datos diferentes, 
* practicar, 
* mejorar en mi flujo de trabajo,
* mejorar mis habilidades: Importar, limpiar, entender ( transformar, visualizar, modelar ) , comunicar

** Esta semana **

AIRBnB LA.

## Detalles:

- ver de hacer un 3d ggplot con barrios con cantidad de publicaciones airbnb
- 

## importar

```{r echo=FALSE,message=FALSE,warning=FALSE}
library(tidyverse)
library(geojsonsf)
library(sf)
library(rayshader)

```

# explorar
```{r echo=FALSE,message=FALSE,warning=FALSE}

buenos_aires <- readr::read_csv("https://raw.githubusercontent.com/cienciadedatos/datos-de-miercoles/master/datos/2019/2019-06-05/buenos_aires.csv")

cdmx <- readr::read_csv("https://raw.githubusercontent.com/cienciadedatos/datos-de-miercoles/master/datos/2019/2019-06-05/cdmx.csv")

rio <- readr::read_csv("https://raw.githubusercontent.com/cienciadedatos/datos-de-miercoles/master/datos/2019/2019-06-05/rio.csv")

santiago <- readr::read_csv("https://raw.githubusercontent.com/cienciadedatos/datos-de-miercoles/master/datos/2019/2019-06-05/santiago.csv")

```
```{r echo=FALSE,message=FALSE,warning=FALSE}
skimr::skim(terremotos)
```


# obtener las publicaciones por barrio

```{r echo=FALSE,message=FALSE,warning=FALSE}
buenos_aires_barrios_count <- buenos_aires %>% group_by(barrio) %>% 
    summarise(publicaciones=n(),
              precio_total=sum(precio),
              precio_medio=mean(precio)) %>% 
    mutate(barrio=str_to_upper(barrio))  # para cruzar barrios
    # mutate(ratio_cantidad_precio=)

```

# obtener los barrios de CABA

```{r echo=FALSE,message=FALSE,warning=FALSE}

# barrios.geojson

# caba_geojson <- geojson_sf(here::here("jas1_semanas","2019","2019-06-09","barrios.geojson"))

caba_barrios_file <- here::here("jas1_semanas","2019","2019-06-05","barrios_caba","barrios_badata.shp")
caba_barrios_shape <- st_read(caba_barrios_file)
buenos_aires_barrios_count <- buenos_aires_barrios_count %>% mutate(barrio=str_to_upper(barrio))



```

# join barrios con mapa

```{r echo=FALSE,message=FALSE,warning=FALSE}

# barrios.geojson

# caba_geojson <- geojson_sf(here::here("jas1_semanas","2019","2019-06-09","barrios.geojson"))

caba_barrios_file <- here::here("jas1_semanas","2019","2019-06-05","barrios_caba","barrios_badata.shp")
caba_barrios_shape <- st_read(caba_barrios_file)
buenos_aires_barrios_count <- buenos_aires_barrios_count %>% mutate(barrio=str_to_upper(barrio))

caba_barrios_join <- caba_barrios_shape %>% left_join(buenos_aires_barrios_count, by=c("BARRIO"="barrio"))

```
```{r echo=FALSE,message=FALSE,warning=FALSE}
# buenos_aires %>%
#     mutate(barrio=fct_reorder(barrio,precio)) %>%
#     ggplot(aes(x=barrio,y=precio))+
#     geom_boxplot()+
#     coord_flip()




data_plot <- caba_barrios_join %>%
    st_set_geometry(NULL) %>%
    # filter(is.na(publicaciones))
    # filter(publicaciones<1000) %>% 
    mutate(BARRIO=fct_reorder(BARRIO,precio_medio)) 

resaltar_valores <- data_plot %>% filter(publicaciones>2000 | precio_medio > 3000)
    
    # data=subset(mtcars, wt > 4 | mpg > 25),
    #         aes(wt,mpg,label=name)

plot_outliers_precios <- data_plot %>% 
    ggplot(aes(x=publicaciones,y=precio_medio,label=BARRIO))+
    geom_point(alpha=0.5)+
    geom_point(data=resaltar_valores,alpha=0.5,color="red")+
    ggrepel::geom_text_repel(data=resaltar_valores, aes(label = BARRIO), 
                             na.rm = TRUE, hjust = -0.3,vjust=-0.5) +
    scale_y_continuous(labels=scales::dollar)+
    coord_flip()+
    labs(title="#Publicaciones VS Precio medio por Barrio",
         subtitle="CA. Buenos Aires - Argentina",
         caption="#DatosdeMieRcoles",
         x="# publicaciones",y = "Precio Medio ARS")
   plot_outliers_precios 
   ggsave(filename = "precios_publicaciones.png",plot = plot_outliers_precios)
    

```

# mapa 2d

```{r echo=FALSE,message=FALSE,warning=FALSE}

# mundo <- ggplot2::map_data("world")

caba_barrios_plot_cant <- ggplot()+
    geom_sf(data = caba_barrios_join,aes(fill=publicaciones),color=NA)+
    scale_fill_viridis_c()+
    labs(title="Publicaciones por Barrio",
     subtitle="AirBnB - CA. Buenos Aires - Argentina",
     fill="Publicaciones",caption="#DatosdeMieRcoles")

ggsave(filename = "caba_barrios_plot_cant.png",plot = caba_barrios_plot_cant)

caba_barrios_plot_medio <- ggplot()+
    geom_sf(data = caba_barrios_join,aes(fill=precio_medio),color=NA)+
    scale_fill_viridis_c()+
    labs(title="Precio Medio por Barrio",
     subtitle="AirBnB - CA. Buenos Aires - Argentina",
     fill="Precio Medio (ARS)",
     caption="#DatosdeMieRcoles")

ggsave(filename = "caba_barrios_plot_medio.png",plot = caba_barrios_plot_medio)

caba_barrios_plot_total <- ggplot()+
    geom_sf(data = caba_barrios_join,aes(fill=precio_total/1000000),color=NA)+
    scale_fill_viridis_c()+
    labs(title="Precio Total Acumulado por Barrio",
     subtitle="AirBnB - CA. Buenos Aires - Argentina",
     fill="Precio Total Acumulado\n(millones ARS)",
     caption="#DatosdeMieRcoles")

ggsave(filename = "caba_barrios_plot_total.png",plot = caba_barrios_plot_total)

```


# mapa 3d

```{r echo=FALSE,message=FALSE,warning=FALSE}
# install.packages("rayshader")
# library(rayshader)
# devtools::install_github("tylermorganwall/rayshader")
# library(sf)
# TODA VIA FALTA D: !
# https://twitter.com/tylermorganwall/status/1136252215600041984
# tiene que salir la version nueva de rayshader
# https://twitter.com/tylermorganwall/status/1057246277006774272
# https://gist.github.com/tylermorganwall/c62c9793f9c1423af9a8200c09379eec

# asi que para la proxima :/ 



```

# tweet: 

https://twitter.com/jspairani/status/1137925256428052481

## utilidades: 

sobre el ggplot 3d: 

- https://twitter.com/tylermorganwall/status/1136252215600041984
- https://twitter.com/tylermorganwall/status/1057246277006774272
- https://gist.github.com/tylermorganwall/c62c9793f9c1423af9a8200c09379eec 

## data extra: 

- datos barrios: https://data.buenosaires.gob.ar/dataset/barrios

## sobre mapas gis. con caso especifico caba:

- https://bitsandbricks.github.io/ciencia_de_datos_gente_sociable/informacion-geografica-y-mapas.html