---
title: "Datos de miercoles, desafío: Semana 2019-09-04 Programas candidatos Argentina y Uruguay!"
author: "julio"
date: "04-09-2019"
output: html_document
---

# Datos de miercoles, desafio: Semana 2019-09-04 Programas candidatos Argentina y Uruguay!

Hacelo simple  ! ( Keep it simple )

## Objectivos: 

**general:**

* trabajar en datos diferentes, 
* practicar, 
* mejorar en mi flujo de trabajo,
* mejorar mis habilidades: Importar, limpiar, entender ( transformar, visualizar, modelar ) , comunicar

** Esta semana **



## Detalles:

2019-08-28 Programas candidatos Argentina y Uruguay
algo que se pueda hacer con el nuevo ggraph ??


## importar

```{r echo=FALSE,message=FALSE,warning=FALSE}
# library(magrittr)
library(tidyverse)
# library(ggrepel)
library(skimr)

library(tidygraph)#; install.packages("tidygraph")
library(ggraph)#; install.packages("ggraph")


library(tm)#; install.packages('tm')
library(topicmodels)#; install.packages('topicmodels')

# library(here)
# # library(dplyr)
# # library(tidyr)
# # library(readxl)
# # library(janitor)
# # library(stringr)
# # library(lubridate)
# library(geojsonsf)
# library(spatialEco)#; install.packages("spatialEco")
# library(sp)
# library(sf)# install.packages('sf')
# # install.packages("Rcpp")
# # remotes::install_github("tylermorganwall/rayshader")
# library(rayshader)
# 
# library(transformr)# install.packages('transformr')
# library(gganimate)# install.packages('gganimate')
# library(recipes) # install.packages('recipes')
# library(ggforce) # install.packages('ggforce')
# library(FactoMineR)


# library(tm)#; install.packages('tm')
# library(topicmodels)#; install.packages('topicmodels')
# library(rebus)#; install.packages('rebus')
# library(tidytext)
# library(ggplot2)
# library(forcats)

```

# explorar

buen esta vez esta mas dificil. hay que hace ralgo con todo. 
complemente con los otros que pasaron las paso. 
ahora voy a levantar todos y voy a ver que sale.


respecto de los datos: 

encontre que: de las paso: 

```{r echo=FALSE,message=FALSE,warning=FALSE}
datos_complementarios <- tibble::tribble(
                        ~partido, ~porcentaje,                                        ~url_plataforma,
               "Frente de Todos",    "47,65%",             "https://www.frentedetodos.org/plataforma",
          "Juntos por el Cambio",    "32,08%",              "http://pro.com.ar/plataforma-electoral/",
              "Consenso Federal",     "8,22%",                                                     NA,
    "Frente de Izquierda Unidad",     "2,86%",                    "https://po.org.ar/elecciones-2019",
                    "Frente Nos",     "2,63%",          "https://www.nosargentina.com.ar/plataforma/",
                     "Despertar",     "2,18%", "https://www.frentedespertar.com/preguntas-frecuentes"
    )
fuentes_plot <- datos_complementarios %>% 
  select(partido,url_plataforma) %>% 
  ggplot(aes(x=partido,y= 5,label=url_plataforma))+
  geom_text()+
  coord_flip()+
  theme_light()+
  labs(title="Fuentes",
       x="",y="",
       caption = "#DatosdeMieRcoles")+
  theme(axis.text.x = element_blank(),
        panel.grid = element_blank())


ggsave(plot = fuentes_plot,filename = "fuentes_plot.png")

```

lastima que concenso federal no le encontre una pagina web donde se vea la plataforma.
es una lastima dado que es la 3ra opcion. 


```{r echo=FALSE,message=FALSE,warning=FALSE}

here_path <- here::here("datos","2019","2019-09-04")
propuestas_argentina_archivos <- list.files(here_path,
                                            pattern = "argentina",
                                            full.names = FALSE) %>% 
  as_tibble() %>% 
  rename(nombre=value) %>% 
  mutate(archivo=paste0(here_path,"/",nombre)) %>% 
  mutate(nombre=str_replace(nombre,".txt","")) %>% 
  separate(nombre,into=c("pais","partido","candidato","anio"),sep = "_")

propuestas_arg <- propuestas_argentina_archivos %>% 
  mutate(datos=purrr::map(archivo,readr::read_lines)) 

propuestas_arg_unnest <- propuestas_arg %>% 
  mutate(datos=purrr::map(datos,.f = function(x){
    # print(x)
    lineas <- seq(from=1,to=length(x),by = 1)
    x %>% as_tibble() %>%  mutate(linea=lineas)
  })) %>% 
  unnest(datos) %>% 
  rename(datos=value)

propuestas_arg_palabras <- propuestas_arg_unnest %>%
  tidytext::unnest_tokens(palabra,datos)

```

sacamos stopwords español para cada uno

```{r echo=FALSE,message=FALSE,warning=FALSE}
stopwords_es <- tm::stopwords(kind="es") %>% as_tibble() %>% rename(palabra=value)

propuestas_arg_palabras_sin_stopwords <- propuestas_arg_palabras %>% 
  anti_join(stopwords_es)

# son 32 /as por "los/as" , que son 32, igual que lo que aparece aca.
propuestas_arg_palabras_sin_stopwords %>% filter(palabra=="as")


# los voy a quitar
propuestas_arg_palabras_sin_stopwords_sin_as <- propuestas_arg_palabras_sin_stopwords %>%
  filter(palabra!="as")

```


```{r echo=FALSE,message=FALSE,warning=FALSE}

plot_freq_propuestas <- propuestas_arg_palabras_sin_stopwords_sin_as %>% 
  nest(-candidato,-partido,-pais,-anio,-archivo ) %>% 
  mutate(top_10=purrr::map(data,.f = function(x){
    x %>% count(palabra,sort = TRUE)  %>% head(10) %>% 
      mutate(palabra=fct_reorder(palabra,n)) 
  })) %>% 
  unnest(top_10) %>% 
  mutate(palabra=fct_reorder(palabra,n)) %>% 
  ggplot(aes(x=palabra,y = n,fill=partido))+
  geom_col()+
  facet_grid(partido~.,scales = "free_y")+
  coord_flip()+
  theme_light()+
  theme(strip.text.y = element_text(angle=360),
        legend.position = "none")+
  labs(x="",y="",caption="#DatosdeMieRcoles",
       title="Top 10 palabras por propuesta de Partido - Elecciones argentina 2019")

ggsave(filename = "plot_freq_propuestas.png",plot = plot_freq_propuestas,width = 7,height = 10)

```


# tweet: 

2019-09-04 #DatosdeMieRcoles #rstats_ES #rstatsES Programas candidatos Argentina y Uruguay !
Lastima que no encontre la pagina de Consenso Federal donde este el programa :/

codigo: https://github.com/jas1/datos-de-miercoles/tree/master/jas1_semanas/2019/2019-09-04


## comunicar: 

usadas herramientas de previos desafios.
claramente me lvide como animar los mapas xD.
