---
title: "Datos de miercoles, desafío: Semana 2019-09-18 Semana libre !"
author: "julio"
date: "17-09-2019"
output: html_document
---

# Datos de miercoles, desafio: Semana 2019-09-18 Semana libre !

Hacelo simple  ! ( Keep it simple )

## Objectivos: 

**general:**

* trabajar en datos diferentes, 
* practicar, 
* mejorar en mi flujo de trabajo,
* mejorar mis habilidades: Importar, limpiar, entender ( transformar, visualizar, modelar ) , comunicar

** Esta semana **



## Detalles:

2019-09-18 Semana libre !

voy a orientarlo a un mapa que labure un tiempo a modo hobby luego quedo ahi .. 

ahora tengo un poco mas de conocimiento para retomarlo. 

ARBOLES PLATANOS EN CABA.

buscar el choroplet de caba: 
https://twitter.com/jspairani/status/1137925256428052481
https://github.com/jas1/datos-de-miercoles/tree/master/jas1_semanas/2019/2019-06-05


buscar el rayshader:
https://twitter.com/jspairani/status/1145536192605315072
https://github.com/jas1/tidytuesday/tree/master/jas1_weeks/2019/2019-06-25


Los datos que contamos son los CSV y los SHP con otros cuantos archivos mas.

datos arbolado en calles:

https://data.buenosaires.gob.ar/dataset/arbolado-publico-lineal

datos arbolado en espacios verdes:

https://data.buenosaires.gob.ar/dataset/arbolado-en-espacios-verdes

los datos de geojson de CABA: 

http://cdn.buenosaires.gob.ar/datosabiertos/datasets/barrios/barrios.geojson



## importar

```{r echo=FALSE,message=FALSE,warning=FALSE}
library(tidyverse)
library(skimr)
library(here)

library(geojsonsf)
library(spatialEco)#; install.packages("spatialEco")
library(sp)
library(sf)# install.packages('sf')

library(rayshader)

library(transformr)# install.packages('transformr')
library(gganimate)# install.packages('gganimate')


```

# explorar

ya los datos los traigo procesados del proyecto que armo.

```{r echo=FALSE,message=FALSE,warning=FALSE}

# custom_colors_spring <- rev(c("#d9efc6","#b3d7af","#92b577","#e7e37c","#eddb66","#f7886f"))
custom_colors_spring <- rev(c("#d2ead1","#d9ffc6","#b3e7af","#e7e37c","#f7886f"))
# "#fbffce"

platanos_en_barrios_sf_bins_para_plot <- readr::read_rds(path = "platanos_caba.rds")

plot_caba <- 
ggplot()+
    geom_sf(data = platanos_en_barrios_sf_bins_para_plot,
            aes(fill=cantidad_bins),color=NA)+
    scale_fill_manual(values = custom_colors_spring)+
    # geom_point(data=terremotos,aes(y = latitud,x=longitud))+
    theme_void()+
      theme(
        # panel.background = element_rect("#202020"), 
        panel.grid = element_blank(),
        axis.title = element_blank(), 
        axis.text = element_blank(), 
        axis.ticks = element_blank())+
    labs(title="Árboles - Plátanos por barrio",
         subtitle="C.A. Buenos Aires - Argentina - data de 2018.09",
         fill="Cantidad de plátanos",
         caption="#DatosdeMieRcoles")

ggsave("plot_caba.png",plot = plot_caba,width = 5,height = 5)

```

# tweet: 

2019-09-18 #DatosdeMieRcoles #rstats_ES #rstatsES Semana libre ! Retome un proyecto hobby,
Arboles Platano en C.A.Buenos Aires. 
los datos son procesados de fuentes de CABA ver codigo para recursos ;)

codigo: https://github.com/jas1/datos-de-miercoles/tree/master/jas1_semanas/2019/2019-09-18



## comunicar: 

### recursos: 

Los datos que contamos son los CSV y los SHP con otros cuantos archivos mas.

datos arbolado en calles:

https://data.buenosaires.gob.ar/dataset/arbolado-publico-lineal

datos arbolado en espacios verdes:

https://data.buenosaires.gob.ar/dataset/arbolado-en-espacios-verdes

los datos de geojson de CABA: 

http://cdn.buenosaires.gob.ar/datosabiertos/datasets/barrios/barrios.geojson


armando un choroplet con colores custom. 
importante el orden de los levels que lo setee en la parte anterior. 

luego estan la cantidad de colores que voy a mostrar. 
luego esta buscar paleta custom, inspirado y luego rpobar. 

aca: https://www.color-hex.com/color-palette/80133
aca: https://www.color-hex.com/color-palette/80811
aca: https://www.color-hex.com/color-palette/82731

luego de dar vueltas con los colores empece a tunear acorde a conocimiento / intuicion. 
teniendo en cuenta que #RRGGBB: 
R = componnte que hace rojo
G = componente que hace verde
B = componente que hace azul

y tambien los valores estan en hexadecimal , de mas obscuro a mas claro siendo 
0 mas obscuro y F mas claro. 

entonces lo que se expresa en el codigo de color es por cada componete RGB, 
2 valores numericos expresados en hexadecimal. cuanto mas cercano a F mas claro. 
cuanto mas cercano a 0 mas obscuro

mayus o minus no calienta en el color. 
