---
title: "Datos de miercoles, desafío: Semana 2019-05-28 sismos"
author: "julio"
date: "26-05-2019"
output: html_document
---

# Datos de miercoles, desafio: Semana 2019-05-28 sismos

Hacelo simple  ! ( Keep it simple )

## Objectivos: 

**general:**

* trabajar en datos diferentes, 
* practicar, 
* mejorar en mi flujo de trabajo,
* mejorar mis habilidades: Importar, limpiar, entender ( transformar, visualizar, modelar ) , comunicar

** Esta semana **



## Detalles:

- ver lo de las placas que pusieron:  
- 

## importar

```{r echo=FALSE,message=FALSE,warning=FALSE}
library(tidyverse)
library(gganimate)
library(rgdal)
# library(raster)
library(geojsonsf)#;install.packages("geojsonsf")
library(sf)
library(sp)
library(spatialEco)#; install.packages("spatialEco")
# library(ggparliament)#;install.packages("ggparliament")

# library(rworldxtra) # para datos iso3, segun gabo
# library(sf)

```

# explorar
```{r echo=FALSE,message=FALSE,warning=FALSE}
# install.packages(readr)

terremotos <- readr::read_csv("https://raw.githubusercontent.com/cienciadedatos/datos-de-miercoles/master/datos/2019/2019-05-29/terremotos.csv")

mes <- readr::read_csv("https://raw.githubusercontent.com/cienciadedatos/datos-de-miercoles/master/datos/2019/2019-05-29/mes.csv")

```
```{r echo=FALSE,message=FALSE,warning=FALSE}
skimr::skim(terremotos)
```

# placas tectonicas !

```{r echo=FALSE,message=FALSE,warning=FALSE}
#levantar_placas 
# obtenido de: 
# https://twitter.com/violetrzn/status/1133885747747012610
# https://www.sciencebase.gov/catalog/item/4f4e4a48e4b07f02db62303e
# placas_shp <- sf::read_sf(here::here("jas1_semanas","2019","2019-05-28",
#                                  "placas_tectonicas","Plate_Boundaries.shp"))

# estan modo lineas y me complica , buscando lugar donde esten lso poligonos directamente.

# https://www.gislounge.com/find-tectonic-plate-gis-data/
# https://github.com/fraxen/tectonicplates/blob/master/GeoJSON/PB2002_plates.json
# PB2002_plates.json

placas_geojson <- geojson_sf(here::here("jas1_semanas","2019","2019-05-28",
                                 "placas_tectonicas","PB2002_plates.json"))

# hacer el intersect con los puntos de terremotos a ver que placas son las mas activas.
# en N tiempo
mundo <- ggplot2::map_data("world")

# terremotos 

terremotos_procesado <- terremotos %>% 
    mutate(magnitud_2=round(magnitud,digits = 1))

puntos_terremotos <- st_as_sf(terremotos, coords = c("longitud", "latitud"))
st_crs(puntos_terremotos) <- st_crs(placas_shp)

#https://stackoverflow.com/questions/3647744/intersecting-points-and-polygons-in-r
# library(spatialEco)#; install.packages("spatialEco")
terremoto_placa <- point.in.poly(puntos_terremotos, placas_geojson)

terremoto_placa_sf <- st_as_sf(terremoto_placa)

terremotos_por_placa_resumen <- terremoto_placa_sf %>% 
    group_by(PlateName) %>% 
    summarise(mangitud_total_placa=count(magnitud),
              profundidad_total_placa=sum(profundidad),
              cantidad=n()) %>% 
    st_set_geometry(NULL)

terremotos_por_placa_para_plot <- inner_join(placas_geojson, 
                                             terremotos_por_placa_resumen, 
                                             by = "PlateName")
```

## Cantidad de terremotos

```{r echo=FALSE,message=FALSE,warning=FALSE}
# colores de: https://www.color-hex.com/color-palette/78904

cant_terremotos_plot <- ggplot()+
    geom_sf(data = terremotos_por_placa_para_plot,aes(fill=cantidad),color="#920000")+
    geom_polygon(aes(long, lat, group = group),
                 fill = "#FFFFFF", color = "#505050", data = mundo,
                 alpha=0.5) +
    # scale_fill_continuous()+
    # scale_colour_gradient2()+
    # scale_fill_gradientn(colours = RColorBrewer::brewer.pal(3,"Accent"))+
    scale_fill_gradientn(colours = c("#c9ffee","#feffba","#ff8a6c"))+
    # geom_point(data=terremotos,aes(y = latitud,x=longitud))+
    theme_void()+
      theme(
        # panel.background = element_rect("#202020"), 
        panel.grid = element_blank(),
        axis.title = element_blank(), 
        axis.text = element_blank(), 
        axis.ticks = element_blank())+
    labs(title="Placas tectónicas más afectadas por Terremotos",
         subtitle="Por cantidad de terremotos",
         fill="Cant. terremotos",
         caption="#DatosdeMieRcoles")
cant_terremotos_plot
# ggsave(plot = cant_terremotos_plot,filename = "20190528_cant_terremotos_plot.png")
```

### cantidad en bar plot

```{r}
terremotos_por_placa_para_plot_bar <- terremotos_por_placa_para_plot %>% st_set_geometry(NULL) %>% 
    ungroup() %>% 
    
    arrange(desc(cantidad)) %>% 
    head(20) %>% 
    mutate(PlateName=fct_reorder(PlateName,cantidad)) %>% 
    ggplot(aes(x=PlateName,y= cantidad ,fill=PlateName))+
    scale_y_continuous(breaks = seq(0,
                                    max(terremotos_por_placa_para_plot$cantidad),
                                    by=250),
                     label=seq(0,
                                    max(terremotos_por_placa_para_plot$cantidad),
                                    by=250))+
    geom_col()+
    coord_flip()+
    theme_light()+
    theme(legend.position = "none",
          axis.text.x = element_text(angle=90))+
    labs(title="Placas tectónicas más afectadas por Terremotos",
     subtitle="Primeras 20, por cantidad de terremotos",
     x="",y="",
     caption="#DatosdeMieRcoles")
# ggsave(plot = terremotos_por_placa_para_plot_bar,
# filename = "20190528_cant_terremotos_plot_bar.png")

```

## Intensidad de terremotos

para que este salga bien hay que discretizar, por el momento no tengo tiempo. 

```{r echo=FALSE,message=FALSE,warning=FALSE}
# colores de: https://www.color-hex.com/color-palette/78904
ggplot()+
    geom_sf(data = terremotos_por_placa_para_plot,aes(fill=mangitud_total_placa),color="#920000")+
    geom_polygon(aes(long, lat, group = group),
                 fill = "#FFFFFF", color = "#505050", data = mundo,
                 alpha=0.5) +
    scale_fill_gradientn(colours = c("#c9ffee","#feffba","#ff8a6c"))+
    # geom_point(data=terremotos,aes(y = latitud,x=longitud))+
    theme_void()+
      theme(
        # panel.background = element_rect("#202020"), 
        panel.grid = element_blank(),
        axis.title = element_blank(), 
        axis.text = element_blank(), 
        axis.ticks = element_blank())+
    labs(title="Placas tectónicas más afectadas por Terremotos",
         subtitle="Por Magnitud de terremotos",
         fill="Magnitud total",
         caption="#DatosdeMieRcoles")
```

## Profundidad de terremotos

para que este salga bien hay que discretizar, por el momento no tengo tiempo. 

```{r echo=FALSE,message=FALSE,warning=FALSE}
# colores de: https://www.color-hex.com/color-palette/78904
ggplot()+
    geom_sf(data = terremotos_por_placa_para_plot,aes(fill=profundidad_total_placa),color="#920000")+
    geom_polygon(aes(long, lat, group = group),
                 fill = "#FFFFFF", color = "#505050", data = mundo,
                 alpha=0.5) +
    # scale_fill_continuous()+
    # scale_colour_gradient2()+
    # scale_fill_gradientn(colours = RColorBrewer::brewer.pal(3,"Accent"))+
    scale_fill_gradientn(colours = c("#c9ffee","#feffba","#ff8a6c"))+
    # geom_point(data=terremotos,aes(y = latitud,x=longitud))+
    theme_void()+
      theme(
        # panel.background = element_rect("#202020"), 
        panel.grid = element_blank(),
        axis.title = element_blank(), 
        axis.text = element_blank(), 
        axis.ticks = element_blank())+
    labs(title="Placas tectónicas más afectadas por Terremotos",
         subtitle="Por Profundidad de terremotos",
         fill="Profundidad total",
         caption="#DatosdeMieRcoles")
```

# tweet: 

https://twitter.com/jspairani/status/1135222363166035969

# utilidades: 

- colores de: https://www.color-hex.com/color-palette/78904
- intersectar: https://stackoverflow.com/questions/3647744/intersecting-points-and-polygons-in-r
- https://github.com/fraxen/tectonicplates/blob/master/GeoJSON/PB2002_plates.json

