---
title: "Datos de miercoles, desafio: Semana 2019-04-10 Mundiales de Futbol masculino"
author: "julio"
date: "10-03-2019"
output: html_document
---

# Datos de miercoles, desafio: Semana 2019-04-10 Mundiales de Futbol masculino

Hacelo simple  ! ( Keep it simple )

## Objectivos: 

**general:**

* trabajar en datos diferentes, 
* practicar, 
* mejorar en mi flujo de trabajo,
* mejorar mis habilidades: Importar, limpiar, entender ( transformar, visualizar, modelar ) , comunicar

** Esta semana **


Esta semana los objetivos son de Mundiales de futbol masculino


- Vi un barplot pero con escalas polares, le voy a dar una chance a ver si sale.


## Detalles:


## importar

```{r echo=FALSE,message=FALSE,warning=FALSE}
library(dplyr)
library(tidyr)

library(skimr)
library(readr) 
library(ggplot2)
library(forcats)

library(stringr)
library(purrr)
```
```{r echo=FALSE,message=FALSE,warning=FALSE}
partidos_fifa_copa_mundial_procesado <- readr::read_delim("https://raw.githubusercontent.com/cienciadedatos/datos-de-miercoles/master/datos/2019/2019-04-10/partidos.txt",delim = "\t")

# partidos_fifa_copa_mundial_crudo <- readr::read_delim("https://raw.githubusercontent.com/cienciadedatos/datos-de-miercoles/master/datos/2019/2019-04-10/partidos_crudo.txt",delim = "\t")

# dplyr::glimpse(partidos_fifa_copa_mundial_procesado)
skimr::skim(partidos_fifa_copa_mundial_procesado)
# dplyr::glimpse(partidos_fifa_copa_mundial_crudo)
```


## limpiar

## entender

# intento fallido

```{r echo=FALSE,message=FALSE,warning=FALSE}
partidos_procesad_plot <- partidos_fifa_copa_mundial_procesado %>% 
    select(anio,anfitrion,fecha,equipo_1,equipo_2) %>% 
    gather(equipos,equipo,-anio,-anfitrion,-fecha) %>% 
    mutate(anio=as.factor(anio)) %>% 
    count(equipo,anio,sort=TRUE) %>% 
    mutate(equipo=fct_reorder(equipo,n)) %>% 
    
    head(20)

    partidos_procesad_plot %>%     
    ggplot(aes(x=equipo,y=anio
               ,fill=anio,label=n)) +
    # geom_col() +
    geom_tile() +
    geom_text() +
    theme_light() +
    # theme(legend.position = 'none') +
    coord_flip()
```

# cantidad partidos por equipo

```{r echo=FALSE,message=FALSE,warning=FALSE}
partidos_procesad_plot_2 <- partidos_fifa_copa_mundial_procesado %>% 
    select(anio,anfitrion,fecha,equipo_1,equipo_2) %>% 
    gather(equipos,equipo,-anio,-anfitrion,-fecha) %>% 
    mutate(anio=as.factor(anio)) %>% 
    count(equipo,sort=TRUE) %>% 
    mutate(equipo=fct_reorder(equipo,n)) %>% 
    
    head(20)




    partidos_procesad_plot_2 %>%     
    ggplot(aes(x=equipo,y=n,fill=equipo)) +
    geom_col() +
    # geom_tile() +
    # geom_text() +
    theme_light() +
    theme(legend.position = 'none') +
    coord_flip() + 
        labs(title='Primeros 20 equipos según # de partidos por Equipo.',
             subtitle='',
             caption = '#datosdemieRcoles semana: 2019-04-10',
             x='',
             y='# partidos')
    
    
    
# partidos_fifa_copa_mundial_crudo <- readr::read_delim("https://raw.githubusercontent.com/cienciadedatos/datos-de-miercoles/master/datos/2019/2019-04-10/partidos_crudo.txt",delim = "\t")

# dplyr::glimpse(partidos_fifa_copa_mundial_procesado)

# dplyr::glimpse(partidos_fifa_copa_mundial_crudo)
```

# coord polares para barchart de 1 equipo particular.

```{r echo=FALSE,message=FALSE,warning=FALSE}

cantidad_partidos_anios <- partidos_fifa_copa_mundial_procesado %>% 
    # mutate(anio=as.factor(anio)) %>% 
    count(anio) 


partidos_pre_plot_3 <-  partidos_fifa_copa_mundial_procesado %>% 
    select(anio,anfitrion,fecha,equipo_1,equipo_2) %>% 
    gather(equipos,equipo,-anio,-anfitrion,-fecha) %>% 
    filter(equipo=="Argentina")

partidos_argentina <- partidos_pre_plot_3%>% 
    count(equipo,anio,sort=TRUE) %>% 
    mutate(equipo=fct_reorder(equipo,n)) %>% 
    filter(equipo=="Argentina") %>% 
    arrange(anio)

sin_argentina <- cantidad_partidos_anios %>% 
    anti_join(partidos_argentina) %>% 
    mutate(n=0) %>% 
    mutate(equipo="Argentina") %>% 
    select(anio,equipo,n)

partidos_procesad_plot_3 <- partidos_argentina %>% 
    union_all(sin_argentina) %>% 
    arrange(anio) %>% 
    mutate(anio=as.factor(anio))


      partidos_procesad_plot_3 %>%     
    ggplot(aes(x=anio,
               y=n
               )) +
               #,fill=anio)) +
    geom_col() +
    # geom_tile() +
    # geom_text() +
    theme_light() +
    coord_polar() +
    theme(legend.position = 'none') +
    # coord_flip() + 
        labs(title='Participacion de la selección Argentina\nen Torneos de Futbol Masculino',
             subtitle='',
             caption = '#datosdemieRcoles semana: 2019-04-10',
             x='',
             y='')

```

# estaria bueno que vaya cambiando por pais, para jugar un rato.

```{r echo=FALSE,message=FALSE,warning=FALSE}

# cantidad partidos ( para tener los N anios)
cantidad_partidos_anios <- partidos_fifa_copa_mundial_procesado %>% 
    # mutate(anio=as.factor(anio)) %>% 
    count(anio) %>% select(-n)



# ```{r echo=FALSE,message=FALSE,warning=FALSE}
partidos_pre_plot_4 <-  partidos_fifa_copa_mundial_procesado %>% 
    select(anio,anfitrion,fecha,equipo_1,equipo_2) %>% 
    gather(equipos,equipo,-anio,-anfitrion,-fecha) %>% 
    count(equipo,anio)

# raro no me esta saliendo. voy a probar otra cosa.
cantidad_partidos_anios %>% 
    left_join(partidos_pre_plot_4) %>% 
    filter(equipo=='Argentina')
 
```   

# probando grafos

```{r echo=FALSE,message=FALSE,warning=FALSE}

# cantidad partidos ( para tener los N anios)


dataset_grafo <- partidos_fifa_copa_mundial_procesado %>% 
    select(equipo_1,equipo_2,equipo_1_final,equipo_2_final,anio) %>% 
    group_by(equipo_1,equipo_2,anio) %>% 
    summarise(total_eq_1=sum(equipo_1_final),total_eq_1=sum(equipo_2_final)) %>% 
    group_by(anio)

como_grafo <-  igraph::graph_from_data_frame( dataset_grafo,directed = FALSE)
igraph::V(como_grafo)$size <- igraph::degree(como_grafo,igraph::V(como_grafo))
igraph::V(como_grafo)$betweeness <- igraph::betweenness(como_grafo,igraph::V(como_grafo))

visNetwork::visIgraph(como_grafo) %>% 
    # visNetwork::as
    visNetwork::visIgraphLayout(layout = "layout_with_fr")
    # visNetwork::visIgraphLayout(layout = "layout_in_circle")

# https://www.r-graph-gallery.com/307-add-space-in-circle-packing/
df_vertice <- data.frame(nombre=igraph::V(como_grafo)$name,grado=igraph::V(como_grafo)$size,intermediacion=igraph::V(como_grafo)$betweeness)
```


```{r echo=FALSE,message=FALSE,warning=FALSE}

library(packcircles)#;install.packages("packcircles")
library(viridis)
library(rvest)
library(xml2)


# extrae paises 3 desde wikipedia
extract_pais_3 <- function(table_id=6){
    
    file_name <- "wikipedia_extra_data.html"
    
    if(!file.exists(file_name)){
        wikipedia_3_leter <- xml2::download_html("https://en.wikipedia.org/wiki/Geography_of_association_football",file = file_name)    
    }
    
    
    wikipedia_3_leter_read <- xml2::read_html(file_name)
    wikipedia_country_extract <- wikipedia_3_leter_read %>% 
        rvest::html_nodes(xpath=paste0("/html/body/div[3]/div[3]/div[4]/div/table[",table_id,"]/tbody/tr/td[1]/a")) %>% 
        rvest::html_text()
    
    wikipedia_country_extract_3 <- wikipedia_3_leter_read %>% 
        rvest::html_nodes(xpath=paste0("/html/body/div[3]/div[3]/div[4]/div/table[",table_id,"]/tbody/tr/td[2]")) %>% 
        rvest::html_text() 
    
    l1 <- length(wikipedia_country_extract)
    l2 <- length(wikipedia_country_extract_3)
    
    ret <- ""
    if(l2 < l1){
        while (l2 < l1) {
            wikipedia_country_extract_3 <-  c(wikipedia_country_extract_3,"NA")
            l1 <- length(wikipedia_country_extract)
            l2 <- length(wikipedia_country_extract_3)
        }
    }
    if(l1 < l2){
        while (l1 < l2) {
            # wikipedia_country_extract <- wikipedia_country_extract %>% dplyr::bind_rows("NA")
            wikipedia_country_extract <- c(wikipedia_country_extract ,"NA")
            l1 <- length(wikipedia_country_extract)
            l2 <- length(wikipedia_country_extract_3)
        }
    }
    
    if (l1 == l2) {
       ret <- data.frame(pais_en = wikipedia_country_extract, 
               pais_3=wikipedia_country_extract_3) %>% 
        mutate(pais_3 = stringr::str_replace(pais_3,"\n","")) 
    }
    
    ret
}
# 
# equipo_es <- readr::read_delim("https://raw.githubusercontent.com/jas1/world-cup/master/r/data/20190406_diccionario_solo_equipos_input.txt",delim="\t")
# paises_3 <- extract_pais_3()
# paises_3 <- extract_pais_3()
# 
# paises_3 <- purrr::map(c(6:11),.f = extract_pais_3) %>% purrr::reduce(union_all) %>% 
#     mutate(pais_en= if_else(pais_en=="China, People's Republic","China",
#                         if_else(pais_en=="Côte d'Ivoire","Côte dIvoire",
#                              if_else(pais_en=="Korea, Republic","South Korea",
#                                      if_else(pais_en=="Korea, Democratic People's Republic","North Korea",
#                                              if_else(pais_en=="Bosnia and Herzegovina","BosniaHerzegovina",
#                                                      if_else(pais_en=="Bosnia and Herzegovina","BosniaHerzegovina",)))))  ))
# demasiadas excepciones, mucho esfuerzo para lo que quiero hacer.
# paises_3 %>% filter(pais_3=="NA")

pais_3_eq <- equipo_es %>% left_join(paises_3,by=c("eq"="pais_en"))

pais_3_eq %>% filter(is.na(pais_3))
paises_3 %>% filter(stringr::str_detect(pais_en,"north"))


# extract_pais_3(6)
# extract_pais_3(7)
# extract_pais_3(8)
# extract_pais_3(9)
# extract_pais_3(10)
# extract_pais_3(11)

# partidos_fifa_copa_mundial_procesado %>% filter(equipo_1=="Angola" |equipo_2=="Angola")
# data.frame(group=paste("Group", letters[1:20]), value=sample(seq(1,100),20))
circle_pack_1 <- circleProgressiveLayout(df_vertice$grado, sizetype='area') %>% bind_cols(df_vertice)
circle_pack_1$radius <- 0.95*circle_pack_1$radius # para achicarlo al 95% de lo que era realmente
circle_pack_1_plot <- circleLayoutVertices(circle_pack_1)

ggplot() + 
  geom_polygon(data = circle_pack_1_plot, aes(x, y, group = id, fill=id), colour = "black", alpha = 0.6) +
  scale_fill_viridis() +
  geom_text(data = circle_pack_1, aes(x, y, size=grado, label = nombre), color="black") +
  theme_void() + 
  theme(legend.position="none")+ 
  coord_equal()+
    labs(title="Paises según cantidad de partidos",
             subtitle='Copa mundial de fútbol masculino: 1930-2018',
             caption = '#datosdemieRcoles semana: 2019-04-10',
             x='',
             y='')+
    ggsave("20190412_circle_pack.png")


# circle_pack_2 <- circleProgressiveLayout(df_vertice$intermediacion, sizetype='area') %>% bind_cols(df_vertice)
# circle_pack_2$radius <- 0.95*circle_pack_2$radius # para achicarlo al 95% de lo que era realmente
# circle_pack_2_plot <- circleLayoutVertices(circle_pack_2)
# ggplot() + 
#   geom_polygon(data = circle_pack_2_plot, aes(x, y, group = id, fill=id), colour = "black", alpha = 0.6) +
#   scale_fill_viridis() +
#   geom_text(data = circle_pack_1, aes(x, y, size=intermediacion, label = nombre), color="black") +
#   theme_void() + 
#   theme(legend.position="none")+ 
#   coord_equal()+
#     labs(title="Intermediación paises según cantidad de partidos",
#              subtitle='Copa mundial de futbol masculino: 1930-2018',
#              caption = '#datosdemieRcoles semana: 2019-04-10',
#              x='',
#              y='')+
#     ggsave("20190412_circle_pack_intermediacion.png")


```
# probando ggforce

```{r echo=FALSE,message=FALSE,warning=FALSE}

# ggforce

dataset_ggfoce <- partidos_fifa_copa_mundial_procesado %>% 
    select(anio,partido_orden,fecha,equipo_1,equipo_2) %>% 
    gather(equipos,equipo,-anio,-fecha,-partido_orden) %>% 
    select(anio,fecha,partido_orden,equipo)
    count(equipo,anio) %>% 
    summarise(total_eq_1=sum(equipo_1_final),total_eq_1=sum(equipo_2_final)) %>% 
    group_by(anio)

ggplot(data, aes(x, id = id, split = y, value = value)) +
  ggforce::geom_parallel_sets(aes(fill = Sex), alpha = 0.3, axis.width = 0.1) +
  geom_parallel_sets_axes(axis.width = 0.1) +
  geom_parallel_sets_labels(colour = 'white')

```

# probando lineas

```{r echo=FALSE,message=FALSE,warning=FALSE}
# https://twitter.com/emilykuehler/status/1115525762927419392
# https://github.com/emilykuehler/tidytuesday/blob/master/grand-slam-tennis/tennis.R
# barplot_race
# Este me lo guardo para el tidy tuesday :D 
# df_grafo_anio <- 
# 
# 
# como_grafo <-  igraph::graph_from_data_frame( dataset_grafo,directed = FALSE)
# igraph::V(como_grafo)$size <- igraph::degree(como_grafo,igraph::V(como_grafo))
# igraph::V(como_grafo)$betweeness <- igraph::betweenness(como_grafo,igraph::V(como_grafo))
# 
# # https://www.r-graph-gallery.com/307-add-space-in-circle-packing/
# df_vertice <- data.frame(nombre=igraph::V(como_grafo)$name,grado=igraph::V(como_grafo)$size,intermediacion=igraph::V(como_grafo)$betweeness)
```


```{r echo=FALSE,message=FALSE,warning=FALSE}

partidos_fifa_copa_mundial_procesado %>% 
    count(anio,equipo_1,equipo_2)

barplot_race <- ggplot(aes(ordering, group = name), data = final_df) +
  geom_tile(aes(y = rolling_win_count / 2, 
                height = rolling_win_count,
                width = 0.9, fill=gender), alpha = 0.9) +
  scale_fill_manual(values = c('#F8AFA8','#74A089')) +
  geom_text(aes(y = rolling_win_count, label = name), family=my_font, nudge_y = -2, size = 3) +
  geom_text(aes(y = rolling_win_count, label = as.character(rolling_win_count)), family=my_font, nudge_y = 0.5) +
  geom_text(aes(x=1,y=18.75, label=paste0(curr_year)), family=my_font, size=8, color = 'gray45') +
  coord_cartesian(clip = "off", expand = FALSE) +
  coord_flip() +
  labs(title = 'Most Grand Slam Singles Championships',
       subtitle = 'Open Era Only',
       caption = 'data source: Wikipedia | plot by @emilykuehler',
       x = '',
       y = '') +
  transition_states(num, 
                    transition_length = 4, state_length = 3) +
  ease_aes('cubic-in-out')

animate(barplot_race, nframes = 1000, fps = 30, width = 600, height = 400, res=80, detail = 3)

anim_save("barplot_race.gif")

```

## comunicar

me desvirtue demasiado en este, 
no sabia bien que iba a poner, hice muchas cosas diferentes

al final metermine decidiendo por publicar el de circlepack como para ver algo diferente. 
no le agrego animacion por que tengo que guardar algo para el tidy tuesday.

### recursos: 

- 


