---
title: "Datos de miercoles, desafío: Semana 2019-09-25 Semana libre 2: #LatinR2019 !"
author: "julio"
date: "17-09-2019"
output: html_document
---

# Datos de miercoles, desafio: Semana 2019-09-25 Semana libre 2: #LatinR2019 !

Hacelo simple  ! ( Keep it simple )

## Objectivos: 

**general:**

* trabajar en datos diferentes, 
* practicar, 
* mejorar en mi flujo de trabajo,
* mejorar mis habilidades: Importar, limpiar, entender ( transformar, visualizar, modelar ) , comunicar

** Esta semana **



## Detalles:

2019-09-25 Semana libre 2: #LatinR2019!

Para festejar uno de los grandes logros de @r4ds_es vamos a usar los datos del paquete "datos" !
que hacen traducciones de paquetes clasicos

## importar


```{r echo=FALSE,message=FALSE,warning=FALSE}
library(datos)# ; install.packages("datos")
# library(tidytext)
library(tidyverse)
# library(pacman)

# library(igraph)
# library(ggraph)
# 
# # levantando dependencias :P, sacando los nombres.
# paqus_pre <- paquetes_requeridos %>%
#   janitor::clean_names()
# 
# 
# paqus <- paqus_pre %>%
#   distinct(paquete) %>% pull()
# 
# pacman::p_load(paqus) # levantando las dependencias
library(tidyquant)
library(feasts)#; install.packages("feasts")
```




# explorar

```{r echo=FALSE,message=FALSE,warning=FALSE}
estaciones <- readr::read_csv("https://raw.githubusercontent.com/cienciadedatos/datos-de-miercoles/master/datos/2019/2019-10-09/estaciones.csv",locale = locale(encoding ="latin1" ))
meteo <- readr::read_csv("https://raw.githubusercontent.com/cienciadedatos/datos-de-miercoles/master/datos/2019/2019-10-09/meteo.csv", na = "-99.9",locale = locale(encoding ="latin1" ))
```

## ver datos

```{r echo=FALSE,message=FALSE,warning=FALSE}
estaciones %>% head()
meteo %>% head()
meteo_all <- meteo %>% left_join(estaciones)
```

## detalles datos

```{r echo=FALSE,message=FALSE,warning=FALSE}
estaciones %>% skimr::skim()
meteo %>% skimr::skim()
```

candlesticks ? tmax, tmin, y color correspondeinte a precipitacion ?

pruebo con una estacion y luego otras. 
```{r echo=FALSE,message=FALSE,warning=FALSE}
meteo_all %>% 
    nest(-id_estacion) %>% 
    mutate(tiene_faltantes=purrr::map(data,anyNA)) %>% 
    unnest(tiene_faltantes) %>% 
    filter(!tiene_faltantes)

```


1 sola estacion con datos completos O_O! buenisimo par aprobar con esa xD ! 
candlesticks no queda lindo y son muchos datos, vamos por line comun



```{r echo=FALSE,message=FALSE,warning=FALSE}

datos_estacion <- meteo_all %>% 
    filter(id_estacion==11033) %>% 
    gather(key="variable",value="valor",t_min,t_max,precipitacion) #%>% 
    # filter(year(fecha)==1960) %>% 
    

titulo <-  datos_estacion %>% distinct(nombre,id_estacion) %>% 
    mutate(titulo=paste0("Datos de la estación: ",nombre," (",id_estacion,")")) %>% 
    pull(titulo)
    
 datos_estacion %>%    
    ggplot(aes(x=fecha,y=valor,colour=variable))+
    geom_line()+
     # geom_smooth()+
    facet_grid(variable~.,scales = "free_y")+
    theme_light()+
    labs(title=titulo,
         caption="#DatosDeMieRcoles",
         x="",y="")
        # geom_candlestick(aes(open = t_min,
        #                  high = t_max,
        #                  low = t_min,
        #                  close = t_max),alpha=0.5)

```

```{r echo=FALSE,message=FALSE,warning=FALSE}

# library(tsibbledata)#; install.packages("tsibbledata")
# tsibbledata::aus_production %>% glimpse()
# meteo_all %>% glimpse()

meteo_all %>% 
    as_tsibble(key = id_estacion,index=fecha) %>% 
    filter(id_estacion==11033) %>%
    gg_season(precipitacion)


```


# tweet: 


2019-09-25 #DatosdeMieRcoles #rstats_ES #rstatsES Semana libre 2: #LatinR2019!
Para festejar uno de los grandes logros de @R4DS_es vamos a explorar paquete "datos" !
donde se hacen traducciones de paquetes clasicos.
vemos novedades en grupo de paquete = NA, o sea que no estan asociados a paquetes anteriores :U
investigando un poco mas , son traducciones de grupos de palabras no eran datasets :D !

## comunicar: 

jugue con ggraph 

me re desvirtue en tiempo porque no tenia objetivo claro y no recordaba varias cosas :p 

### recursos: 


https://www.data-imaginist.com/2017/introducing-tidygraph/
https://www.data-imaginist.com/2019/1-giraffe-2-giraffe-go/
https://stackoverflow.com/questions/47175541/plot-labels-for-specific-geom-node-text
