---
title: "Datos de miercoles, desafío: Semana 2019-06-26 Meetup Rladies !"
author: "julio"
date: "01-07-2019"
output: html_document
---

# Datos de miercoles, desafio: Semana 2019-06-26 Meetup Rladies !

Hacelo simple  ! ( Keep it simple )

## Objectivos: 

**general:**

* trabajar en datos diferentes, 
* practicar, 
* mejorar en mi flujo de trabajo,
* mejorar mis habilidades: Importar, limpiar, entender ( transformar, visualizar, modelar ) , comunicar

** Esta semana **

 Meetup Rladies !

## Detalles:

- ver si se puede decir algo interesante para fomentar a RLadies. 

## importar

```{r echo=FALSE,message=FALSE,warning=FALSE}
library(magrittr)
library(tidyverse)
library(geojsonsf)
library(sf)
library(rayshader)

# install.packages("skimr")
library(skimr)

```

# explorar

```{r echo=FALSE,message=FALSE,warning=FALSE}
# install_packages("readr")
capitulos_rladies <- readr::read_csv("https://raw.githubusercontent.com/cienciadedatos/datos-de-miercoles/master/datos/2019/2019-06-26/capitulos_rladies.csv")
eventos_rladies <- readr::read_csv("https://raw.githubusercontent.com/cienciadedatos/datos-de-miercoles/master/datos/2019/2019-06-26/eventos_rladies.csv")
```

```{r echo=FALSE,message=FALSE,warning=FALSE}

glimpse(capitulos_rladies)
glimpse(eventos_rladies)

```

buen , muchos factors

```{r echo=FALSE,message=FALSE,warning=FALSE}

skimr::skim(capitulos_rladies)
skimr::skim(eventos_rladies)

```
capitulo + tiempo + cantidad

```{r echo=FALSE,message=FALSE,warning=FALSE}

skimr::skim(capitulos_rladies)
skimr::skim(eventos_rladies)

```

```{r echo=FALSE,message=FALSE,warning=FALSE}
capitulos_procesado <-  capitulos_rladies %>% 
    mutate(capitulo=if_else(str_detect(str_to_lower(capitulo),"warsaw"),true = "R-Ladies Warsaw",capitulo)) %>% 
    mutate(capitulo=str_replace(capitulo,"R-Ladies",""))

eventos_rladies_procesado <-  eventos_rladies %>% 
    mutate(capitulo=if_else(str_detect(str_to_lower(capitulo),"warsaw"),true = "R-Ladies Warsaw",capitulo)) %>% 
    mutate(capitulo=str_replace(capitulo,"R-Ladies",""))

eventos_rladies_procesado_join <- eventos_rladies_procesado %>% left_join(capitulos_procesado,by = c("capitulo"="capitulo"))

# eventos_rladies_procesado_join %>% count(pais)

data_error_bars <- eventos_rladies_procesado_join %>% 
    group_by(capitulo,pais) %>% 
    summarise(min_fecha=min(fecha_local),
              mean_fecha=mean(fecha_local),
              max_fecha=max(fecha_local),
              total_eventos=n(),
              total_asistire=sum(respuesta_asistire)) 





```
```{r echo=FALSE,message=FALSE,warning=FALSE}
rladies_error_bars <- data_error_bars %>% 
    ungroup() %>% 
    mutate(capitulo=fct_reorder(capitulo,total_eventos)) %>% 
    
    ggplot(aes(x=mean_fecha,y=capitulo,color=pais))+
        geom_errorbarh(aes(xmin = min_fecha, xmax = max_fecha), 
                  size = .5, alpha = 0.8) +
        geom_point(data=eventos_rladies_procesado,aes(x=fecha_local,y = capitulo),size=0.1,color="#663333")+
    theme_light()+
    theme(legend.position = "bottom",
          axis.text.y = element_text(size = 5))+
    labs(title="Eventos de R-Ladies en el mundo",
         subtitle="en el tiempo, por capítulo y país",
         caption="#DatosdeMieRcoles",
         x="",y="")

rladies_error_bars %T>% 
    # print() %T>% 
    ggsave(plot=.,filename = "rladies_error_bars_and_pais.png",width = 5,height = 10)

```


```{r echo=FALSE,message=FALSE,warning=FALSE}
rladies_time_line <- eventos_rladies_procesado %>% 
    ggplot(aes(x=fecha_local,y=respuesta_asistire,color=capitulo))+
    geom_line()+
    geom_point()+
    facet_grid(capitulo~.,scales = "free_y",labeller = label_wrap_gen(width = 16))+

        # geom_point(data=eventos_rladies_procesado,aes(x=fecha_local,y = capitulo),size=0.1,color="#663333")+
    theme_light()+
    theme(legend.position = "none",
          strip.text.y = element_text(angle = 360))+
    labs(title="Eventos de R-Ladies en el mundo",
         subtitle="cantidad asistire por evento por capitulo",
         caption="#DatosdeMieRcoles",
         x="",y="")

rladies_time_line %T>% 
    # print() %T>% 
    ggsave(plot=.,filename = "rladies_time_line.png",width = 10,height = 45)

```


# tweet: 

2019-06-26 #DatosdeMieRcoles #rstats_ES Desafío R-Ladies! Tarde pero seguro, 
me enfoque en ver como evolucionaron los grupos en el tiempo, probe 2 formas de ver los eventos.
me falto probar con continente en vez de pais.

https://twitter.com/jspairani/status/1146254323292299269

## utilidades: 

- use cosas que habia usado anteriormente.

