---
title: "Datos de miercoles, desafío: Semana 2019-08-21 emisiones de CO2 !"
author: "julio"
date: "01-07-2019"
output: html_document
---

# Datos de miercoles, desafio: Semana 2019-08-21 emisiones de CO2 !

Hacelo simple  ! ( Keep it simple )

## Objectivos: 

**general:**

* trabajar en datos diferentes, 
* practicar, 
* mejorar en mi flujo de trabajo,
* mejorar mis habilidades: Importar, limpiar, entender ( transformar, visualizar, modelar ) , comunicar

** Esta semana **



## Detalles:

emisiones de CO2

probar hacer lo de los path con scatter plot. simil: 
https://twitter.com/thefercook/status/1164115851450232832
 
 
## importar

```{r echo=FALSE,message=FALSE,warning=FALSE}
# library(magrittr)
library(tidyverse)
# library(ggrepel)
library(skimr)

library(here)
# library(dplyr)
# library(tidyr)
# library(readxl)
# library(janitor)
# library(stringr)
# library(lubridate)
library(sf)# install.packages('sf')
library(transformr)# install.packages('transformr')
library(gganimate)# install.packages('gganimate')
# library(recipes) # install.packages('recipes')
# library(ggforce) # install.packages('ggforce')
# library(FactoMineR)


# library(tm)#; install.packages('tm')
# library(topicmodels)#; install.packages('topicmodels')
# library(rebus)#; install.packages('rebus')
# library(tidytext)
# library(ggplot2)
# library(forcats)

```

# explorar

```{r echo=FALSE,message=FALSE,warning=FALSE}
# install_packages("readr")
co2 <- readr::read_csv("https://raw.githubusercontent.com/cienciadedatos/datos-de-miercoles/master/datos/2019/2019-08-21/co2.csv")


co2_ingreso <- readr::read_csv("https://raw.githubusercontent.com/cienciadedatos/datos-de-miercoles/master/datos/2019/2019-08-21/co2_ingreso.csv")
```

```{r echo=FALSE,message=FALSE,warning=FALSE}

glimpse(co2)
glimpse(co2_ingreso)
```

antes de seguir analizando vamos a juntar los 2 datasets.
tienen en comun anio y codigo iso.

para juntarlos de forma facil nos vamos a inventar un identificador , con estos campos en ambos datasets y luego juntar por ellos

para luego si seguir con el exploratorio


```{r echo=FALSE,message=FALSE,warning=FALSE}

co2_2 <- co2 %>% 
    mutate(anio_codigo_iso=paste0(anio,";",codigo_iso)) %>% #invento identificador
    select(-anio,-codigo_iso) # saco asi no se repiten los campos

co2_ingreso_2 <- co2_ingreso %>% 
    mutate(anio_codigo_iso=paste0(anio,";",codigo_iso)) %>%  #invento identificador
    select(-anio,-codigo_iso)# saco asi no se repiten los campos

co2_total <- co2_2 %>% 
    left_join(co2_ingreso_2,
              by=c("anio_codigo_iso"="anio_codigo_iso")) %>% # junto todo por si hay null de algun lado
    separate(col=anio_codigo_iso,into=c("anio","codigo_iso"),sep=";") # vuelvo a generar anio y codigo


```
meh ... solo agrega region ... 
creo que hay que ver mejor que onda ... 

igual lo voy a dejar aca, me voya focalizar en latinoamerica y hacer lo que pensaba hacer sino me desviruto con creces.

asi que aca lo dejo , voy a ir solo por el que tiene 2 variables.

```{r echo=FALSE,message=FALSE,warning=FALSE}

skimr::skim(co2_ingreso)


```

```{r echo=FALSE,message=FALSE,warning=FALSE}

head(co2_ingreso)


```


## 1: procesamiento 

```{r echo=FALSE,message=FALSE,warning=FALSE}
data_para_grafico <- co2_ingreso

data_para_grafico %>% 
    ggplot(aes(x=grupo,y=emision_co2,color=grupo,label=anio))+
    geom_point()+
        geom_line()+
    geom_text()
```

Vemos que esto no va a ir a buen camino si no ponemos otras variables, por suerte tenemos otros dataset que ya usamos que nos pueden servir, como algo que tenga poblacion. 

buen no no est alod e poblacion y no veo otro que me pueda servir tal cual asi que voy a optar por otro grafico.



```{r,warning=FALSE }
data_para_grafico <- co2_ingreso

line_plot_emisiones <- data_para_grafico %>% 
    ggplot(aes(x=anio,y=emision_co2,color=grupo))+
    # geom_point()+
    geom_line()+
    scale_x_continuous(breaks = seq(from=1955,to=2015,by=5))+
    facet_grid(grupo~.,scales = "free_y")+
    theme_light()+
    theme(legend.position = "none",
          axis.text.x = element_text(angle=90),
          strip.text.y = element_text(angle = 360))+
    labs(x="",y="",caption="#DatosdeMieRcoles",
         title="Emisión de CO2 por grupos de ingreso\nexpresado en toneladas métricas per cápita",
         subtitle = "desde 1960 hasta 2014")
    # geom_text()

ggsave(filename = "line_plot_emisiones.png",plot = line_plot_emisiones,height = 7,width = 9)
```


# intento de mapa animado

```{r,warning=FALSE }

paises_es <- readr::read_delim("paises_es",delim = "\t") %>% 
    mutate(pais=if_else(pais=="Ukraine","Ucrania",pais)) %>% 
    mutate(pais=if_else(pais=="Reino Unido","Inglaterra",pais))

world_data_iso <- maps::iso3166 %>% 
    filter(!(ISOname %in% c("Clipperton Island","Paracel Islands"))) %>%
    mutate(mapname=if_else(mapname==fixed("China(?!:Hong Kong|:Macao)"),
                           "China",
                           mapname)) %>% 
    mutate(mapname=if_else(mapname==fixed("UK(?!r)"),
                           "UK",
                           mapname)) %>% 
    left_join(co2,by = c("a3"="codigo_iso"))
world_sf <- sf::st_as_sf(maps::map("world", plot = FALSE, fill = TRUE))

mapa_co2 <- world_sf %>% 
    left_join(world_data_iso,by = c("ID"="mapname"))
    
# 0.23    0.88    1.86    3.51   12.04

mapa_co2_para_plot <- mapa_co2 %>% 
    # mutate(puntos_log=log(total_puntos)) %>% 
        mutate(bins_emision_co2=case_when(emision_co2 >= 10 ~ "+12",
                            emision_co2 >= 7 & emision_co2 < 10 ~ "7 - 10",
                            emision_co2 >= 5 & emision_co2 < 7 ~ "5 - 7",
                            emision_co2 >= 3 & emision_co2 < 5 ~ "3 - 5",
                            emision_co2 >= 1 & emision_co2 < 3 ~ "1 - 3",
                            emision_co2 < 1 ~ "< 1")) 

mapa_co2_para_plot$bins_emision_co2 <- fct_rev(
    factor(mapa_co2_para_plot$bins_emision_co2,
           levels = c("+12","7 - 10","5 - 7","3 - 5","1 - 3","< 1")))
```


```{r,warning=FALSE }

# mapa_co2_para_plot %>% skimr::skim()
anios_acotados <- c(seq(from=1960,to=2010,by=10),2014)
plot_out <- mapa_co2_para_plot %>% 
    # filter(anio==1980) %>%
    filter(anio%in%anios_acotados) %>%
    filter(!is.na(anio)) %>% 
    ggplot()+
    geom_sf(aes(fill=bins_emision_co2),color=NA)+#+
    # scale_fill_brewer(palette = "YlGnBu",na.value="grey")+
    # scale_fill_brewer(palette = "Purples",na.value="grey")+
    
    scale_fill_manual(values=c("#b0b6bf","#bdbcbc", "#8b9094", "#828483","#565656","#7a6b6b","#453b3c"),
                      na.value="white")+
    # https://www.color-hex.com/color-palette/21688
    # Color 	Hex 	RGB
	#b0b6bf 	(176,182,191)
    # #bdbcbc https://www.color-hex.com/color-palette/4452
	#8b9094 	(139,144,148)
	#828483 	(130,132,131)
	#565656 	(86,86,86)
    ##7a6b6b # https://www.color-hex.com/color-palette/4414
	#453b3c 	(69,59,60)
    
    # scale_fill_viridis_d(na.value="grey")+
    # scale_fill_viridis_c()+
    theme( panel.border = element_blank(),
           # panel.grid.major = element_blank(),
           panel.grid.major = element_line(colour = 'transparent'),
           panel.grid.minor = element_blank(),
           panel.grid =  element_blank(),
           # panel.background = element_rect(fill = "#c1fdff"))+
           panel.background = element_rect(fill = "#96aeba"))+ 
      # https://www.color-hex.com/color-palette/21690
      # panel.background = element_blank(),
      # plot.background = element_rect(fill = "#BFD5E3"))+
    labs(title="Quienes producen más CO2 en el tiempo",
         subtitle = "Año: {closest_state} ",
         fill="Ton. métricas per cápita",
         caption="#DatosdeMieRcoles")+
    # gganimate::transition_time(anio)
    gganimate::transition_states(anio)

gganimate::animate(plot_out, height = 500, width =1000)
gganimate::anim_save("plot_out_mapa.gif")

# plot_out
# ggsave(plot_out,filename = "plot_out_mapa.png",width = 10,height = 5)
```

# tweet: 

2019-08-21 #DatosdeMieRcoles #rstats_ES #rstatsES Emisiones de CO2! 
en el tiempo en linea y 2 artes accidentales xD #accidentalArt
que lo disfruten :D 
https://github.com/jas1/datos-de-miercoles/tree/master/jas1_semanas/2019/2019-08-14
1/3

## comunicar: 

usadas herramientas de previos desafios.
claramente me lvide como animar los mapas xD.
