---
title: "Datos de miercoles, desafío: Semana 2019-05-22 OMS tuberculosis"
author: "julio"
date: "26-05-2019"
output: html_document
---

# Datos de miercoles, desafio: Semana 2019-05-22 OMS tuberculosis

Hacelo simple  ! ( Keep it simple )

## Objectivos: 

**general:**

* trabajar en datos diferentes, 
* practicar, 
* mejorar en mi flujo de trabajo,
* mejorar mis habilidades: Importar, limpiar, entender ( transformar, visualizar, modelar ) , comunicar

** Esta semana **



## Detalles:

- poco tiempo veremos que sale 
- 

## importar

```{r echo=FALSE,message=FALSE,warning=FALSE}
library(tidyverse)
library(gganimate)
# library(ggparliament)#;install.packages("ggparliament")

# library(rworldxtra) # para datos iso3, segun gabo
# library(sf)

```

# explorar
```{r echo=FALSE,message=FALSE,warning=FALSE}
tuberculosis_oms <- readr::read_csv("https://raw.githubusercontent.com/cienciadedatos/datos-de-miercoles/master/datos/2019/2019-05-22/tuberculosis_oms.csv")
glimpse(tuberculosis_oms)
```
```{r echo=FALSE,message=FALSE,warning=FALSE}
skimr::skim(tuberculosis_oms)
```

# tal vez piramide poblacional par alos diferentes grupos

tipo la piramide poblacional que muestra por rango etario , hombres / mujeres
por grupo. luego esta el tema del año, si sale el plot tal vez se puede animar.
ahi lo acotaria a 1 solo grupo

```{r echo=FALSE,message=FALSE,warning=FALSE}
# acotado a nuevos_fpp
# range(tuberculosis_oms$anio)

# hasta el 1995 no aparecen nros en LA, asi que lo acoto del 1995 a 2012

# tuberculosis_oms %>% 
#     select(anio,pais,iso2,iso3,starts_with("nuevos_fpp")) %>% 
#     filter(anio>=1995 & anio<2013) %>% 
#     mutate(iso2=str_to_lower(iso2)) %>% 
#     filter(iso2 %in% c('ar','br','cl','co','ec','gf','sr','gy','py','pe','uy','ve')) %>%  # solo LA
#     select(-pais,-iso2,-iso3) %>% 
#     group_by(anio) %>% 
#     summarise_all(sum,na.rm=TRUE)
    # tuberculosis_oms %>% select(starts_with("nuevos_fpp")) %>%   colnames()
tuberculosis_piramide <- tuberculosis_oms %>%
    select(anio,pais,iso2,iso3,starts_with("nuevos_fpp")) %>%
    filter(anio>=1995 & anio<2013) %>%
    mutate(iso2=str_to_lower(iso2)) %>%
    filter(iso2 %in% c('ar','br','cl','co','ec','gf','sr','gy','py','pe','uy','ve')) %>%  # solo LA
    gather(tipo_old,valor,starts_with("nuevos_fpp")) %>% 
    mutate(data_genero=if_else(str_detect(tipo_old,"h"),"hombre","mujer")) %>% 
    mutate(pre_data_edad=str_extract(tipo_old,rebus::one_or_more(rebus::DGT) )) %>% 
    mutate(data_edad=case_when(pre_data_edad=="014"~"0-14",
                               pre_data_edad=="1524"~"15-24",
                               pre_data_edad=="2534"~"25-34",
                               pre_data_edad=="3534"~"35-44",# arreglado porque se ve estaba mal
                               pre_data_edad=="4554"~"45-54",
                               pre_data_edad=="5564"~"55-64",
                               pre_data_edad=="65"~"65+")) %>% 
    mutate(tipo="nuevos_fpp")


tuberculosis_piramide_2 <- tuberculosis_piramide %>% 
    select(anio,pais,iso2,iso3,data_edad,data_genero,valor,tipo) %>% 
    mutate(valor=if_else(data_genero=="hombre",valor*-1,valor))

tuberculosis_piramide_arg <- tuberculosis_piramide_2 %>% filter(iso2=="ar")

rango_valores_min <- ceiling(min(tuberculosis_piramide_arg$valor,na.rm = TRUE) / 100) *100
rango_valores_max <- ceiling(max(tuberculosis_piramide_arg$valor,na.rm = TRUE) / 100) *100

saltos_seq <- 100

```

# plot piramide 

```{r echo=FALSE,message=FALSE,warning=FALSE}
tuberculosis_piramide_arg %>%  
    filter(anio>1995) %>% 
    mutate(anio=as.integer(anio)) %>% 
    ggplot(aes(x = data_edad, y = valor, fill = data_genero)) + 
  geom_bar(data = . %>% filter(data_genero == "mujer"), stat = "identity") + 
  geom_bar(data = . %>% filter(data_genero == "hombre"), stat = "identity") + 
  scale_y_continuous(breaks = seq(rango_valores_min, rango_valores_max, saltos_seq),
                     labels = paste0(as.character(c(seq((rango_valores_min*-1), 0, -saltos_seq), seq(saltos_seq, rango_valores_max, saltos_seq))))) +
  coord_flip() + 
  scale_fill_brewer(palette = "Pastel1") + 
  theme_light()+
    labs(title = "Tuberculosis en Argentina {frame_time}",
         subtitle="Casos nuevos, diagnóstico frotis pulmonar positivo",
         caption = "#DatosdeMieRcoles")+
  transition_time(anio) +
  ease_aes('linear')
    # facet_grid(.~anio)



```


```{r echo=FALSE,message=FALSE,warning=FALSE}

```

```{r echo=FALSE,message=FALSE,warning=FALSE}



```

# utilidad: 

https://rpubs.com/walkerke/pyramids_ggplot2

lo tuve qu acotar mucho y seme fue el tiempo , asi que quedo par a1 solo nomas :/