---
title: "Datos de miercoles, desafío: Semana 2019-08-28 Bicicletas Buenos Aires !"
author: "julio"
date: "03-09-2019"
output: html_document
---

# Datos de miercoles, desafio: Semana 2019-08-28 Bicicletas Buenos Aires!

Hacelo simple  ! ( Keep it simple )

## Objectivos: 

**general:**

* trabajar en datos diferentes, 
* practicar, 
* mejorar en mi flujo de trabajo,
* mejorar mis habilidades: Importar, limpiar, entender ( transformar, visualizar, modelar ) , comunicar

** Esta semana **



## Detalles:

bicicletas

choroplet en rayshader de caba de estaciones x barrio

buscar el choroplet de caba: 
https://twitter.com/jspairani/status/1137925256428052481
https://github.com/jas1/datos-de-miercoles/tree/master/jas1_semanas/2019/2019-06-05


buscar el rayshader:
https://twitter.com/jspairani/status/1145536192605315072
https://github.com/jas1/tidytuesday/tree/master/jas1_weeks/2019/2019-06-25



## importar

```{r echo=FALSE,message=FALSE,warning=FALSE}
# library(magrittr)
library(tidyverse)
# library(ggrepel)
library(skimr)

library(here)
# library(dplyr)
# library(tidyr)
# library(readxl)
# library(janitor)
# library(stringr)
# library(lubridate)
library(geojsonsf)
library(spatialEco)#; install.packages("spatialEco")
library(sp)
library(sf)# install.packages('sf')
# install.packages("Rcpp")
# remotes::install_github("tylermorganwall/rayshader")
library(rayshader)

library(transformr)# install.packages('transformr')
library(gganimate)# install.packages('gganimate')
# library(recipes) # install.packages('recipes')
# library(ggforce) # install.packages('ggforce')
# library(FactoMineR)


# library(tm)#; install.packages('tm')
# library(topicmodels)#; install.packages('topicmodels')
# library(rebus)#; install.packages('rebus')
# library(tidytext)
# library(ggplot2)
# library(forcats)

```

# explorar

```{r echo=FALSE,message=FALSE,warning=FALSE}

estaciones <- readr::read_csv("https://raw.githubusercontent.com/cienciadedatos/datos-de-miercoles/master/datos/2019/2019-08-28/estaciones.csv")

bicicletas <- readr::read_csv("https://raw.githubusercontent.com/cienciadedatos/datos-de-miercoles/master/datos/2019/2019-08-28/bicicletas.csv")
```

```{r echo=FALSE,message=FALSE,warning=FALSE}

glimpse(estaciones)
glimpse(bicicletas)
```


```{r echo=FALSE,message=FALSE,warning=FALSE}


skimr::skim(estaciones)
skimr::skim(bicicletas)

```

```{r echo=FALSE,message=FALSE,warning=FALSE}

head(estaciones)


```


## 1: procesamiento 

lograr tener estaciones por barrio

```{r echo=FALSE,message=FALSE,warning=FALSE}

# viejos datos de barrios # lo cambie porque estaba pifiadas las locaciones respecto del de bicis
# caba_barrios_file <- here::here("jas1_semanas","2019","2019-06-05","barrios_caba","barrios_badata.shp")
# caba_barrios_shape <- st_read(caba_barrios_file)

# nueva fuente: # http://cdn.buenosaires.gob.ar/datosabiertos/datasets/barrios/barrios.geojson
caba_barrios_geojson_file<- here::here("jas1_semanas","2019","2019-08-28","barrios.geojson")
caba_barrios_geojson <- geojson_sf(caba_barrios_geojson_file)

# aca voy a tener que intersectar los puntos con los barrios dado que no tengo los barrios
# para eso voy a usar algo que hice alguna vez con puntos y mapas
# https://twitter.com/jspairani/status/1140388099341598723
# https://github.com/jas1/tidytuesday/tree/master/jas1_weeks/2019/2019-06-11
# https://cran.r-project.org/web/packages/geojsonsf/vignettes/geojson-sf-conversions.html
# https://stackoverflow.com/questions/3647744/intersecting-points-and-polygons-in-r

estaciones_puntos <- st_as_sf(estaciones, coords = c("lon", "lat"))
# importantisimo ! mismo idioma para los mapas y puntos!
st_crs(estaciones_puntos) <- st_crs(caba_barrios_geojson)

estaciones_mapa_barrios <- sf::st_as_sf(point.in.poly(estaciones_puntos, caba_barrios_geojson))
estaciones_mapa_barrios_tmp <- estaciones_mapa_barrios %>% 
    sf::st_set_geometry(NULL) %>% # le saco el componente mapa
    
    group_by(barrio) %>% 
    summarise(cantidad_estaciones=n(),capacidad_total_estaciones=sum(capacidad)) %>% 
    
    mutate(bin_cant_estaciones=case_when(cantidad_estaciones >= 25 ~ "+26",
                            cantidad_estaciones >= 21 & cantidad_estaciones <= 25 ~ "21 - 25",
                            cantidad_estaciones >= 16 & cantidad_estaciones <= 20 ~ "16 - 20",
                            cantidad_estaciones >= 11 & cantidad_estaciones <= 15 ~ "11 - 15",
                            cantidad_estaciones >= 6 & cantidad_estaciones <= 10 ~ "6 - 10",
                            cantidad_estaciones >= 1 & cantidad_estaciones <= 5 ~ "1 - 5"))
                            
estaciones_mapa_barrios_choroplet <- caba_barrios_geojson %>% 
    left_join(estaciones_mapa_barrios_tmp) %>% 
    mutate(cantidad_estaciones=if_else(is.na(cantidad_estaciones),as.integer(0),cantidad_estaciones)) %>%
    mutate(bin_cant_estaciones=if_else(is.na(bin_cant_estaciones),"no hay",bin_cant_estaciones)) %>% 
    mutate(capacidad_total_estaciones=if_else(is.na(capacidad_total_estaciones),as.integer(0),
                                              as.integer(capacidad_total_estaciones)))

        


```

# 2: plot choroplet

```{r echo=FALSE,message=FALSE,warning=FALSE}
plot_mapa_barrios_d <- estaciones_mapa_barrios_choroplet %>% 
    ggplot()+
    geom_sf(aes(fill=bin_cant_estaciones),color=NA)+
    scale_fill_viridis_d()+
    theme_void()+
    labs(title="Cantidad estaciones de bicicleta por barrio",
         fill="Estaciones")

plot_mapa_barrios_d_2 <- estaciones_mapa_barrios_choroplet %>% 
    ggplot()+
    geom_sf(aes(fill=bin_cant_estaciones))+
    scale_fill_viridis_d()+
    theme_void()+
    labs(title="Cantidad estaciones de bicicleta por barrio",
         fill="Estaciones")


plot_mapa_barrios_c <- estaciones_mapa_barrios_choroplet %>% 
    mutate(barrio=forcats::fct_reorder(barrio,cantidad_estaciones)) %>% 
    ggplot()+
    geom_sf(aes(fill=cantidad_estaciones),color=NA)+
    scale_fill_viridis_c()+
    theme_void()+
    labs(title="Cantidad estaciones de bicicleta por barrio",
         fill="Estaciones")

plot_mapa_barrios_d_2
plot_mapa_barrios_d
plot_mapa_barrios_c
ggsave(plot_mapa_barrios_c,filename = "plot_mapa_barrios_c.png",width = 5,height = 5)
ggsave(plot_mapa_barrios_d,filename = "plot_mapa_barrios_d.png",width = 5,height = 5)
ggsave(plot_mapa_barrios_d_2,filename = "plot_mapa_barrios_d_2.png",width = 5,height = 5)

```




# 3: rayshader

```{r echo=FALSE,message=FALSE,warning=FALSE}
# OJO ! ESTO TARDA !
# OJO ! no ser impacinete! 
# OJO ! no navegar a la carpeta donde se generan las imagenes ! ( lo van a pasar mal ! )
# si quieren ver la carpeta, les recomiendo ir via CMD o terminal

# http://blog.schochastics.net/post/mapping-nba-shot-locations/
plot_gg(plot_mapa_barrios_d_2, width = 5, height = 5, multicore = TRUE, scale = 250, 
        zoom = 0.7, theta = 10, phi = 30, windowsize = c(800, 800))

phivec <- 20 + 70 * 1/(1 + exp(seq(-5, 10, length.out = 180)))
phivecfull <- c(phivec, rev(phivec))
thetavec <- 90 * sin(seq(0,359,length.out = 360) * pi/180) #+270
zoomvec <- 0.5 + 0.5 * 1/(1 + exp(seq(-5, 10, length.out = 180)))
zoomvecfull <- c(zoomvec, rev(zoomvec))

for(i in 1:115) { # aca tiene que ir de 1 a 360, pero me revento la pc asi que lo itero por partes.
  render_camera(theta = thetavec[i],phi = phivecfull[i],zoom = zoomvecfull[i])
    render_snapshot(here::here("jas1_semanas","2019","2019-08-28",
                               "anim2",paste0("frame", i, ".png")))
}
for(i in 116:360) { # aca tiene que ir de 1 a 360, pero me revento la pc asi que lo itero por partes.
  render_camera(theta = thetavec[i],phi = phivecfull[i],zoom = zoomvecfull[i])
    render_snapshot(here::here("jas1_semanas","2019","2019-08-28",
                               "anim2",paste0("frame", i, ".png")))
}

# Correr este comando en la consola usando ffmpeg para pegar todo como un video
#ffmpeg -framerate 60 -i frame%d.png -vcodec libx264 caba_bicis.mp4

#Correr este comando en la consola usando ffmpeg para ponerle calidad de web
#ffmpeg -i caba_bicis.mp4 -pix_fmt yuv420p -profile:v baseline -level 3 -vf scale=-2:-2 caba_bicis.mp4

    
```


# tweet: 

2019-08-28 #DatosdeMieRcoles #rstats_ES #rstatsES Bicicletas de Buenos Aires! 
Cantidad de estaciones por barrio, 
https://github.com/jas1/datos-de-miercoles/tree/master/jas1_semanas/2019/2019-08-28


## comunicar: 

usadas herramientas de previos desafios.
claramente me lvide como animar los mapas xD.
