---
title: "Datos de miercoles, desafío: Semana 2019-05-08 Parlamentos"
author: "julio"
date: "10-03-2019"
output: html_document
---

# Datos de miercoles, desafio: Semana 2019-05-08 Parlamentos

Hacelo simple  ! ( Keep it simple )

## Objectivos: 

**general:**

* trabajar en datos diferentes, 
* practicar, 
* mejorar en mi flujo de trabajo,
* mejorar mis habilidades: Importar, limpiar, entender ( transformar, visualizar, modelar ) , comunicar

** Esta semana **



## Detalles:

- el de la camara, como lo tiene el tuqmano: https://twitter.com/TuQmano/status/1126979232087924742/photo/1
- ayudar a karina con mejorar el scraping: https://github.com/karbartolome/datosdemiercoles/blob/master/DDM_Sem5_Parlamento.R 

## importar

```{r echo=FALSE,message=FALSE,warning=FALSE}
library(tidyverse)
library(ggparliament)#;install.packages("ggparliament")

library(rworldxtra) # para datos iso3, segun gabo
library(sf)

```

# explorar
```{r echo=FALSE,message=FALSE,warning=FALSE}
datos_uip <- readr::read_csv("https://raw.githubusercontent.com/cienciadedatos/datos-de-miercoles/master/datos/2019/2019-05-08/datos_uip.csv")
glimpse(datos_uip)
```
```{r echo=FALSE,message=FALSE,warning=FALSE}
skimr::skim(datos_uip)
```

# aplicacion camara como lo armo el tuqmano

```{r echo=FALSE,message=FALSE,warning=FALSE}
#FILTRAMOS PAIS - ARGENTINA
datos_AR <- datos_uip %>% 
  filter(str_detect(pais, "Argentina")) 



# TRANSFORMAMOS DATOS PARA CAMARA BAJA (DIPUTADES)
diputadosAR <- datos_AR %>% 
  filter(camara == "baja") %>% 
  mutate(ellas = round(porcentaje_mujeres/100 * numero_integrantes), 
         ellos = numero_integrantes - ellas) %>% 
  gather(genero, n, ellas:ellos) %>% 
  select(genero, n) 

AR_data_dip <- parliament_data(election_data = diputadosAR, 
                           type = "semicircle", 
                           party_seats = diputadosAR$n, 
                           parl_rows = 6) %>% as_tibble() 

plot_dipu <- AR_data_dip %>% 
    ggplot( aes(x, y, colour = genero)) +
  geom_parliament_seats(size = 5) +
  draw_majoritythreshold(n = 128, label = F, type = 'semicircle')+
  geom_highlight_government(genero == "ellas", colour = "black", size = 5) +
  theme_ggparliament() +
  scale_color_manual(values = c("purple", "blue")) +
  theme(text = element_text(family = "AvenirNext LT Pro Bold")) +
  labs(title = "¿Cuánto falta para la paridad de género en Argentina?", 
       subtitle = "Cámara de Diputados (n = 257)") +
theme(legend.position = "none")
```


```{r echo=FALSE,message=FALSE,warning=FALSE}

visdat::vis_miss(datos_uip)
naniar::gg_miss_var(datos_uip)
DataExplorer::create_report(datos_uip)
```


```{r echo=FALSE,message=FALSE,warning=FALSE}
data("countriesHigh", package = "rworldxtra")
paises <- countriesHigh %>% 
    st_as_sf() %>%
    as_tibble() %>% 
    filter(REGION != "Antarctica") %>% 
    select(NAME, ISO_A3,ISO_A2,REGION) %>% 
    mutate(ISO_A2=str_to_lower(ISO_A2))%>% 
    mutate(ISO_A3=str_to_lower(ISO_A3)) %>% 
    mutate(region_es = case_when(REGION=="Africa"~"África",
                                  REGION=="Asia"~"Asia",
                                  REGION=="Australia"~"Oceanía",
                                  REGION=="Europe"~"Europa",
                                  REGION=="North America"~"América del Norte",
                                  REGION=="South America and the Caribbean"~"América del Sur y Central"))

datos_uip_procesado <- datos_uip %>% 
    mutate(porcentaje_hombres=(100-porcentaje_mujeres)/100) %>% 
    mutate(porcentaje_mujeres=porcentaje_mujeres/100) %>% 
    gather(key = "genero",value = "porcentaje",porcentaje_hombres,porcentaje_mujeres) %>% 
    arrange(pais) %>% 
    left_join(paises,by = c("iso_pais"="ISO_A3") )
datos_uip_procesado
```

```{r echo=FALSE,message=FALSE,warning=FALSE}



alta_plot <- datos_uip_procesado %>% 
    filter(region_es=="América del Sur y Central") %>% 
    filter(camara=="alta") %>% 
    filter(!is.na(porcentaje)) %>% 
    mutate(pais=fct_reorder2(pais,genero,porcentaje)) %>% 
    # group_by(camara,por) %>% 
    # summarise(total_por_camara=sum(numero_integrantes,na.rm = TRUE)) %>% 
    ggplot(aes(x=pais,y=porcentaje,fill=genero))+
    geom_col()+
    scale_fill_manual(values = c("#83c8ea","#f6576d"))+
    geom_hline(yintercept = 0.25,linetype=2,alpha=0.5)+
    geom_hline(yintercept = 0.50,linetype=2,alpha=0.5)+
    geom_hline(yintercept = 0.75,linetype=2,alpha=0.5)+
    # facet_grid(camara~.)+
    scale_y_continuous(labels = scales::percent)+
    coord_flip()+
    
    labs(title = "Porcentaje de Genero En América del Sur y Central",
         subtitle = "En la camara Alta",
         x="",y="",fill="Género",
         caption = "#DatosdeMieRcoles")+
    theme_light()
    alta_plot
    
baja_plot <- datos_uip_procesado %>% 
    filter(region_es=="América del Sur y Central") %>% 
    filter(camara=="baja") %>% 
    filter(!is.na(porcentaje)) %>% 
    mutate(pais=fct_reorder2(pais,genero,porcentaje)) %>% 
    # group_by(camara,por) %>% 
    # summarise(total_por_camara=sum(numero_integrantes,na.rm = TRUE)) %>% 
    ggplot(aes(x=pais,y=porcentaje,fill=genero))+
    geom_col()+
    scale_fill_manual(values = c("#83c8ea","#f6576d"))+
    geom_hline(yintercept = 0.25,linetype=2,alpha=0.5)+
    geom_hline(yintercept = 0.50,linetype=2,alpha=0.5)+
    geom_hline(yintercept = 0.75,linetype=2,alpha=0.5)+
    # facet_grid(camara~.)+
    scale_y_continuous(labels = scales::percent)+
    coord_flip()+
    
    labs(title = "Porcentaje de Genero En América del Sur y Central",
         subtitle = "En la camara Baja",
         x="",y="",fill="Género",
         caption = "#DatosdeMieRcoles")+
    theme_light()
    baja_plot
    
unica_plot <- datos_uip_procesado %>% 
    filter(region_es=="América del Sur y Central") %>% 
    filter(camara=="única") %>% 
    filter(!is.na(porcentaje)) %>% 
    mutate(pais=fct_reorder2(pais,genero,porcentaje)) %>% 
    # group_by(camara,por) %>% 
    # summarise(total_por_camara=sum(numero_integrantes,na.rm = TRUE)) %>% 
    ggplot(aes(x=pais,y=porcentaje,fill=genero))+
    geom_col()+
    scale_fill_manual(values = c("#83c8ea","#f6576d"))+
    geom_hline(yintercept = 0.25,linetype=2,alpha=0.5)+
    geom_hline(yintercept = 0.50,linetype=2,alpha=0.5)+
    geom_hline(yintercept = 0.75,linetype=2,alpha=0.5)+
    # facet_grid(camara~.)+
    scale_y_continuous(labels = scales::percent)+
    coord_flip()+
    
    labs(title = "Porcentaje de Genero En América del Sur y Central",
         subtitle = "En la camara Única",
         x="",y="",fill="Género",
         caption = "#DatosdeMieRcoles")+
    theme_light()
    unica_plot

ggsave(plot=unica_plot,filename = "unica_plot.png")
ggsave(plot=baja_plot,filename = "baja_plot.png")
ggsave(plot=alta_plot,filename = "alta_plot.png")

# cowplot::plot_grid(plotlist = list(unica_plot,baja_plot,alta_plot))
```