---
title: "Datos de miercoles, desafío: Semana 2019-07-24 Apps Google Play Store !"
author: "julio"
date: "01-07-2019"
output: html_document
---

# Datos de miercoles, desafio: Semana 2019-07-24 Apps Google Play Store !

Hacelo simple  ! ( Keep it simple )

## Objectivos: 

**general:**

* trabajar en datos diferentes, 
* practicar, 
* mejorar en mi flujo de trabajo,
* mejorar mis habilidades: Importar, limpiar, entender ( transformar, visualizar, modelar ) , comunicar

** Esta semana **

2019-07-24 Apps Google Play Store

## Detalles:


## importar

```{r echo=FALSE,message=FALSE,warning=FALSE}
library(magrittr)
# install.packages("tidyverse")
# install.packages("digest")
library(tidyverse)
# library(geojsonsf)
# library(sf)
# library(rayshader)
library(gganimate)
library(ggrepel)

# install.packages("skimr")
library(skimr)

# devtools::install_github("schochastics/Rokemon")
# library(Rokemon)
# Rokemon::
```

# explorar

```{r echo=FALSE,message=FALSE,warning=FALSE}
apps <- readr::read_csv("https://raw.githubusercontent.com/cienciadedatos/datos-de-miercoles/master/datos/2019/2019-07-24/apps_googleplaystore.csv")
```

```{r echo=FALSE,message=FALSE,warning=FALSE}

glimpse(apps)

```


tiene pinta de pais partido año, a revisar mejor

```{r echo=FALSE,message=FALSE,warning=FALSE}

skimr::skim(apps)


```

```{r echo=FALSE,message=FALSE,warning=FALSE}

head(apps)


```

que categoria tiene mas apps, es gratuita / no

```{r echo=FALSE,message=FALSE,warning=FALSE}
# apps %>% filter(!(tipo %in% c("Gratuita","Pagas") ))
plot_apps_clasificacion <- apps %>% 
    filter(tipo %in% c("Gratuita","Pagas") ) %>% 
    count(clasificacion_contenido,tipo) %>% 
    mutate(clasificacion_contenido=fct_reorder(clasificacion_contenido,n)) %>% 
    ggplot(aes(x=clasificacion_contenido,y=n,fill=tipo))+
    geom_col()+
    coord_flip()+
    theme_light()+
    labs(x="",y="# apps",fill="Tipo",
         title = "Cantidad de Apps por clasificación contenido",
         subtitle="En Apps Google Play Store.\n tipo: Gratuita / Paga",
         caption="#DatosdeMieRcoles")
ggsave(filename = "clasificacion_contenido_apps.png",plot = plot_apps_clasificacion)
```

Gratuidad ... o comer tu privacidad o publicidad ?

```{r echo=FALSE,message=FALSE,warning=FALSE}
# apps %>% filter(!(tipo %in% c("Gratuita","Pagas") ))
plot_apps_categoria <- apps %>% 
    filter(tipo %in% c("Gratuita","Pagas") ) %>% 
    count(categoria,tipo) %>% 
    mutate(categoria=fct_reorder(categoria,n)) %>% 
    ggplot(aes(x=categoria,y=n,fill=tipo))+
    geom_col()+
    coord_flip()+
    theme_light()+
    labs(x="",y="# apps",fill="Tipo",
         title = "Cantidad de Apps por categoría",
         subtitle="En Apps Google Play Store.\n tipo: Gratuita / Paga",
         caption="#DatosdeMieRcoles")
ggsave(filename = "categoria_apps.png",plot = plot_apps_categoria)

```


```{r echo=FALSE,message=FALSE,warning=FALSE}
# apps %>% filter(!(tipo %in% c("Gratuita","Pagas") ))
    
data_precios <- apps %>% 
    # filter(precio!=0) %>% 
    # filter(tipo %in% c("Gratuita","Pagas") ) %>% 
    group_by(categoria) %>% 
    summarise(precio_acumulado=log(sum(precio))) 


data_precios_plot <- apps %>% 
    left_join(data_precios,by="categoria") %>% 
    mutate(categoria=fct_reorder(categoria,precio_acumulado)) 
    
    
plot_apps_categoria_precio <- data_precios_plot %>% 
    ggplot(aes(x=categoria,y=log(precio),fill=categoria))+
    geom_boxplot()+
    coord_flip()+
    theme_light()+
    theme(legend.position = "none")+
    labs(x="",y="precio (logaritmo)",
         title = "Distribución de precio por categoría",
         subtitle="En Apps Google Play Store.",
         caption="#DatosdeMieRcoles")
ggsave(filename = "boxplot_categoria_apps.png",plot = plot_apps_categoria_precio)

```

# tweet: 

2019-07-24 #DatosdeMieRcoles #rstats_ES Apps Google Play Store! 
Me focalice en grupos, y precios por grupos.


## comunicar: 

simple como para aportar algo :p