---
title: "Datos de miercoles, desafío: Semana 2020-02-16: Corona virus!"
author: "julio"
date: "16-02-2020"
output: html_document
---

# Datos de miercoles, desafío: Semana 2020-02-16: Corona virus

Hacelo simple  ! ( Keep it simple )

## Objectivos: 

**general:**

* trabajar en datos diferentes, 
* practicar, 
* mejorar en mi flujo de trabajo,
* mejorar mis habilidades: Importar, limpiar, entender ( transformar, visualizar, modelar ) , comunicar

** Esta semana **



## Detalles:

2020-02-16, coronavirus. 1er dataset 2020.


## importar


```{r echo=FALSE,message=FALSE,warning=FALSE}
library(pacman) # libreria para cargar / instalar paquetes

paquetes_cargar <- c('tidyverse','skimr','lubridate','janitor','slider','tsibble','stringr' )
pacman::p_load(char=paquetes_cargar)

```




# explorar

```{r echo=FALSE,message=FALSE,warning=FALSE}


confirmados <- readr::read_csv("https://raw.githubusercontent.com/CSSEGISandData/COVID-19/master/archived_data/time_series/time_series_2019-ncov-Confirmed.csv")

muertes <- readr::read_csv("https://raw.githubusercontent.com/CSSEGISandData/COVID-19/master/archived_data/time_series/time_series_2019-ncov-Deaths.csv")

recuperados <- readr::read_csv("https://raw.githubusercontent.com/CSSEGISandData/COVID-19/master/archived_data/time_series/time_series_2019-ncov-Recovered.csv")
```

veamos columnas

```{r echo=TRUE,message=FALSE,warning=FALSE}
confirmados %>% colnames()
```
tiene un monton de columnas, y ademas nombres sucios.
se ve que est alas fechas en cada columna por eso lo vamos a convertir a filas
y luego limpiamos los nombres


```{r echo=TRUE,message=FALSE,warning=FALSE}
confirmados_largo <- confirmados %>% 
    pivot_longer(cols = -c(`Province/State`,`Country/Region`,`Lat`,`Long`),
                 names_to = "fecha_registro_crudo", values_to = "cantidad") %>% 
    mutate(fecha_registro = lubridate::mdy_hm(fecha_registro_crudo)) %>% 
    janitor::clean_names()

```



```{r echo=TRUE,message=FALSE,warning=FALSE}
confirmados_largo %>% skimr::skim()
```


vamos a hacer algo visual como se mueve la ventana de casos por tiempo , le vamos a poner un slide de 6 horas. 
agrupando por provincia/estado

```{r echo=TRUE,message=FALSE,warning=FALSE}
media_agregada_hs <- confirmados_largo %>% 
    mutate(agrupar_6_horas=lubridate::floor_date(fecha_registro,unit = "6 hour",week_start = 1)) %>% 
    group_by(country_region,province_state,agrupar_6_horas) %>% 
    summarise(cant_media_6_hs=mean(cantidad,na.rm = TRUE),maxima_cantidad=max(cantidad,na.rm = TRUE)) %>% 
    # select(-fecha_registro_crudo,-long,-lat) %>% 
    # as_tsibble(key = c(country_region,province_state),index=agrupar_6_horas) %>% 
    as_tsibble(key = c(country_region,province_state),index=agrupar_6_horas) %>% 
    group_by_key() %>% 
    mutate(media_agregada_6_horas=slider::slide(.x = cant_media_6_hs,.f = mean,.step = 2, .before = 2, .complete = TRUE)) %>% 
    unnest(media_agregada_6_horas)
    
    # mutate(agrpuar_6_horas=lubridate::round_date(fecha_registro,unit = "6 hour",week_start = 1))
    # slider::slide(.x = cant,.f = mean,.step = 6, .before = 6, .complete = TRUE))
# slider::slide_period()
```


```{r echo=TRUE,message=FALSE,warning=FALSE}

min_fecha <- confirmados_largo$fecha_registro %>% min(na.rm = TRUE)
max_fecha <- confirmados_largo$fecha_registro %>% max(na.rm = TRUE)
cantidad_total <- confirmados_largo$cantidad %>% max(na.rm = TRUE)
plot_out <- media_agregada_hs %>%  
    filter(stringr::str_detect(stringr::str_to_lower(country_region),"china")) %>% # solo china
    ungroup() %>% 
    mutate(province_state=forcats::fct_reorder(province_state,maxima_cantidad,.desc=TRUE)) %>% 
    ggplot(aes(x=agrupar_6_horas,y=cant_media_6_hs,color=province_state))+
    geom_line()+
    # geom_line(aes(y=media_agregada_6_horas))+
    facet_grid(province_state~.,scales = "free_y")+
    scale_x_datetime(date_breaks = "1 day", date_labels = "%Y-%m-%d")+
    theme_light()+
    theme(legend.position = "none",
          axis.text.x = element_text(angle=90),
          strip.text.y = element_text(angle = 360))+
    labs(title="Evolución CoronaVirus, media de casos confirmados cada 6 hs en China",
         subtitle = paste0(min_fecha ,"-",max_fecha),
     caption="#DatosDeMieRcoles",
     x="",y="")
    


ggsave("tmp_1.png",plot = plot_out,units = "cm",#)#,
       height = 50)


    
```
```{r}
media_agregada_hs_paises <- confirmados_largo %>% 
    mutate(agrupar_6_horas=lubridate::floor_date(fecha_registro,unit = "6 hour",week_start = 1)) %>% 
    group_by(country_region,agrupar_6_horas) %>% 
    summarise(cant_media_6_hs=mean(cantidad,na.rm = TRUE),maxima_cantidad=max(cantidad,na.rm = TRUE)) %>% 
    # select(-fecha_registro_crudo,-long,-lat) %>% 
    # as_tsibble(key = c(country_region,province_state),index=agrupar_6_horas) %>% 
    as_tsibble(key = c(country_region),index=agrupar_6_horas) %>% 
    group_by_key() %>% 
    mutate(media_agregada_6_horas=slider::slide(.x = cant_media_6_hs,.f = mean,.step = 2, .before = 2, .complete = TRUE)) %>% 
    unnest(media_agregada_6_horas)
    
    # mutate(agrpuar_6_horas=lubridate::round_date(fecha_registro,unit = "6 hour",week_start = 1))
    # slider::slide(.x = cant,.f = mean,.step = 6, .before = 6, .complete = TRUE))
# slider::slide_period()
```

```{r echo=TRUE,message=FALSE,warning=FALSE}

min_fecha <- confirmados_largo$fecha_registro %>% min(na.rm = TRUE)
max_fecha <- confirmados_largo$fecha_registro %>% max(na.rm = TRUE)
cantidad_total <- confirmados_largo$cantidad %>% max(na.rm = TRUE)
plot_out <- media_agregada_hs_paises %>%  
    # filter(stringr::str_detect(stringr::str_to_lower(country_region),"china")) %>% # solo china
    ungroup() %>% 
    mutate(country_region=forcats::fct_reorder(country_region,maxima_cantidad,.desc=TRUE)) %>% 
    ggplot(aes(x=agrupar_6_horas,y=cant_media_6_hs,color=country_region))+
    geom_line()+
    # geom_line(aes(y=media_agregada_6_horas))+
    facet_grid(country_region~.,scales = "free_y")+
    scale_x_datetime(date_breaks = "1 day", date_labels = "%Y-%m-%d")+
    theme_light()+
    theme(legend.position = "none",
          axis.text.x = element_text(angle=90),
          strip.text.y = element_text(angle = 360))+
    labs(title="Evolución CoronaVirus, media de casos confirmados cada 6 hs en Mundo",
         subtitle = paste0(min_fecha ,"-",max_fecha),
     caption="#DatosDeMieRcoles",
     x="",y="")
    


ggsave("tmp_2.png",plot = plot_out,units = "cm",#)#,
       height = 35)


    
```


Buen , despues de largo tiempo desemplove un poco trabajar con plots. 
claramente hace falta ejercitacion mas seguida. 
por suerte hice tantos plots antes que sabia donde buscar :D

igual falta, 
no pude lograr armar lo de slider que me gustaria.
que es el gif: https://cran.r-project.org/web/packages/tsibble/readme/man/figures/animate-1.gif

si pude armar las sliding windows, pero no tenian sentido dado que los valores estaban sumarizados a 6 hs antes. 

ademas como no todos los casos de la linea e tiempo estan completos complicaba las cosas agregar todos los vacios
era demasiados registros NA. 

queda para otro momento. demasiado tiempo invertido en la vuelta :p 

ademas no quedaron publicables, por hace rla media cad a6 hs ... 

si ves a nivel mundial queda china arriba, pero solo dice 2000. 
mientras que si ves el grafico de china, 

ves como la media se comio los extremos de las diferentes provincias que tuvieron un brote masivo. 

otra cosa uqe estaba interesante hacer era la parte de grafos, de quien engancha a quien, sin embargo no tenes claro eso 

podrias decir que a partir de quien inicia podrias empezar a hace run grafo dirigido apuntando a los que sigen a la siguiente hora. 
como para ver de donde a donde se va moviendo todo. igual cuando empezas a tener multiples se va todo al pasto porque podria ser cualquier con cualquiera. 

pero en las primeras horas esta bueno verlo. 


