---
title: "Datos de miercoles, desafío: Semana 2019-06-12 vinos !"
author: "julio"
date: "16-06-2019"
output: html_document
---

# Datos de miercoles, desafio: Semana 2019-06-12 vinos !

Hacelo simple  ! ( Keep it simple )

## Objectivos: 

**general:**

* trabajar en datos diferentes, 
* practicar, 
* mejorar en mi flujo de trabajo,
* mejorar mis habilidades: Importar, limpiar, entender ( transformar, visualizar, modelar ) , comunicar

** Esta semana **

Vinos!

## Detalles:

- 
- 

## importar

```{r echo=FALSE,message=FALSE,warning=FALSE}
library(tidyverse)
library(geojsonsf)
library(sf)
library(rayshader)

```

# explorar

```{r echo=FALSE,message=FALSE,warning=FALSE}

vinos_crudo <- readr::read_csv("https://raw.githubusercontent.com/cienciadedatos/datos-de-miercoles/master/datos/2019/2019-06-12/vinos.csv")
vinos <- vinos_crudo %>%  
    mutate(pais=if_else(pais=="Brazil","Brasil",pais)) %>% 
    filter(!is.na(pais))

```
```{r echo=FALSE,message=FALSE,warning=FALSE}
skimr::skim(vinos)
```


# reseñas

```{r echo=FALSE,message=FALSE,warning=FALSE}


total_resenias <- vinos %>% 
    select(pais,vina,precio,puntos) %>% 
    filter(pais=="Argentina") %>% nrow()

resumen_pais_precio <- vinos %>% 
    select(pais,vina,precio,puntos) %>% 
    filter(pais=="Argentina") %>% 
    group_by(pais,vina) %>%
    summarise(cantidad_resenias=n(),
              porc_resenias=cantidad_resenias/total_resenias,
              precio=sum(precio),
              puntos=mean(puntos),
              puntos_max=max(puntos),
              puntos_min=min(puntos),
              precio_max=max(precio),
              precio_min=min(precio))


    

vinos_pais_precio <-  vinos %>% 
    select(pais,vina,precio,puntos) %>% 
    filter(pais=="Argentina") 

# %>% 
#     group_by(pais,vina) %>% 
#     summarise(cantidad_resenias=n(),
#               precio=sum(precio),
#               puntos=mean(puntos),
#               puntos_max=max(puntos),
#               puntos_max=max(puntos))
```

# algunas de barras

```{r echo=FALSE,message=FALSE,warning=FALSE}

datos_para_plots <- resumen_pais_precio %>%
    arrange(desc(cantidad_resenias)) %>% 
    ungroup() %>% 
    mutate(vina=fct_reorder(vina,cantidad_resenias))

ggplot_2 <- datos_para_plots %>% 
    head(20) %>% 
    ggplot(aes(x=vina,y=cantidad_resenias,fill=vina))+
    geom_col()+
    coord_flip()+
    theme(legend.position = "none")+
    labs(title="Vinos Argentinos por cantidad de reseñas",
         x="",y="# Reseñas",caption="#DatosdeMieRcoles")

ggsave(filename = "vinos_arg_resenias.png",plot = ggplot_2)


# ggplot_3 <- datos_para_plots %>% 
#     head(20) %>% 
#     ggplot(aes(x=vina,y=puntos,fill=vina))+
#     geom_col()+
#     coord_flip()+
#     theme(legend.position = "none")+
#     labs(title="Vinos argentinos por puntuación media",
#          x="",y="puntuacion media")
# 
# ggsave(filename = "vinos_arg_resenias.png",plot = ggplot_3)

ggplot_1 <- datos_para_plots %>%     
ggplot(aes(x=puntos,y=cantidad_resenias,color=vina))+
    geom_point(alpha=0.7)+
    coord_flip()+
    theme(legend.position = "none")+
    labs(title="Vinos Argentinos", subtitle="#reseñas vs promedio puntos",
         x="promedio puntos",y="# Reseñas",caption="#DatosdeMieRcoles")

ggsave(filename = "vinos_arg_resenias_avg_puntos.png",plot = ggplot_1)
plotly::ggplotly(ggplot_1)


```



# mapa 2d

```{r echo=FALSE,message=FALSE,warning=FALSE}

paises_es <- readr::read_delim("paises_es",delim = "\t") %>% 
    mutate(pais=if_else(pais=="Ukraine","Ucrania",pais)) %>% 
    mutate(pais=if_else(pais=="Reino Unido","Inglaterra",pais)) #%>% 
    # mutate(pais=if_else(pais=="Brazil","Brasil",pais))


# paises_es %>% filter(str_detect(pais,"Ukr"))
# paises_es %>% filter(str_detect(pais,"eino"))
# paises_es %>% filter(str_detect(pais,"Bra"))
# vinos %>% filter(str_detect(pais,"Bra")) %>% filter(str_detect(pais,"Bra"))

world_data_iso <- maps::iso3166 %>% 
    filter(!(ISOname %in% c("Clipperton Island","Paracel Islands"))) %>%
    mutate(mapname=if_else(mapname==fixed("China(?!:Hong Kong|:Macao)"),
                           "China",
                           mapname)) %>% 
    mutate(mapname=if_else(mapname==fixed("UK(?!r)"),
                           "UK",
                           mapname))

productores_malbec <- vinos %>% 
    # filter(variedad=="Malbec") %>% 
    group_by(pais) %>% 
    summarise(media_puntuacion=mean(puntos,na.rm = TRUE),
              total_puntos=sum(puntos,na.rm = TRUE),
              cantidad=n()) %>% 
    left_join(paises_es,by=c("pais")) %>% 
    left_join(world_data_iso,by=c("iso2"="a2")) 
    
# vinos %>% filter(is.na(pais))
    # productores_malbec %>% filter(is.na(pais))
# productores_malbec %>% count(a3) %>% filter(n>1)




world_sf <- sf::st_as_sf(maps::map("world", plot = FALSE, fill = TRUE))
productores_malbec_mapa_datos <- world_sf %>% 
    left_join(productores_malbec,by = c("ID"="mapname")) %>% 
    mutate(puntos_log=log(total_puntos)) %>% 
        mutate(binify=case_when(puntos_log >= 15 ~ "+15",
                            puntos_log >= 12.5 & puntos_log < 15 ~ "12.5 - 15",
                            puntos_log >= 10 & puntos_log < 12.5 ~ "10 - 12.5",
                            puntos_log >= 7.5 & puntos_log < 10 ~ "7.5 - 10",
                            puntos_log >= 5 & puntos_log < 7.5 ~ "5 - 7.5",
                            puntos_log < 5 ~ "< 5")) 
productores_malbec_mapa_datos$binify <- fct_rev(
    factor(productores_malbec_mapa_datos$binify,
           levels = c("+15","12.5 - 15","10 - 12.5","7.5 - 10","5 - 7.5","< 5")))

# productores_malbec %>% anti_join(world_sf,by=c("mapname"="ID"))
# productores_malbec %>% anti_join(world_sf,by=c("ISOname"="ID"))
# world_sf %>% filter(ID=="USA")
# world_sf %>% filter(ID=="China")
# world_sf %>% filter(ID=="Moldova")
# world_sf %>% filter(ID=="Macedonia")
# world_sf %>% filter(ID=="Macedonia")
#  productores_malbec %>% filter(a3=="CHN") %>% 

# productores_malbec %>% 
#     ggplot(aes(y=total_puntos/1000))+
#     geom_boxplot()
# 
# productores_malbec %>% 
#     ggplot(aes(y=total_puntos/1000))+
#     geom_boxplot()

# productores_malbec %>% anti_join(world_sf,by=c("mapname"="ID"))
# productores_malbec %>% anti_join(world_sf,by=c("ISOname"="ID"))
# world_sf %>% filter(ID=="USA")
# world_sf %>% filter(ID=="China")
# world_sf %>% filter(ID=="Moldova")
# world_sf %>% filter(ID=="Macedonia")
# world_sf %>% filter(ID=="Macedonia")
#  productores_malbec %>% filter(a3=="CHN") %>% 

productores_malbec %>%
    ggplot(aes(y=log(total_puntos)))+
    geom_boxplot()

productores_malbec_mapa <- productores_malbec_mapa_datos %>% 
    
    ggplot()+
    geom_sf(aes(fill=log(total_puntos)),color=NA)+#+
    # scale_fill_brewer(palette = "YlGnBu",na.value="grey")+
    # scale_fill_brewer(palette = "PuBu",na.value="grey")+
    # scale_fill_viridis_d(na.value="grey")+
    scale_fill_viridis_c()+
    theme( panel.border = element_blank(),
      panel.background = element_blank())+
    labs(title="Quienes producen más vino ?",
         subtitle="Segun reseñas en: 'WineEnthusiast'",
         fill="# Puntos Acumulados ( en miles )",
         caption="#DatosdeMieRcoles")

productores_malbec_mapa

#https://www.color-hex.com/color-palette/79276
productores_vinos_mapa <- productores_malbec_mapa_datos %>% 
    
    ggplot()+
    geom_sf(aes(fill=binify),color=NA)+#+
    # scale_fill_brewer(palette = "YlGnBu",na.value="grey")+
    scale_fill_brewer(palette = "PuRd",na.value="grey")+
    # scale_fill_viridis_d(na.value="grey")+
    # scale_fill_viridis_c()+
    theme( panel.border = element_blank(),
           # panel.grid.major = element_blank(),
           panel.grid.major = element_line(colour = 'transparent'),
           panel.grid.minor = element_blank(),
           panel.grid =  element_blank(),
           # panel.background = element_rect(fill = "#c1fdff"))+
           panel.background = element_rect(fill = "#0a8cb4"))+
      # panel.background = element_blank(),
      # plot.background = element_rect(fill = "#BFD5E3"))+
    labs(title="Quienes producen más vino ?",
         subtitle="Segun reseñas en: 'WineEnthusiast'",
         fill="# Puntos Acumulados(Log)",
         caption="#DatosdeMieRcoles")

productores_vinos_mapa
ggsave(productores_vinos_mapa,filename = "productores_vinos_mapa.png",width = 10,height = 5)


```




# tweet: 

https://twitter.com/jspairani/status/1141186597473398784


## utilidades: 

- paleta colores para el azul: https://www.color-hex.com/color-palette/79276

- me base en varias ediciones anteriores para hacer varias cosas: 

. paises en español , cruza para normalizar nombres y mostrar mapa,
. no hice lo que el tweet de vinos de tidytuesday par ano repetir. 
. segui jugando con colores y customizar mapas.

