---
title: "Datos de miercoles, desafío: Semana 2019-07-03 CRAN Packages !"
author: "julio"
date: "08-07-2019"
output: html_document
---

# Datos de miercoles, desafio: Semana 2019-07-03 CRAN Packages !

Hacelo simple  ! ( Keep it simple )

## Objectivos: 

**general:**

* trabajar en datos diferentes, 
* practicar, 
* mejorar en mi flujo de trabajo,
* mejorar mis habilidades: Importar, limpiar, entender ( transformar, visualizar, modelar ) , comunicar

** Esta semana **

 CRAN Packages !

## Detalles:

- 

## importar

```{r echo=FALSE,message=FALSE,warning=FALSE}
library(magrittr)
library(tidyverse)
library(geojsonsf)
library(sf)
library(rayshader)

# install.packages("skimr")
library(skimr)

```

# explorar

```{r echo=FALSE,message=FALSE,warning=FALSE}
# install_packages("readr")
descargas_R <- readr::read_csv("https://raw.githubusercontent.com/cienciadedatos/datos-de-miercoles/master/datos/2019/2019-07-03/descargas_R.csv")
paquetes_cran <- readr::read_csv("https://raw.githubusercontent.com/cienciadedatos/datos-de-miercoles/master/datos/2019/2019-07-03/paquetes_CRAN.csv")
```

```{r echo=FALSE,message=FALSE,warning=FALSE}

glimpse(descargas_R)
glimpse(paquetes_cran)

```

buen , muchos factors

```{r echo=FALSE,message=FALSE,warning=FALSE}

skimr::skim(descargas_R)
skimr::skim(paquetes_cran)

```

paquete > depende.

de los top paquetes bajados, quienes dependen ?

acotado a paquetes de series temporales:

```{r echo=FALSE,message=FALSE,warning=FALSE}

paquetes_series_temporales <- c("ts_packages", "acp", "AER", "anomalize", "ARCensReg", "ArDec", "arfima", "ASSA", "astsa", "autovarCore", "BAYSTAR", "bentcableAR", "BETS", "bfast", "bigtime", "BigVAR", "biwavelet", "BNPTSclust", "boot", "BootPR", "brainwaver", "bspec", "bssm", "bsts", "bundesbank", "BVAR", "bvartools", "CADFtest", "carfima", "carx", "cents", "changepoint", "changepoint.mv", "changepoint.np", "chron", "cointReg", "CommonTrend", "costat", "cts", "dataseries", "DChaos", "dCovTS", "depmix", "depmixS4", "deseasonalize", "dLagM", "dlm", "dlnm", "dsa", "dse", "dtw", "dtwclust", "dygraphs", "dyn", "dynlm", "earlywarnings", "Ecdat", "ecm", "ecp", "EMD", "ensembleBMA", "EvalEst", "events", "expsmooth", "factorstochvol", "fame", "fanplot", "FeedbackTS", "fGarch", "FinTS", "FitAR", "FitARMA", "FKF", "fma", "fNonlinear", "ForeCA", "forecast (core)", "ForecastComb", "forecastHybrid", "forecTheta", "fpp", "fpp2", "fracdiff", "fractal", "fractalrock", "freqdom", "freqdom.fda", "fts", "ftsa", "funtimes", "GAS", "gdpc", "ggdemetra", "ggseas", "ggTimeSeries", "glarma", "GMDH", "gmvarkit", "GNAR", "graphicalVAR", "gsarima", "gtop", "HarmonicRegression", "hht", "hts", "hwwntest", "imputePSF", "imputeTestbench", "imputeTS", "IncDTW", "influxdbr", "InspectChangepoint", "itsmr", "jmotif", "KFAS", "KFKSDS", "kza", "locits", "lomb", "LongMemoryTS", "LPStimeSeries", "ltsa", "lubridate", "mafs", "MAPA", "mAr", "mar1s", "MARSS", "mclcar", "Mcomp", "meboot", "mFilter", "mgm", "mlVAR", "mondate", "mssm", "MSwM", "MTS", "mtsdi", "multDM", "MultipleBubbles", "multitaper", "mvcwt", "mvLSW", "nardl", "nets", "NlinTS", "nlts", "nnfor", "nonlinearTseries", "npst", "NTS", "odpc", "onlineVAR", "opera", "orderedLasso", "otsad", "paleoTS", "partsm", "pastecs", "PCA4TS", "pcdpca", "pdc", "pdfetch", "pear", "perARMA", "pomp", "portes", "prophet", "psd", "PSF", "ptw", "Quandl", "quantspec", "Rbeast", "regspec", "RGENERATE", "RJDemetra", "Rlgt", "Rlibeemd", "rmaf", "RMAWGEN", "robcp", "robets", "robfilter", "robustarima", "roll", "rollRegres", "RSEIS", "Rssa", "RTransferEntropy", "rts", "rucrdtw", "rugarch", "runstats", "rwt", "sae2", "scoringRules", "SDD", "sde", "seas", "season", "seasonal", "seasonalview", "Sim.DiffProc", "sleekts", "smooth", "sparsevar", "spectral", "spectral.methods", "spTimer", "stlplus", "stochvol", "stR", "strucchange", "stsm", "stsm.class", "sugrrants", "surveillance", "svars", "sweep", "sym.arma", "tbrf", "Tcomp", "TED", "tempdisagg", "tframe", "thief", "tibbletime", "Tides", "tiger", "timechange", "timeDate", "TimeProjection", "timesboot", "timeSeries", "timetk", "timsac", "tis", "tpr", "trend", "TSA", "tsbox", "TSclust", "tscount", "TSdbi", "tsdecomp", "tsdisagg2", "TSdist", "tsDyn", "TSEntropies", "tseries (core)", "tseriesChaos", "tseriesEntropy", "tsfa", "tsfeatures", "tsfknn", "tsibble (core)", "tsintermittent", "TSMining", "tsModel", "tsoutliers", "tsPI", "TSrepr", "TSstudio", "TSTutorial", "tswge", "urca", "uroot", "VAR.etp", "vars", "VARsignR", "Wats", "WaveletComp", "wavelets", "waveslim", "wavethresh", "wavScalogram", "WeightedPortTest", "wktmo", "wmtsa", "x12", "x12GUI", "x13binary", "xts", "yuima", "ZIM", "zoo (core)", "ZRA") %>% 
    str_replace_all(.," \\(core\\)",replacement = "")

 
```

```{r echo=FALSE,message=FALSE,warning=FALSE}
dependencias_grafo <- paquetes_cran %>% 
    filter(paquete %in% paquetes_series_temporales) %>% 
    select(paquete,depende_de) %>% 
    separate_rows(depende_de,sep = ",") %>% 
    mutate(depende_de=str_trim(depende_de))



```

```{r echo=FALSE,message=FALSE,warning=FALSE}
library(igraph)
library(visNetwork)

sin_dependencias <- dependencias_grafo %>% filter(is.na(depende_de))

dependencias_grafo_fix <- dependencias_grafo %>% 
    mutate(depende_de=if_else(str_detect(depende_de,"R\\("),
                              str_replace(depende_de,"R\\(","R \\("),
                              depende_de)) %>% 
    filter(!is.na(depende_de))

nrow(sin_dependencias)
sin_dependencias <- sin_dependencias %>% filter(!(paquete %in% dependencias_grafo_fix$paquete))
nrow(sin_dependencias)
sin_dependencias <- sin_dependencias %>% filter(!(paquete %in% dependencias_grafo_fix$depende_de))
nrow(sin_dependencias)

grafo_ts <- igraph::graph_from_data_frame(dependencias_grafo_fix)

length(V(grafo_ts))

grafo_ts_2 <- grafo_ts %>% 
    add_vertices(.,
                 nv = nrow(sin_dependencias),
                 attr = list(name=sin_dependencias$paquete))

length(V(grafo_ts_2))


V(grafo_ts_2)$size <- 1+degree(grafo_ts_2)
V(grafo_ts_2)[str_starts(V(grafo_ts_2)$name,"R \\(")]$color <- "green"
V(grafo_ts_2)[str_starts(V(grafo_ts_2)$name,"R \\(")]$color <- "green"


nodo_filtro_name <- "zoo"

condicion_filtro <- str_detect(igraph::V(grafo_ts_2)$name,pattern = nodo_filtro_name)
vertice <- igraph::V(grafo_ts_2)[condicion_filtro]
subgrafo_paquetes <- igraph::make_ego_graph(graph = grafo_ts_2, # para el grafo de la red
                       order=1, # 1 nivel de vecinos
                       nodes = vertice, # donde el vertice tenga de nombre el selected
                       mode = "all" )


# shape = c("image", "circularImage"),
#                     image = paste0(path_to_images, 1:4, ".png")

subgrafo_1 <- subgrafo_paquetes[[1]] 

igraph::V(subgrafo_1)$shape <- "image"

# igraph::V(subgrafo_1)$image <- here::here("jas1_semanas","2019","2019-07-03","imagenes","caja.png")
igraph::V(subgrafo_1)$image <- "https://opengameart.org/sites/default/files/styles/medium/public/crate_0.png"


# vertex_attr(igraph::V(subgrafo_1))
# $

visNetwork::visIgraph(subgrafo_1) %>% 
    visNetwork::visNodes(shapeProperties = list(useBorderWithImage = TRUE)) %>%
    # visNetwork::visOptions(highlightNearest = TRUE,width = "100%") %>% 
    visNetwork::visIgraphLayout(randomSeed = "42",
                                layout = "layout_with_kk")
# 
# visNetwork::visIgraph(subgrafo_paquetes[[2]]) %>% 
#     visNetwork::visOptions(highlightNearest = TRUE) %>% 
#     visNetwork::visIgraphLayout(randomSeed = "42",
#                                 layout = "layout_in_circle")
# 
# visNetwork::visIgraph(subgrafo_paquetes[[3]]) %>% 
#     visNetwork::visOptions(highlightNearest = TRUE) %>% 
#     visNetwork::visIgraphLayout(randomSeed = "42",
#                                 layout = "layout_in_circle")
# %>% shape = "icon"
    # box-open
    # visNetwork::visIgraphLayout(randomSeed = "42",
    #                             layout = "layout_in_circle") %>% 
        # visNetwork::visIgraphLayout(randomSeed = "42",
        #                         layout = "layout_with_fr") %>% 
    # visNetwork::visExport(type = "png", name = "network")
    # visNetwork::visIgraphLayout(randomSeed = "42",
    #                             layout = "layout_with_sugiyama")
```
```{r echo=FALSE,message=FALSE,warning=FALSE}

data_frame_paquetes_medida_grafos <- data.frame(nombre=V(grafo_ts_2)$name,
                                                grado=degree(grafo_ts_2 ),
                                                intermediacion=betweenness(grafo_ts_2)) %>% 
    gather(key = metrica,value = valor,-nombre)

```
```{r echo=FALSE,message=FALSE,warning=FALSE}

out_1 <- data_frame_paquetes_medida_grafos %>% 
    filter(metrica=="grado") %>% 
    count(valor) %>% 
    ggplot(aes(x=as.factor(valor),y=n))+
    geom_col()+
    labs(title="Histograma de Frecuencias de Grado\npara Paquetes CRAN de Series Temporales ",
     subtitle="del grafo de 'Dependen de'",
     caption="#DatosdeMieRcoles\nhttps://cran.r-project.org/web/views/TimeSeries.html",
     x="Grado",y="Frecuencia")


data_frame_paquetes_medida_grafos %>% 
    filter(metrica=="grado") %>% 
    count(valor) %>% 
    ggplot(aes(x=as.factor(valor),y=n))+
    geom_col()+
    labs(title="Subgrafo de vecinos de orden 1 para paquete zoo\nacotando Paquetes CRAN de Series Temporales ",
     subtitle="del grafo de 'Dependen de'",
     caption="#DatosdeMieRcoles\nhttps://cran.r-project.org/web/views/TimeSeries.html",
     x="Grado",y="Frecuencia")

ggsave(filename = "histograma_freq_grado.png",plot = out_1)

```
```{r echo=FALSE,message=FALSE,warning=FALSE}
out_2 <- data_frame_paquetes_medida_grafos %>% 
    filter(metrica=="intermediacion") %>% 
    arrange(desc(valor)) %>% 
    head(20) %>% 
    mutate(nombre=fct_reorder(nombre,valor)) %>% 
    ggplot(aes(x=nombre,y=valor,fill=nombre))+
    geom_col()+
    coord_flip()+
    theme(legend.position = "none")+

    labs(title="Top #20 Paquetes CRAN de Series Temporales",
         subtitle="Intermediación del grafo 'Dependen de'",
         caption="#DatosdeMieRcoles\nhttps://cran.r-project.org/web/views/TimeSeries.html",
         x="",y="Intermediación")

ggsave(filename = "top20_intermediacion.png",plot = out_2)


```



```{r}
dependencias_grafo %>% filter(str_detect(paquete,"zoo"))

dependencias_grafo %>% filter(str_detect(depende_de,"zoo"))
```



# tweet: 

2019-07-03 #DatosdeMieRcoles #rstats_ES Desafío paquetes CRAN! 
Acote los datos a Paquetes de Series temporales según: 
https://cran.r-project.org/web/views/TimeSeries.html

Los grados de los nodos se focalizan en grado bajo, se observa que hay varios paquetes desconectados en dependencias de Series temporales. vemos que el paquete que mas intermediacion tiene es el paquete zoo. 

por eso hicel el subgrafo para este, porque sino era mucha bolad e alambre :P

https://twitter.com/jspairani/status/1148726464398970880


## utilidades: 

- use cosas que habia usado anteriormente.

