---
title: "Datos de miercoles, desafío: Semana 2019-06-19 legislaciones sobre orientación sexual !"
author: "julio"
date: "16-06-2019"
output: html_document
---

# Datos de miercoles, desafio: Semana 2019-06-19 legislaciones sobre orientación sexual !

Hacelo simple  ! ( Keep it simple )

## Objectivos: 

**general:**

* trabajar en datos diferentes, 
* practicar, 
* mejorar en mi flujo de trabajo,
* mejorar mis habilidades: Importar, limpiar, entender ( transformar, visualizar, modelar ) , comunicar

** Esta semana **

legislaciones sobre orientación sexual !

## Detalles:

- ver si hago un mapa con rayshader para volumen.
- lo de ray shader no esta hast ael martes asi que puedo preparar los datos y cuando salga solo aplicarlo a lo que ya hice.

## importar

```{r echo=FALSE,message=FALSE,warning=FALSE}
library(magrittr)
library(tidyverse)
library(geojsonsf)
library(sf)
library(rayshader)

```

# explorar

```{r echo=FALSE,message=FALSE,warning=FALSE}

leyes <- readr::read_csv("https://raw.githubusercontent.com/cienciadedatos/datos-de-miercoles/master/datos/2019/2019-06-19/leyes.csv")
cambios <- readr::read_csv("https://raw.githubusercontent.com/cienciadedatos/datos-de-miercoles/master/datos/2019/2019-06-19/cambios.csv")
```

```{r echo=FALSE,message=FALSE,warning=FALSE}

glimpse(leyes)
glimpse(cambios)

```

buen , muchos factors

```{r echo=FALSE,message=FALSE,warning=FALSE}

skimr::skim(leyes)
skimr::skim(cambios)

```

mientras pienso que puedo hacer pseudo original con la parte 1. 
hago la parte 2
me sale mas facil preguntar hubo cambios ? donde ?

```{r echo=FALSE,message=FALSE,warning=FALSE}

datos_de_cambios_plot <- cambios %>% 
    mutate(hubo_cambio=if_else(datos_2017!=datos_2019,TRUE,FALSE)) %>% 
    filter(hubo_cambio) %>% 
    mutate(cambio=paste0(datos_2017,"->",datos_2019)) %>% 
    mutate(avance_retroceso=case_when(cambio=="ilegal->legal"~1,
                                      cambio=="legal->ilegal"~-1,
                                      cambio=="ilegal->de_facto_ilegal"~0,
                                      cambio=="legal->de_facto_ilegal"~-1,
                                      cambio=="de_facto_ilegal->ilegal"~0,
                                      cambio=="de_facto_ilegal->legal"~1
                                      )) 
```
```{r echo=FALSE,message=FALSE,warning=FALSE}
cambios_plot <- datos_de_cambios_plot %>% 
    ggplot(aes(x=pais_es,y=cambio,fill=avance_retroceso))+
    geom_tile()+
    scale_fill_gradient2(low = "#cc3232",mid = "#e7b416",high = "#99c140")+
    labs(x="",y="Cambio",caption = "#DatosdeMieRcoles",
         fill="¿A favor o\n en contra?",
         title="Paises con cambios para la legalidad\nde relaciones entre parejas del mismo sexo",
         subtitle="Transición de 2017 a 2019.")+
    theme_light()

cambios_plot %T>% 
    print() %T>% 
    ggsave(plot=.,filename = "semaforo_cambios_plot.png")

```




# tweet: 

2019-06-19 #DatosdeMieRcoles #rstats_ES Desafío legislaciones sobre orientación sexual!
Esta vez me oriente a ver cambios y como podría mostrarlos. Elegi una paleta de colores a modo semaforo,  https://www.color-hex.com/color-palette/35021 por otro lado aprendí del operador %T>%, lo pueden ver en el post de @andrewheiss https://twitter.com/andrewheiss/status/1141853448591200256 lo explica muy claro.

## utilidades: 

- paleta colores para semáforo: https://www.color-hex.com/color-palette/35021


