---
title: "Datos de miercoles, desafío: Semana 2019-08-14  Índice de Libertad !"
author: "julio"
date: "01-07-2019"
output: html_document
---

# Datos de miercoles, desafio: Semana 2019-08-14  Índice de Libertad !

Hacelo simple  ! ( Keep it simple )

## Objectivos: 

**general:**

* trabajar en datos diferentes, 
* practicar, 
* mejorar en mi flujo de trabajo,
* mejorar mis habilidades: Importar, limpiar, entender ( transformar, visualizar, modelar ) , comunicar

** Esta semana **



## Detalles:

Indice de libertad humana. 
 
 
## importar

```{r echo=FALSE,message=FALSE,warning=FALSE}
library(magrittr)
library(tidyverse)
library(ggrepel)
library(skimr)

library(here)
library(dplyr)
library(tidyr)
library(readxl)
library(janitor)
library(stringr)
library(lubridate)

# library(recipes) # install.packages('recipes')
# library(ggforce) # install.packages('ggforce')
# library(FactoMineR)


# library(tm)#; install.packages('tm')
# library(topicmodels)#; install.packages('topicmodels')
# library(rebus)#; install.packages('rebus')
# library(tidytext)
# library(ggplot2)
# library(forcats)

```

# explorar

```{r echo=FALSE,message=FALSE,warning=FALSE}
libertad <- readr::read_csv("https://raw.githubusercontent.com/cienciadedatos/datos-de-miercoles/master/datos/2019/2019-08-14/libertad.csv")
```

```{r echo=FALSE,message=FALSE,warning=FALSE}

glimpse(libertad)

```



```{r echo=FALSE,message=FALSE,warning=FALSE}

skimr::skim(libertad)


```

```{r echo=FALSE,message=FALSE,warning=FALSE}

head(libertad)


```

vemos que hay , muchos por region pais y codigo. 
luego que hay puntajes y rankings. 

el ranking que salga solo , asi que nos vamos a basar en los puntajes. 



## 1: procesamiento 

```{r echo=FALSE,message=FALSE,warning=FALSE}
libertad_procesada <- libertad %>% select(pais, region, codigo_iso, anio, 
                                          libertad_economica_puntaje,
                                          libertad_humana_puntaje,
                                          libertad_personal_puntaje) 

libertad_procesada_region <- libertad_procesada %>% 
    group_by(anio,region) %>% 
    summarise(libertad_economica_puntaje_region_total=sum(libertad_economica_puntaje,na.rm = TRUE),
              libertad_humana_puntaje_region_total=sum(libertad_humana_puntaje,na.rm = TRUE),
              libertad_personal_puntaje_region_total=sum(libertad_personal_puntaje,na.rm = TRUE),
              libertad_economica_puntaje_region_media=mean(libertad_economica_puntaje,na.rm = TRUE),
              libertad_humana_puntaje_region_media=mean(libertad_humana_puntaje,na.rm = TRUE),
              libertad_personal_puntaje_region_media=mean(libertad_personal_puntaje,na.rm = TRUE),
              libertad_economica_puntaje_region_mediana=median(libertad_economica_puntaje,na.rm = TRUE),
              libertad_humana_puntaje_region_mediana=median(libertad_humana_puntaje,na.rm = TRUE),
              libertad_personal_puntaje_region_mediana=median(libertad_personal_puntaje,na.rm = TRUE),
              libertad_economica_puntaje_region_n=sum(!is.na(libertad_economica_puntaje)),
              libertad_humana_puntaje_region_n=sum(!is.na(libertad_humana_puntaje)),
              libertad_personal_puntaje_region_n=sum(!is.na(libertad_personal_puntaje))
              )


libertad_procesada_gather <- libertad_procesada %>%  gather(libertad,puntaje,-pais, -region, -codigo_iso, -anio)

libertad_procesada_gather_region <- libertad_procesada_region %>%  
    gather(libertad,puntaje, -region, -anio)
```


una vez que tenemos los puntajes podemos hacer el scatter 3D. 

```{r}
libertad_total <- libertad_procesada_gather_region %>% 
    mutate(libertad=str_replace_all(libertad,"_","\n")) %>% 
    mutate(libertad=str_replace_all(libertad,"region","región")) %>% 
    mutate(libertad=str_replace_all(libertad,"economica","económica")) %>% 
    filter(str_detect(libertad,"total")) %>% 
ggplot(aes(x=anio,y = puntaje,color=region))+
    geom_line()+
    theme(#legend.position = "none",
          strip.text.y = element_text(angle = 360))+
    facet_grid(libertad~.)+
    labs(x="",y="",color="región",
         #y="puntaje acumulado region ",
         title="Evolución de Indices de libertad en Regiones",
         subtitle = "Puntaje acumulado por región ( omite NA's )",
         caption="#DatosdeMieRcoles")

ggsave(filename = "libertad_total.png",plot = libertad_total,height = 7,width = 9)
```

```{r}
libertad_media <- libertad_procesada_gather_region %>% 
    mutate(libertad=str_replace_all(libertad,"_","\n")) %>% 
    mutate(libertad=str_replace_all(libertad,"region","región")) %>% 
    mutate(libertad=str_replace_all(libertad,"economica","económica")) %>% 
    filter(str_detect(libertad,"media") & !str_detect(libertad,"mediana")) %>% 
ggplot(aes(x=anio,y = puntaje,color=region))+
    geom_line()+
    theme(#legend.position = "none",
          strip.text.y = element_text(angle = 360))+
    facet_grid(libertad~.)+
    labs(x="",y="",color="región",
         #y="puntaje acumulado region ",
         title="Evolución de Indices de libertad en Regiones",
         subtitle = "Puntaje medio por región ( omite NA's )",
         caption="#DatosdeMieRcoles")
ggsave(filename = "libertad_media.png",plot = libertad_media,height = 7,width = 9)

```

```{r}

libertad_mediana <- libertad_procesada_gather_region %>% 
    mutate(libertad=str_replace_all(libertad,"_","\n")) %>% 
    mutate(libertad=str_replace_all(libertad,"region","región")) %>% 
    mutate(libertad=str_replace_all(libertad,"economica","económica")) %>% 
    filter(str_detect(libertad,"mediana")) %>% 
ggplot(aes(x=anio,y = puntaje,color=region))+
    geom_line()+
    theme(#legend.position = "none",
          strip.text.y = element_text(angle = 360))+
    facet_grid(libertad~.)+
    labs(x="",y="",color="región",
         #y="puntaje acumulado region ",
         title="Evolución de Indices de libertad en Regiones",
         subtitle = "Mediana del puntaje por región ( omite NA's )",
         caption="#DatosdeMieRcoles")
ggsave(filename = "libertad_mediana.png",plot = libertad_mediana,height = 7,width = 9)

```
```{r}
libertad_cant_paises <- libertad_procesada_gather_region %>% 
    filter(str_detect(libertad,fixed("region_n"))) %>% 
    mutate(libertad=str_replace_all(libertad,"_","\n")) %>% 
    mutate(libertad=str_replace_all(libertad,"region","región")) %>% 
    mutate(libertad=str_replace_all(libertad,"economica","económica")) %>% 
ggplot(aes(x=anio,y = puntaje,color=region))+
    geom_line(alpha=0.7)+
    theme(#legend.position = "none",
          strip.text.y = element_text(angle = 360))+
    facet_grid(libertad~.)+
    labs(x="",y="",color="región",
         #y="puntaje acumulado region ",
         title="Evolución de participantes en indices de libertad en Regiones",
         subtitle = "Cantidad de puntajes sin NA por región",
         caption="#DatosdeMieRcoles")

ggsave(filename = "libertad_cant_paises.png",plot = libertad_cant_paises,height = 7,width = 9)
```

```{r}

es_outlier <- function(x) {
  return(x < quantile(x, 0.25,na.rm = TRUE) - 1.5 * IQR(x,na.rm = TRUE) | x > quantile(x, 0.75,na.rm = TRUE) + 1.5 * IQR(x,na.rm = TRUE))
}

animacion_data <- libertad_procesada_gather %>% 
    mutate(region_anio_libertad=paste0(region,"_",anio,"_",libertad)) %>% # var temporal
    nest(-region_anio_libertad) %>%  # colapsame todo menos region anio
    mutate(region_data=purrr::map(data,.f=function(data){ 
        # aplica busca outliers por region anio y tipo libertad
        ret <- data %>%  mutate(es_outlier=es_outlier(puntaje))
        ret
    })) %>% 
    unnest(region_data) %>% # descolapsa
    select(-region_anio_libertad) %>%  # sacame la columna temporal region anio.
    mutate(libertad=str_replace_all(libertad,"_","\n")) %>% 
    mutate(libertad=str_replace_all(libertad,"region","región")) %>% 
    mutate(libertad=str_replace_all(libertad,"economica","económica"))
    

animacion_plot <- animacion_data %>% 
ggplot(aes(x=region,y = puntaje,fill=region))+
    geom_boxplot()+
    theme(#legend.position = "none",
          strip.text.y = element_text(angle = 360))+
    ggrepel::geom_label_repel(
        data = subset(animacion_data, es_outlier),
        aes(label=pais),
        # hjust=-0.3,
        # nudge_y = 0.3,
        segment.size = 0.2
        # nudge_x      = 0.1,
        # nudge_x      = -0.35,

    )+
    coord_flip()+
    facet_grid(libertad~.)+
    labs(x="",y="",color="región",
         #y="puntaje acumulado region ",
         title="Evolución de Indices de libertad en Regiones",
         subtitle = "Año: {frame_time}",
         # subtitle= "Año: {closest_state}",
         caption="#DatosdeMieRcoles")+
      gganimate::transition_time(anio)
    # gganimate::transition_time(as.factor(anio))
       # gganimate::transition_states(as.factor(anio),
       #              transition_length = 1,
       #              state_length =8)
# library(gganimate)
# install.packages("tweenr")
# install.packages("gganimate")
# anim_save(filename ="animacion_boxts_2.gif",width = 1000, height = 1000)
# animacion_plot

animate(animacion_plot, height = 1000, width =1000)
anim_save("animacion_boxts_3.gif")

```


```{r}

libertad_procesada_gather %>% 
    mutate(libertad=str_replace_all(libertad,"_","\n")) %>% 
    mutate(libertad=str_replace_all(libertad,"region","región")) %>% 
    mutate(libertad=str_replace_all(libertad,"economica","económica")) %>% 
    
ggplot(aes(x=region,y = puntaje,fill=region))+
    geom_boxplot()+
    theme(#legend.position = "none",
          strip.text.y = element_text(angle = 360))+
    coord_flip()+
    facet_grid(libertad~.)+
    labs(x="",y="",color="región",
         #y="puntaje acumulado region ",
         title="Evolución de Indices de libertad en Regiones Año: {frame_time}",
         subtitle = "Puntaje medio por región ( omite NA's )",
         caption="#DatosdeMieRcoles")+
      gganimate::transition_time(anio)
```

# tweet: 

2019-08-14 #DatosdeMieRcoles #rstats_ES Índice de Libertad ! 
diferentes puntos de vista sobre las medidas en el tiempo. 
y de yapa animación para ver la variabilidad en boxplots que son medias experimentales :p 
https://github.com/jas1/datos-de-miercoles/tree/master/jas1_semanas/2019/2019-08-14

## comunicar: 

usadas herramientas de previos desafios.
