---
title: "Datos de miercoles, desafío: Semana 2019-09-25 Semana libre 2: #LatinR2019 !"
author: "julio"
date: "17-09-2019"
output: html_document
---

# Datos de miercoles, desafio: Semana 2019-09-25 Semana libre 2: #LatinR2019 !

Hacelo simple  ! ( Keep it simple )

## Objectivos: 

**general:**

* trabajar en datos diferentes, 
* practicar, 
* mejorar en mi flujo de trabajo,
* mejorar mis habilidades: Importar, limpiar, entender ( transformar, visualizar, modelar ) , comunicar

** Esta semana **



## Detalles:

2019-09-25 Semana libre 2: #LatinR2019!

Para festejar uno de los grandes logros de @r4ds_es vamos a usar los datos del paquete "datos" !
que hacen traducciones de paquetes clasicos

## importar

```{r}

paquetes_requeridos <- tibble::tribble(
                 ~Nombre,                                                                                    ~Titulo,       ~Paquete,         ~Dataset,
               "nombres",                                                                         "Nombres de bebés",    "babynames",      "babynames",
                  "fiel",                                               "Datos del géiser Viejo Fiel (Old Faithful)",     "datasets",       "faithful",
                "flores",                                               "Datos sobre la flor Iris de Edgar Anderson",     "datasets",           "iris",
               "mtautos",                                            "Pruebas de ruta de automóviles de Motor Trend",     "datasets",         "mtcars",
              "encuesta",                                  "Muestra de variables categóricas de una encuesta social",      "forcats",        "gss_cat",
               "comunes",                                                             "Modelos comunes de vehículos",  "fueleconomy",         "common",
             "vehiculos",                                                         "Datos de economía de combustible",  "fueleconomy",       "vehicles",
                "paises",                                                                       "Datos de Gapminder",    "gapminder",      "gapminder",
             "diamantes",                                                               "Precio de 50.000 diamantes",      "ggplot2",       "diamonds",
                "millas", "Datos de economía de combustible de 1999 y 2008 para 38 modelos populares de automóviles",      "ggplot2",            "mpg",
          "presidencial",                                     "Periodos de 11 presidentes, desde Eisenhower a Obama",      "ggplot2",   "presidential",
    "premios_dirigentes",                                                       "Tabla de premios de los dirigentes",       "Lahman", "AwardsManagers",
            "bateadores",                                                           "Tabla de estadísticas de bateo",       "Lahman",        "Batting",
            "jardineros",                                                      "Tabla de estadísticas de jardineros",       "Lahman",       "Fielding",
            "dirigentes",                                                                      "Tabla de dirigentes",       "Lahman",       "Managers",
              "personas",                                                                        "Tabla de personas",       "Lahman",         "People",
            "lanzadores",                                                      "Tabla de estadísticas de lanzadores",       "Lahman",       "Pitching",
              "salarios",                                                                        "Tabla de salarios",       "Lahman",       "Salaries",
             "atmosfera",                                                                       "Datos atmosféricos",  "nasaweather",          "atmos",
            "aerolineas",                                                                    "Nombres de aerolíneas", "nycflights13",       "airlines",
           "aeropuertos",                                                                     "Datos de aeropuertos", "nycflights13",       "airports",
                "vuelos",                                                                          "Datos de vuelos", "nycflights13",        "flights",
               "aviones",                                                                         "Datos de aviones", "nycflights13",         "planes",
                 "clima",                                                                           "Datos de clima", "nycflights13",        "weather",
                "tabla1",         "Registros de tuberculosis de la Organización Mundial de la Salud (1era variante)",        "tidyr",         "table1",
                "tabla2",          "Registros de tuberculosis de la Organización Mundial de la Salud (2da variante)",        "tidyr",         "table2",
                "tabla3",         "Registros de tuberculosis de la Organización Mundial de la Salud (3era variante)",        "tidyr",         "table3",
               "tabla4a",         "Registros de tuberculosis de la Organización Mundial de la Salud (3era variante)",        "tidyr",        "table4a",
               "tabla4b",         "Registros de tuberculosis de la Organización Mundial de la Salud (3era variante)",        "tidyr",        "table4b",
                "tabla5",         "Registros de tuberculosis de la Organización Mundial de la Salud (3era variante)",        "tidyr",         "table5",
                   "oms",                             "Datos de tuberculosis de la Organización Mundial de la Salud",        "tidyr",            "who"
    )


```


```{r echo=FALSE,message=FALSE,warning=FALSE}
library(datos)# ; install.packages("datos")
library(tidytext)
library(tidyverse)
library(pacman)

library(igraph)

# library(nycflights13)#install.packages("nycflights13")
# library(tidyeval) #; install.packages("tidyeval")

# levantando dependencias :P
paqus_pre <- paquetes_requeridos %>%
  janitor::clean_names()


paqus <- paqus_pre %>%
  distinct(paquete) %>% pull()
# 
# 
# 
#    install.packages(paqus)
# 
#  
pacman::p_load(paqus) 

# 
#   mutate(levanto=if_else(library(as.character(paquete) ,logical.return = TRUE),
#                          paste0(TRUE),
#                          {install.packages(paquete);library(paquete,logical.return = TRUE)}))
# 

```




# explorar

```{r echo=FALSE,message=FALSE,warning=FALSE}
# df_oraciones <- datos::oraciones %>% as_tibble() %>% rename(oraciones=value)
```


```{r echo=FALSE,message=FALSE,warning=FALSE}
listado_datos <- ls("package:datos") %>% as_tibble() %>% rename(conjunto=value) %>% 
  mutate(data_asociada=purrr::map(.x=conjunto,.f=function(conj){
    retu <- eval(parse(text = paste0("datos::",conj)))
    
    as_tibble(retu)
  })) %>% 
  mutate(data_tipo=purrr::map(.x=data_asociada,.f=function(data){
    class(data)
  })) %>% 
  unnest(data_tipo) %>% 
  mutate(data_cantidad=purrr::map(.x=data_asociada,.f=function(data){
    nrow(data)
  })) %>% 
  unnest(data_cantidad)
```

```{r echo=FALSE,message=FALSE,warning=FALSE}
sin_data <- listado_datos %>% select(-data_asociada) %>% 
  distinct(conjunto,data_cantidad) 

sin_data_2 <- sin_data %>% 
  left_join(paqus_pre,by=c("conjunto"="nombre")) %>% 
  mutate(tipo_paquete=paste0("paq_",paquete)) %>% 
  select(conjunto,tipo_paquete,data_cantidad,paquete)
```



```{r echo=FALSE,message=FALSE,warning=FALSE}
grafo <- graph_from_data_frame(sin_data_2)
V(grafo)$type <- V(grafo)$name %in% sin_data_2$tipo_paquete
proj <- bipartite.projection(graph = grafo)
proj_datos <-  proj$proj1
V(proj_datos)$size <- as_tibble( V(proj_datos)$name) %>% 
  left_join(sin_data_2,by=c("value"="conjunto")) %>% 
  pull(data_cantidad) 

V(proj_datos)$group <-  as_tibble( V(proj_datos)$name) %>% 
  left_join(sin_data_2,by=c("value"="conjunto")) %>% 
  pull(paquete) 

```

```{r echo=FALSE,message=FALSE,warning=FALSE}
# install.packages("ggraph")
library(ggraph)
ggraph_datos <- ggraph(proj_datos) + 
    # geom_node_voronoi(aes(fill = group), max.radius = 0.15, colour = 'white') +
  geom_edge_link(colour = 'grey') + 
  geom_node_point( aes(size = size,colour=group)) +
  geom_node_text(aes(label=name),
                 # nudge_y = 0.05,
                 repel = TRUE)+
      theme_graph()+
  labs(title="Conjuntos de datos en el paquete 'datos'",
       color="paquete contenedor",size="# datos",
       caption="#DatosDeMieRcoles")
  

ggsave(filename = "ggraph_datos.png",plot = ggraph_datos,width = 10,height = 5)

```

# tweet: 


2019-09-25 #DatosdeMieRcoles #rstats_ES #rstatsES Semana libre 2: #LatinR2019!
Para festejar uno de los grandes logros de @R4DS_es vamos a explorar paquete "datos" !
donde se hacen traducciones de paquetes clasicos.
vemos novedades en grupo de paquete = NA, o sea que no estan asociados a paquetes anteriores :U
investigando un poco mas , son traducciones de grupos de palabras no eran datasets :D !

## comunicar: 

jugue con ggraph 

me re desvirtue en tiempo porque no tenia objetivo claro y no recordaba varias cosas :p 

### recursos: 


https://www.data-imaginist.com/2017/introducing-tidygraph/
https://www.data-imaginist.com/2019/1-giraffe-2-giraffe-go/
https://stackoverflow.com/questions/47175541/plot-labels-for-specific-geom-node-text
