---
title: "Datos de miercoles, desafío: Semana 2019-09-11 Fuego en amazonas!!!"
author: "julio"
date: "17-09-2019"
output: html_document
---

# Datos de miercoles, desafio: Semana 2019-09-11 Fuego en amazonas!!!

Hacelo simple  ! ( Keep it simple )

## Objectivos: 

**general:**

* trabajar en datos diferentes, 
* practicar, 
* mejorar en mi flujo de trabajo,
* mejorar mis habilidades: Importar, limpiar, entender ( transformar, visualizar, modelar ) , comunicar

** Esta semana **



## Detalles:

Fuego en amazonas!!!

choroplet en rayshader de caba de estaciones x barrio

buscar el choroplet de caba: 
https://twitter.com/jspairani/status/1137925256428052481
https://github.com/jas1/datos-de-miercoles/tree/master/jas1_semanas/2019/2019-06-05


buscar el rayshader:
https://twitter.com/jspairani/status/1145536192605315072
https://github.com/jas1/tidytuesday/tree/master/jas1_weeks/2019/2019-06-25



## importar

```{r echo=FALSE,message=FALSE,warning=FALSE}
# library(magrittr)
library(tidyverse)
# library(ggrepel)
library(skimr)

library(here)
# library(dplyr)
# library(tidyr)
# library(readxl)
# library(janitor)
# library(stringr)
# library(lubridate)
library(geojsonsf)
library(spatialEco)#; install.packages("spatialEco")
library(sp)
library(sf)# install.packages('sf')
# install.packages("Rcpp")
# remotes::install_github("tylermorganwall/rayshader")
library(rayshader)

library(transformr)# install.packages('transformr')
library(gganimate)# install.packages('gganimate')
# library(recipes) # install.packages('recipes')
# library(ggforce) # install.packages('ggforce')
# library(FactoMineR)


# library(tm)#; install.packages('tm')
# library(topicmodels)#; install.packages('topicmodels')
# library(rebus)#; install.packages('rebus')
# library(tidytext)
# library(ggplot2)
# library(forcats)

```

# explorar

```{r echo=FALSE,message=FALSE,warning=FALSE}

# install.packages("readr")
incendios <- readr::read_csv("https://raw.githubusercontent.com/cienciadedatos/datos-de-miercoles/master/datos/2019/2019-09-11/incendios.csv")
incendios_pais <- readr::read_csv("https://raw.githubusercontent.com/cienciadedatos/datos-de-miercoles/master/datos/2019/2019-09-11/incendios_pais.csv")
```

```{r echo=FALSE,message=FALSE,warning=FALSE}

glimpse(incendios)
glimpse(incendios_pais)
```


```{r echo=FALSE,message=FALSE,warning=FALSE}


skimr::skim(incendios)
skimr::skim(incendios_pais)

```

```{r echo=FALSE,message=FALSE,warning=FALSE}

head(incendios)
head(incendios_pais)


```


## 1: procesamiento 

lograr tener estaciones por barrio

```{r echo=FALSE,message=FALSE,warning=FALSE}
# lograr_tener_resumen_datos <- 


# viejos datos de barrios # lo cambie porque estaba pifiadas las locaciones respecto del de bicis
# caba_barrios_file <- here::here("jas1_semanas","2019","2019-06-05","barrios_caba","barrios_badata.shp")
# caba_barrios_shape <- st_read(caba_barrios_file)

# nueva fuente: # http://cdn.buenosaires.gob.ar/datosabiertos/datasets/barrios/barrios.geojson
cuenca_amazonas_geojson_archivo <- here::here("jas1_semanas","2019","2019-09-11","amapoly_ivb.json")
cuenca_amazonas_geojson <- geojson_sf(cuenca_amazonas_geojson_archivo)


brazil_state_geojson_archivo <- here::here("jas1_semanas","2019","2019-09-11","brazil-states.geojson")
brazil_state_geojson <- geojson_sf(brazil_state_geojson_archivo)




plot(cuenca_amazonas_geojson)
plot(brazil_state_geojson)


# aca voy a tener que intersectar los puntos con los barrios dado que no tengo los barrios
# para eso voy a usar algo que hice alguna vez con puntos y mapas
# https://twitter.com/jspairani/status/1140388099341598723
# https://github.com/jas1/tidytuesday/tree/master/jas1_weeks/2019/2019-06-11
# https://cran.r-project.org/web/packages/geojsonsf/vignettes/geojson-sf-conversions.html
# https://stackoverflow.com/questions/3647744/intersecting-points-and-polygons-in-r

incendios_brasil <- st_as_sf(incendios_pais %>% filter(ISO=="BRA"), coords = c("longitud", "latitud"))
# importantisimo ! mismo idioma para los mapas y puntos!
st_crs(incendios_brasil) <- st_crs(brazil_state_geojson)

incendios_estados <- sf::st_as_sf(point.in.poly(incendios_brasil, brazil_state_geojson))
incendios_estados_tmp_0 <- incendios_estados %>% 
    sf::st_set_geometry(NULL) %>% # le saco el componente mapa
    mutate(anio=lubridate::year(fecha)) %>% 
    mutate(mes=lubridate::month(fecha)) %>% 
    mutate(mes_anio=lubridate::as_date(paste0(lubridate::year(fecha),"-",
                                              lubridate::month(fecha),"-01")))  
  
incendios_estados_tmp_anio <- incendios_estados_tmp_0 %>%    
    group_by(sigla,mes_anio,mes,anio) %>% 
    summarise(cantidad_incendios=n(), intensidad_media=mean(intensidad))  %>% 
    mutate(bin_cant_incendios=case_when(cantidad_incendios >= 5000 ~ "+5000",
                            cantidad_incendios > 4000 & cantidad_incendios <= 5000 ~ "4000 - 5000",
                            cantidad_incendios > 3000 & cantidad_incendios <= 4000 ~ "3000 - 4000",
                            cantidad_incendios > 2000 & cantidad_incendios <= 3000 ~ "2000 - 3000",
                            cantidad_incendios > 1000 & cantidad_incendios <= 2000 ~ "1000 - 2000",
                            cantidad_incendios > 500 & cantidad_incendios <= 1000 ~ "500 - 1000",
                            cantidad_incendios > 0 & cantidad_incendios <= 500 ~ "0 - 500"))
    


incendios_estados_tmp <- incendios_estados_tmp_0 %>%   
    group_by(sigla,mes,anio) %>% 
    summarise(cantidad_incendios=n(), intensidad_media=mean(intensidad))  %>% 
    mutate(bin_cant_incendios=case_when(cantidad_incendios >= 5000 ~ "5000+",
                            cantidad_incendios > 4000 & cantidad_incendios <= 5000 ~ "4000 - 5000",
                            cantidad_incendios > 3000 & cantidad_incendios <= 4000 ~ "3000 - 4000",
                            cantidad_incendios > 2000 & cantidad_incendios <= 3000 ~ "2000 - 3000",
                            cantidad_incendios > 1000 & cantidad_incendios <= 2000 ~ "1000 - 2000",
                            cantidad_incendios > 500 & cantidad_incendios <= 1000 ~ "500 - 1000",
                            cantidad_incendios > 0 & cantidad_incendios <= 500 ~ "0 - 500"))


full_grid_incendios <- expand_grid(x=incendios_estados_tmp_3 %>% ungroup() %>% distinct(sigla) %>% pull(sigla),y=incendios_estados_tmp_3 %>% ungroup() %>% distinct(anio_mes) %>% pull(anio_mes)) %>% 
  # mutate(cantidad_incendios=NA_integer_,
  #        bin_cant_incendios=NA_character_) %>% 
  rename(sigla=x,anio_mes=y) %>% 
  mutate(column_join=paste0(sigla,"_",anio_mes)) %>% 
  select(column_join)

incendios_estados_tmp_for_join <- full_grid_incendios %>% 
    full_join(incendios_estados_tmp %>% 
                mutate(column_join=paste0(sigla,"_",anio,"-",mes)) %>% 
                ungroup() %>% 
                select(-sigla,-anio,-mes)) %>% 
  separate(column_join,into=c("sigla","anio","mes"))




incendios_estados_choroplet <- brazil_state_geojson %>% 
    left_join(incendios_estados_tmp_for_join) #%>% 
    # mutate(cantidad_estaciones=if_else(is.na(cantidad_estaciones),as.integer(0),cantidad_estaciones)) %>%
    # mutate(bin_cant_estaciones=if_else(is.na(bin_cant_estaciones),"no hay",bin_cant_estaciones)) %>% 
    # mutate(capacidad_total_estaciones=if_else(is.na(capacidad_total_estaciones),as.integer(0),
    #                                           as.integer(capacidad_total_estaciones)))

  incendios_estados_choroplet_anios <- brazil_state_geojson %>% 
    left_join(incendios_estados_tmp_anio)      


```

# 2: plot choroplet

```{r echo=FALSE,message=FALSE,warning=FALSE}
plot_mapa_estados_d <- incendios_estados_choroplet %>%
    ggplot()+
    geom_sf(aes(fill=bin_cant_incendios),color=NA)+
    scale_fill_viridis_d(na.value = "grey")+
    theme_void()+
    transition_manual(frames = mes)+
    labs(title="Cantidad incendios por Estado 2019-{current_frame}",
         subtitle="en Brasil 2019-1 a 2019-7",
         fill="# incendios",caption="#DatosdeMieRcoles")

gganimate::anim_save(filename = "plot_mapa_estados_d.gif")

# incendios_estados_choroplet_anios %>% sf::st_set_geometry(NULL) %>%distinct(anio)
plot_mapa_estados_c <- incendios_estados_choroplet_anios %>% 
    mutate(sigla=forcats::fct_reorder(sigla,cantidad_incendios)) %>% 
    ggplot()+
    geom_sf(aes(fill=cantidad_incendios),color=NA)+
    # scale_fill_viridis_c(option = "B")+
    scale_fill_viridis_c(na.value = "grey")+
    theme_void()+
    transition_manual(frames = mes)+
    labs(title="Cantidad incendios por Estado 2019-{current_frame}",
         fill="Estaciones",caption="#DatosdeMieRcoles")
        # labs(title="Cantidad incendios por Estado  {frame_time}",
        #  fill="Estaciones")  +
  # gganimate::transition_time(mes) +
  # gganimate::ease_aes('linear')


```



# tweet: 

2019-09-11 #DatosdeMieRcoles #rstats_ES #rstatsES Fuego en amazonas!!!
Cantidad de Incendios por estado en acotado a Brasil. :D
codigo: https://github.com/jas1/datos-de-miercoles/tree/master/jas1_semanas/2019/2019-09-11



## comunicar: 

usadas herramientas de previos desafios.
claramente me lvide como animar los mapas xD.
